Gestió de l'Àrea de Tecnologia : Acta reunió de Subdirecció d'Operacions (TEC-221) 11/10/2023  

1.  [Gestió de l'Àrea de Tecnologia](index.md)
2.  [Página de inicio de Gestió de l'Àrea de Tecnologia](13893786.md)
3.  [Actes de reunió de seguiment](34505308.md)
4.  [Seguiment de Tecnologia 2023](Seguiment-de-Tecnologia-2023_81855426.md)

Gestió de l'Àrea de Tecnologia : Acta reunió de Subdirecció d'Operacions (TEC-221) 11/10/2023
=============================================================================================

Created by Cristian Morales, last modified on 20 octubre 2023

Data

11-oct-2023

Assistents
----------

*   [Andreu Martinez](https://confluence.aoc.cat/display/~amartinez) [Antoni Llebaria](https://confluence.aoc.cat/display/~allebaria) [Artur Barbeta](https://confluence.aoc.cat/display/~abarbeta) [Áurea Alcaide](https://confluence.aoc.cat/display/~aalcaide) [Cristian Morales](https://confluence.aoc.cat/display/~cmorales) [David Tejada](https://confluence.aoc.cat/display/~dtejada) [Èric Antonell](https://confluence.aoc.cat/display/~eantonell) [Francesc Ferrer](https://confluence.aoc.cat/display/~FFerre) [Ivan Caballero](https://confluence.aoc.cat/display/~icaballero) [Jordi Florit](https://confluence.aoc.cat/display/~JFlorit) [José Luis Pastor](https://confluence.aoc.cat/display/~jlpastor) [Kenneth Capseta](https://confluence.aoc.cat/display/~kcapseta) [Oscar Trapote](https://confluence.aoc.cat/display/~otrapote) [Rafael Carrasco](https://confluence.aoc.cat/display/~rcarrasco) [Roger Noguera](https://confluence.aoc.cat/display/~rnoguera) [Rubén Cortés](https://confluence.aoc.cat/display/~rcortes) [Sergi](https://confluence.aoc.cat/display/~sfigueras) [Sergio Gutierrez](https://confluence.aoc.cat/display/~sgutierrez) [Toni Muñoz Serrano](https://confluence.aoc.cat/display/~TMunoz) [Toni Vierge](https://confluence.aoc.cat/display/~tvierge.admin) [Albert Ciffone](https://confluence.aoc.cat/display/~aciffone) [Elena Torres](https://confluence.aoc.cat/display/~etorres) [Carlos Mena](https://confluence.aoc.cat/display/~cmena) [Oriol Bernal](https://confluence.aoc.cat/display/~obernal) [Angel Sánchez](https://confluence.aoc.cat/display/~asanchez) [Pau Giner](https://confluence.aoc.cat/display/~pginer) [Carlos Saura](https://confluence.aoc.cat/display/~csaura) [Joan Riquelme](https://confluence.aoc.cat/display/~jriquelme)

Ordre del dia
-------------

[TEC-221](https://contacte.aoc.cat/browse/TEC-221?src=confmacro) - Los datos no se pueden recuperar debido a un error inesperado.
---------------------------------------------------------------------------------------------------------------------------------

Acta
----

Fora de l'ordre del día es comenta que:  
  

*   [Rubén Cortés](https://confluence.aoc.cat/display/~rcortes)  Resum reunió unitat: A l'estandardització amb els canvis que estem patint amb AWS, que ens afecta al procediment habitual, ens hem d’adaptar a aquests canvis o metodologia de treball dels diferents equips de l'àrea. La idea es homogeneïtzar-ho, per fer-ho el més senzill possible.
    *   Canvis en l’estructura dels CPDs, MC, NX i AWS.
        *   MC – Es migra a Kyndryl On Premise (IBM), trasllat previst a mitjan novembre…
        *   NX – Es migra a CTTI, s’encarrega de la gestió (els canvis es fan a través del CTTI). NX no es mou.
            *   AWS – Gestió interna per AOC. Migració APP
                *   Vàlid 2 – Ja el tenim amb Mygov (problema de visibilitat CTTI). Fer reunió amb NUS pel tema del DNS, ja que afectarà a tot el que migrem pel DNS MASTER NAT.
                *   PSIS – S’està treballant a migrar-ho a AWS
                *   La idea es tindre-ho tot migrat entre 2023 i 2024.
            *   Estructura a futur – CTTI Cloud privat <-> AWS
            *   Això afecta la forma de treballar, contractes, sistemes… Ens haurem d'adaptar als canvis, respecte al funcionament actual dels equips afectats.

  

*   [Rubén Cortés](https://confluence.aoc.cat/display/~rcortes)  : Arran d'una incidència crítica, es va pactar de fer “Comitè de crisis” en generar una incidència  en PRO → [COMITÈ DE CRISI PROBLEMES PRODUCCIÓ](https://confluence.aoc.cat/pages/viewpage.action?pageId=100008025).
    *   Es parla en el xat Teams comunicat per validar si es genera o no comitè de crisis. (30m) – ST + SU
    *   Es convoca reunió per Teams amb la gent afectada (Caps de servei, PRJ, SIS, ST, SU...)
        *   Encarregat en Cristian de ST (Backup a OT). Convo + JIRA + Informe
        *   Cada 2h-3h, es torna a convocar per punt de control
        *   Tots estem obligats a assistir al comitè de crisis
        *   Els proveïdors han de poder ser convocats
            *   PROPOSTA de fer simulacre
*   [Rubén Cortés](https://confluence.aoc.cat/display/~rcortes) : Trasllat de les oficines, la idea es fer-ho al novembre, però està pendent de finalitzar informes. Han de realitzar-se, validar-se i acceptar-lo.
*   [Ivan Caballero](https://confluence.aoc.cat/display/~icaballero) : Incidència de seguretat el cap de setmana (23 i 24), amb diferents IPs... Detectat per Àurea.
    *   Les afectades són les màquines de Windows 2008. Es va obrir JIRA a ST per revisar les IPs.  [ST-20825](https://contacte.aoc.cat/browse/ST-20825?src=confmacro) - Los datos no se pueden recuperar debido a un error inesperado.
        
*   [Andreu Martinez:](https://confluence.aoc.cat/display/~amartinez) Des de mitjan octubre no tenim OT de sistemes amb NTT. No tenen contracte a SIS. Els temes s'han de traslladar a SIS.
*   [Sergio Gutierrez](https://confluence.aoc.cat/display/~sgutierrez) : tot el treball que ha estat fet i que amb AWS s’ha hagut de refer demanat per ARQ, tots aquests canvis, provoca que tots treballem de la mateixa forma i tenim el mateix procediment. Evitant com fins ara que cada servei, equip anem amb un diferent. També ajuda al fet que tots els serveis estiguin iguals, tema seguretat, QA, explotació de dades, plataformes... (Homogeneïtzar).
    *   Els divendres es fan reunions, on es fan resums de la situació de com està tot, entre altres temes.

  

Punt

Ponent

Títol

Notes

1

[Ivan Caballero](https://confluence.aoc.cat/display/~icaballero)

Google recaptcha Enterprise:

*   CTTI ja ens ha proporcionat el compte Enterprise de Google Recaptcha. El podem fer servir a totes les aplicacions i entorns que ho requereixin. La idea és donar d'alta diferents credencials dins aquest compte de forma que puguem identificar cada aplicació de forma individualitzada per obtenir estadístiques detallades.
    *   Els canvis es demanen al CTTI, a través de correu.

2

[Ivan Caballero](https://confluence.aoc.cat/display/~icaballero)

Estat de les baixes dels servidors Windows Server 2008.

*   Baixes Windows 2008
    *   Estat baixes Windows 2008: Jose Luis ens indica que Footprints s'està migrant actualment (migrant tickets cap a Helpdesk).
        *   La informació del projecte de FP està exportat a un excel amb tots els attatchments. També està el de SU, on [Rubén Cortés](https://confluence.aoc.cat/display/~rcortes)  envia correu pel seu tancament.
        *   Proposta per part de SIS ->Fer Còpia de seguretat a la BBDD del FP, es mou a una altra màquina més actual i que es pugui accedir.
        *   FP també es pot tancar?
    *   EACAT (en curs): el problema principal és la migració de la BD.
        *   Es troben problemes de migrar la BBDD a PRO i l'active directory, problema amb l’adreçament IP Privat. (Revisar entre EACAT i Sistemes)
    *   Es comenta indicar una data límit per parar la màquina de (eTram) (en la (TEC-218) 28/06/2023 es proposa 30 de juliol). Ferran ho traslladarà a OGE
        *   Pel cas que estava relacionat amb els serveis FUE de l'ETRAM10, l'OGE van migrar cap als nous serveis ETRAM20 el passat 13/07, i així es va comunicar - [https://contacte.aoc.cat/browse/PRJ-6006?focusedCommentId=342958&page=com.atlassian.jira.plugin.system.issuetabpanels%3Acomment-tabpanel#comment-342958](https://contacte.aoc.cat/browse/PRJ-6006?focusedCommentId=342958&page=com.atlassian.jira.plugin.system.issuetabpanels%3Acomment-tabpanel#comment-342958)
        *   eTRAM1 es pot tancar els frontals ([Toni Vierge](https://confluence.aoc.cat/display/~tvierge) obrirà tiquet  a SIS)
        *   La BBDD d'eTRAM1 s’ha de mantenir pel mygov.
            *   S’ha de mirar com migrar les dades d’etram1 a etram2 pel tema de la BBDD

3

[Andreu Martinez](https://confluence.aoc.cat/display/~amartinez)

ETRAM/Footprins: Estat de migracions/ús?

*   Problema amb ocupació d'espai de la unitat P del SQL Server al 98% i no possible ampliació.
    *   S’ha de revisar perquè s’omple l’espai de la unitat P.
    *   Proposta per part [Andreu Martinez](https://confluence.aoc.cat/display/~amartinez) , fer un Backup i treure la BBDD de FP
    *   S'indica que d'Etram1 fer bloqueig de l’escriptura. Es a dir posar-la en mode lectura.
    *   Es comenta [Rubén Cortés](https://confluence.aoc.cat/display/~rcortes)  que en cas de dubtes per part de SIS, que SIS obri tiquet per veure com procedir.

4

[Toni Vierge](https://confluence.aoc.cat/display/~tvierge)

Diversos temes MI

*   Eliminació definitiva Servidors Jenkins, Argo i Ide2
*   VPN vpnssl.aoc.cat (Nexica). Finalitzar validacions -> Aquesta es la bona, treballar amb aquesta VPN.
    *   [Toni Vierge](https://confluence.aoc.cat/display/~tvierge) demanarà els usuaris de les OT que treballen en VPN per ST, PRJ, SIS... Això ha d’estar abans de novembre.
*   Canvi de Telefonia a Teams Phone – Canvi de telefonia fixe a Teams Phone. Es podrà trucar per Teams, per telf fix. Es l’antiga Centraleta. Canvi pel novembre.

Tasques / Acords
----------------

Document generated by Confluence on 06 junio 2025 23:40

[Atlassian](http://www.atlassian.com/)