Gestió de l'Àrea de Tecnologia : Acta reunió tecnologia (TEC-102) 20/04/2020  

1.  [Gestió de l'Àrea de Tecnologia](index.md)
2.  [Página de inicio de Gestió de l'Àrea de Tecnologia](13893786.md)
3.  [Actes de reunió de seguiment](34505308.md)
4.  [Seguiment de Tecnologia 2020](Seguiment-de-Tecnologia-2020_64979512.md)

Gestió de l'Àrea de Tecnologia : Acta reunió tecnologia (TEC-102) 20/04/2020
============================================================================

Created by Toni Vierge on 21 abril 2020

Data

20-abr-2020

Assistents
----------

*   [Rubén Cortés](https://confluence.aoc.cat/display/~rcortes) [Roger Noguera](https://confluence.aoc.cat/display/~rnoguera) [Oscar Trapote](https://confluence.aoc.cat/display/~otrapote) [Áurea Alcaide](https://confluence.aoc.cat/display/~aalcaide) [Sergio Gutierrez](https://confluence.aoc.cat/display/~sgutierrez) [Rafael Carrasco](https://confluence.aoc.cat/display/~rcarrasco) [Kenneth Capseta](https://confluence.aoc.cat/display/~kcapseta) [Èric Antonell](https://confluence.aoc.cat/display/~eantonell) [David Tejada](https://confluence.aoc.cat/display/~dtejada) [Maria Dolors Alvarez](https://confluence.aoc.cat/display/~mdalvarez)[Albert Ciffone](https://confluence.aoc.cat/display/~aciffone) [Artur Barbeta](https://confluence.aoc.cat/display/~abarbeta) [Antoni Llebaria](https://confluence.aoc.cat/display/~allebaria) [José Luis Pastor](https://confluence.aoc.cat/display/~jlpastor) [Ivan Caballero](https://confluence.aoc.cat/display/~icaballero) [Toni Vierge](https://confluence.aoc.cat/display/~tvierge) [Francesc Ferrer](https://confluence.aoc.cat/display/~FFerre) [Andreu Martinez](https://confluence.aoc.cat/display/~amartinez) [Usuario desconocido (jlorenzo)](https://confluence.aoc.cat/display/~jlorenzo) [Sergio Figueras](https://confluence.aoc.cat/display/~sfigueras)[Usuario desconocido (marderiu)](https://confluence.aoc.cat/display/~marderiu)
    -----------------------------------------------------------------------------------------------------------------------------------------------------------------------------------------------------------------------------------------------------------------------------------------------------------------------------------------------------------------------------------------------------------------------------------------------------------------------------------------------------------------------------------------------------------------------------------------------------------------------------------------------------------------------------------------------------------------------------------------------------------------------------------------------------------------------------------------------------------------------------------------------------------------------------------------------------------------------------------------------------------------------------------------------------------------------------------------------------------------------------------------------------------------------------------------------------------------------------------------------------------------------------------------------------------------------------------------------------------------------------------------------------------------
    

Ordre del dia
-------------

*   [https://contacte.aoc.cat/browse/TEC-102](https://contacte.aoc.cat/browse/TEC-102)

Acta
----

Punt

Ponent

Títol

Notes

1

[Albert Ciffone](https://confluence.aoc.cat/display/~aciffone)

PoC dynatrace sobre WL12 APP a l'entorn de PRE

[Albert Ciffone](https://confluence.aoc.cat/display/~aciffone) planteja  buscar disponibilitat per realitzar primera instal·lació del agent a PRE, en les 3 VMs del SOA a PRE (aoc-l-soa01-pre/aoc-l-soa02-pre/aoc-l-soa03-pre), per veure com es comporta i les dades que treu.

[Andreu Martinez](https://confluence.aoc.cat/display/~amartinez) comenta que OK cap problema, sobre PCI30 PRE, al WL12. Un cop tinguem agent es demanarà desplegament a NTT i sera rapid. Caldrà IP de monitorització. Albert obrirà un ticket amb els requeriments.

[Rubén Cortés](https://confluence.aoc.cat/display/~rcortes) comenta que un cop instal·lat es podria fer una petita formació per compartir la info amb els companys de l'area, sobre la mateixa reunió de Àrea. Aquests agent ens pot ajudar a tobar l'origen d'algunes incidencies.

[Rubén Cortés](https://confluence.aoc.cat/display/~rcortes) comenta de valorar el pressupost amb Marta Arderiu i mirar de treure els contractes en quant estigui disponible el pressupost.

  

2

  

  

[Usuario desconocido (jlorenzo)](https://confluence.aoc.cat/display/~jlorenzo)

Migració Serveis de CATCert a Nexica

*   PSIS ( sistemes ![](https://contacte.aoc.cat/images/icons/emoticons/check.png) , validació ![](https://contacte.aoc.cat/images/icons/emoticons/check.png), servei ![](https://contacte.aoc.cat/images/icons/emoticons/check.png) )  
    *   [Usuario desconocido (jlorenzo)](https://confluence.aoc.cat/display/~jlorenzo) comenta l'estat de les migracions de serveis de CatCert a Nexica. Part de infraestructura està migrada. S'està provant la plataforma amb alguns Serveis per acabar de validar. Les proves estan anant be.
    *   [Rubén Cortés](https://confluence.aoc.cat/display/~rcortes) demana valorar diferencies de rendiment entre la plataforma ubicada a Mediacloud i la ubicada a Nexica. Contabilitzar temps de signatura contra les dues plataformes per comparar les dades i veure si hi ha alguna diferencia.
    *   [Albert Ciffone](https://confluence.aoc.cat/display/~aciffone) indica que per provar nomes caldria redireccionar el MSC. Andreu indica fer les proves amb suport tecnic i la OT.  Joan indica que la càrrega aguantara  
          
        
*   SSC ( sistemes ![](https://contacte.aoc.cat/images/icons/emoticons/check.png) , validació ![](https://contacte.aoc.cat/images/icons/emoticons/check.png), servei ![](https://contacte.aoc.cat/images/icons/emoticons/error.png) )  
    *   [Francesc Ferrer](https://confluence.aoc.cat/display/~FFerre) indica que encara que estigui muntat Pro, no està preparat per passar a PRO, encara es possible que calgui complementar la plataforma o fer algun canvia nivell de Sistemes
    *   [Andreu Martinez](https://confluence.aoc.cat/display/~amartinez) comenta que les tasques de Sistemes es poden dividir en 2 parts:

\- La primera es  construir plataforma de SCC a Nexica amb David Cos.

\- La segona consistiria en la migració del servei a Nexica, feta conjuntament. Interessa migrar quan més aviat millor

*   *   [Rubén Cortés](https://confluence.aoc.cat/display/~rcortes) demana fer proves per medir rendiment en la nova xarxa, i per altra banda Francesc demani les dades que faltin
    *   Respecte a dates vam acordar cap a finals de junys estaria, però [Andreu Martinez](https://confluence.aoc.cat/display/~amartinez) no hi confia. Joan diu de mantenir objectiu per juliol, per part nostra podriem arribar però segurament  tindran problema els integradors. Rubén indica de mirar de que estigui per setembre  
          
        
*   iArxiu ( sistemes ![](https://contacte.aoc.cat/images/icons/emoticons/check.png) , validació ![](https://contacte.aoc.cat/images/icons/emoticons/check.png), servei ![](https://contacte.aoc.cat/images/icons/emoticons/error.png) )
    *   [Usuario desconocido (jlorenzo)](https://confluence.aoc.cat/display/~jlorenzo) indica que s'estan fent proves a PRE de migració de dades, s'ha fet cron per minimitzar les dades finals a migrar. Si tot va be la migració serà questió de hores en comptes de dies
        
    *   Parlant amb Raimon i [Artur Barbeta](https://confluence.aoc.cat/display/~abarbeta) per acordar finestra per migrar PRE, avisant clients amb temps. Es proposa dijous de la sertmana que ve
        
    *   S'està avaluant quan trigarà a PRO per poder determinar les hores de tall de servei. Al ser un servei asincron i avisant amb temps no hi haurà cap problema.
        
    *   Joan proposa fer la sincronització Mediacloud-Nexica (rsync) en cap de setmana, per que hi ha menys càrrega, mes ample de banda i menys afectació servei.
        
    *   [Andreu Martinez](https://confluence.aoc.cat/display/~amartinez) indica que aprofitarem per validar la comunicació entre aquests 2 entorns
        
*   Signador ( sistemes ![](https://contacte.aoc.cat/images/icons/emoticons/check.png) , validació ![](https://contacte.aoc.cat/images/icons/emoticons/error.png), servei ![](https://contacte.aoc.cat/images/icons/emoticons/error.png) )
    *   [Èric Antonell](https://confluence.aoc.cat/display/~eantonell) va demanar la infraestructura. Pro ja està entregada, Pre s'està muntant. Caldria fer la validació de PRO
        
    *   S'ha parlat amb l' [Albert Ciffone](https://confluence.aoc.cat/display/~aciffone) fer les primeres proves de validació del signador. Joan obrira ticket nou per fer validacions plataforma. Quedarà pendent valorar quan es fa la migració.
        
    *   [Andreu Martinez](https://confluence.aoc.cat/display/~amartinez) comenta que es fan auditories de seguretat a la plataforma de Nexica, i es gestionen els updates. Tot el que despleguem s'afegeix.  Ho porta l'Eric.
        
    *   [Èric Antonell](https://confluence.aoc.cat/display/~eantonell) comenta l'estat de les actualitzacios. A nivell de seguretat s'informarà al responsable de seguretat (Ivan)
        

  

Ruben

Grups de treball interns

[Rubén Cortés](https://confluence.aoc.cat/display/~rcortes) comenta la dinàmica de crear nous grups de treball per avaluar noves tecnologies. Aquests grups han de tenir algú que lideri les proves de concetre i laboratori, i després ho transmeti a la resta, amb l'objectiu final que tots puguem utilitzar aquestes tecnologies

En Ruben ha creat 4 grups de treball a nivell de Teams per começar i si ens surt algun mes es pot dir i afegir

*   Primer grup:  Dockers, assignat el [Usuario desconocido (jlorenzo)](https://confluence.aoc.cat/display/~jlorenzo) , es el més avançat i motivat amb aquest tema.  
      
    
*   Segon grup: Eines Amazon WS, amb el [Sergio Gutierrez](https://confluence.aoc.cat/display/~sgutierrez) i [Oscar Trapote](https://confluence.aoc.cat/display/~otrapote) assignats, ja iniciats en aquestes tasques. Indicaran les proves fetes , aplicacions testejadas, per tal de valorar l'experiencia. Un cop vist, seria convenient que cadascú revisés els seus serveis, valorant la possibilitat de desplegament de serveis a Amazon WS.  
      
    
*   Tercer grup: MongoDB, amb [Áurea Alcaide](https://confluence.aoc.cat/display/~aalcaide) , per valorar l'experiencia del que han fet a PSIS amb el Joan amb MongoDB. Començaran compartint les proves d'estres fetes  
      
    
*   Quart grup: Estudi per substituir formularis PDF per HTML5, amb [José Luis Pastor](https://confluence.aoc.cat/display/~jlpastor)  i [Roger Noguera](https://confluence.aoc.cat/display/~rnoguera). S'ha començar a mirar temes d'EACAT. Per l'eTram 2.0 també [Manel Rella](https://confluence.aoc.cat/display/~mrella) ho està treballant amb el proveidor. Convenient posar en comú per mirar de homogenitzar aquesta sol·lució. Jose Luis comenta que s'està treballant en això en 2 fases, això també ha de servir per integrar-se amb el Gesit.

[David Tejada](https://confluence.aoc.cat/display/~dtejada) comenta la millor manera de crear els grups amb Teams: Públics i Privats, així com l'estat dels equips  per mirar de substituir el Slack.

[Sergio Gutierrez](https://confluence.aoc.cat/display/~sgutierrez) Indica que ara ja no tenim entorns de Amazon WS per fer proves. Ruben indica que del plec que s'havia fet pot ser que sobrin uns 3 o 4000 € que es poden fer servir per muntar màquines de proves.

AM comenta que també  es pot treure algo de una paritida del IAS, en funció de com evolucionin les migracions

[Sergio Gutierrez](https://confluence.aoc.cat/display/~sgutierrez) proposar pujar l'auditoria feta, i en 1 o 2 setmanes, realitar una explicació dels punts interessant per al grup de treball, aixì com les diverses tasques fetes.

Els grups son per compartir coneixiement i dinamitzar. [Rubén Cortés](https://confluence.aoc.cat/display/~rcortes) demana que ens apuntem on puguem aportar i que es vagi donant feedback.

  

  

Tasques
-------

Document generated by Confluence on 06 junio 2025 23:39

[Atlassian](http://www.atlassian.com/)