Gestió de l'Àrea de Tecnologia : Acta reunió tecnologia (TEC-105) 11/05/2020  

1.  [Gestió de l'Àrea de Tecnologia](index.md)
2.  [Página de inicio de Gestió de l'Àrea de Tecnologia](13893786.md)
3.  [Actes de reunió de seguiment](34505308.md)
4.  [Seguiment de Tecnologia 2020](Seguiment-de-Tecnologia-2020_64979512.md)

Gestió de l'Àrea de Tecnologia : Acta reunió tecnologia (TEC-105) 11/05/2020
============================================================================

Created by Manel Rella, last modified by Rafael Carrasco on 11 mayo 2020

Data

11-may-2020

Assistents
----------

*   [Albert Ciffone](https://confluence.aoc.cat/display/~aciffone) [Andreu Martinez](https://confluence.aoc.cat/display/~amartinez) [Antoni Llebaria](https://confluence.aoc.cat/display/~allebaria) [Artur Barbeta](https://confluence.aoc.cat/display/~abarbeta) [Áurea Alcaide](https://confluence.aoc.cat/display/~aalcaide) [David Tejada](https://confluence.aoc.cat/display/~dtejada) [Èric Antonell](https://confluence.aoc.cat/display/~eantonell) [Ivan Caballero](https://confluence.aoc.cat/display/~icaballero) [Usuario desconocido (jlorenzo)](https://confluence.aoc.cat/display/~jlorenzo) [José Luis Pastor](https://confluence.aoc.cat/display/~jlpastor) [Kenneth Capseta](https://confluence.aoc.cat/display/~kcapseta) [Manel Rella](https://confluence.aoc.cat/display/~mrella) [Maria Dolors Alvarez](https://confluence.aoc.cat/display/~mdalvarez) [Oscar Trapote](https://confluence.aoc.cat/display/~otrapote) [Rafael Carrasco](https://confluence.aoc.cat/display/~rcarrasco) [Roger Noguera](https://confluence.aoc.cat/display/~rnoguera) [Rubén Cortés](https://confluence.aoc.cat/display/~rcortes) [Sergio Figueras](https://confluence.aoc.cat/display/~sfigueras) [Sergio Gutierrez](https://confluence.aoc.cat/display/~sgutierrez) [Toni Vierge](https://confluence.aoc.cat/display/~tvierge)
    

Ordre del dia
-------------

*   [https://contacte.aoc.cat/browse/TEC-105](https://contacte.aoc.cat/browse/TEC-105?jql=project%20%3D%20TEC)  
    

Acta
----

Punt

Ponent

Títol

Notes

1

[Rafael Carrasco](https://confluence.aoc.cat/display/~rcarrasco)

Manteniment fet al VALID Aïllat per millorar el rendiment, part DWH (SIS-2071)

[Rafael Carrasco](https://confluence.aoc.cat/display/~rcarrasco) realitzat

[Manel Rella](https://confluence.aoc.cat/display/~mrella) si no dóna problemes ho donem per tancat, doncs últimament no ha fallat

2

[Rafael Carrasco](https://confluence.aoc.cat/display/~rcarrasco)

Plataforma VALID DR Nexica (SIS-1218)

[Andreu Martinez](https://confluence.aoc.cat/display/~amartinez) es faran més proves d'stress amb el CTTI

  

[Rafael Carrasco](https://confluence.aoc.cat/display/~rcarrasco) millores d'arquitectura implementades per a fer-la més dedicada: oracle, lifecycle i balancejos

  
[Andreu Martinez](https://confluence.aoc.cat/display/~amartinez) nexica té més ample de banda que mediacloud

  
[Rubén Cortés](https://confluence.aoc.cat/display/~rcortes) penseu com ampliar la plataforma a nivell de nodes per a suportar pics de càrrega

  
[Roger Noguera](https://confluence.aoc.cat/display/~rnoguera) el nou vàlid serà un jar sense tomcats més fàcil d'escalar amb múltiples procesos

  

[Rafael Carrasco](https://confluence.aoc.cat/display/~rcarrasco) proposa millorar protocols criptografics del vàlid => muntar 3-4 nodes moderns amb apache 2.4, deixant dos nodes amb apache 2.2 per a consums interns

  
[David Tejada](https://confluence.aoc.cat/display/~dtejada) punt anterior alineat per quan vingui nou vàlid, [Andreu Martinez](https://confluence.aoc.cat/display/~amartinez) vol parlar-ho més per a concretar-ho.

  

3

[Rafael Carrasco](https://confluence.aoc.cat/display/~rcarrasco)

Proves de restore parcials i complertes per RMAN or DG (SIS-2244)

[Andreu Martinez](https://confluence.aoc.cat/display/~amartinez) els servidors DG estan destinats a una intervenció per a evitar aturada de serveis de 48 hores, quan estigui feta intervenció es podran fer proves pilot sincronització entre oracles nexica-mediacloud.

4

[Rafael Carrasco](https://confluence.aoc.cat/display/~rcarrasco)

Entorn BDD Oracle12c Producció @ORA12PRO (SIS-3049)

[Rafael Carrasco](https://confluence.aoc.cat/display/~rcarrasco) s'han augmentat els recursos correctament. Estaria bé fer auditoria com la de Nucli.

  
[Andreu Martinez](https://confluence.aoc.cat/display/~amartinez) es farà una auditoria per a veure com aprofitar la cabina SSD

  

5

[Rafael Carrasco](https://confluence.aoc.cat/display/~rcarrasco)

Entorn BDD Oracle12c Preproducció @ORA12PRE (SIS-3066)

[Rafael Carrasco](https://confluence.aoc.cat/display/~rcarrasco) s'ha ampliat x3 els recursos per a evitar problemes de rendiment que hi havia

  

6

[Rafael Carrasco](https://confluence.aoc.cat/display/~rcarrasco)

Estat de les migracions de schemas de BDD al Oracle12: servei IDESCAT (schema IDESCAT\_HISTORIC SIS-2857)

[Roger Noguera](https://confluence.aoc.cat/display/~rnoguera) si no es pot importar idescat per falta d'espai avisar a la responsable de servei

  

[Andreu Martinez](https://confluence.aoc.cat/display/~amartinez) encara no tenim vistiplau de la directora per a tenir més d'una persona al CPD per a muntar un calaix de discos.

  

[Rubén Cortés](https://confluence.aoc.cat/display/~rcortes) comenta punt anterior a direcció per a veure quina responsabilitat tenim.

  

[Andreu Martinez](https://confluence.aoc.cat/display/~amartinez) demanarà als proveïdors quins protocols sanitaris poden aplicar als seus treballadors per a realitzar la feina requerida.

  
[Albert Ciffone](https://confluence.aoc.cat/display/~aciffone) proposa esborrar taules/índexos antigues [Roger Noguera](https://confluence.aoc.cat/display/~rnoguera) està d'acord, [Maria Dolors Alvarez](https://confluence.aoc.cat/display/~mdalvarez) li demana confirmació a la Gemma.

7

[Rafael Carrasco](https://confluence.aoc.cat/display/~rcarrasco)

Estat de les migracions de schemas de BDD al Oracle12: Servei OVER (schema OVER2 SIS-1677 i schema TROVER SIS-2849

[Rafael Carrasco](https://confluence.aoc.cat/display/~rcarrasco) proposa migrar-lo amb [José Luis Pastor](https://confluence.aoc.cat/display/~jlpastor) el proper divendres/dissabte. Aclareixo que la data proposta és el dissabte 06-jun-2020 

8

[Rafael Carrasco](https://confluence.aoc.cat/display/~rcarrasco)

Estat de les migracions de schemas de BDD al Oracle12: Servei MUX (schema MUX22 SIS-2877)

[Rafael Carrasco](https://confluence.aoc.cat/display/~rcarrasco) 52 hores de migració pel volum, quasi entra en un cap de setmana

  
[David Tejada](https://confluence.aoc.cat/display/~dtejada) proposa migrar-ho tot en background excepte el darrer mes i sincronitzar darrer mes amb tall mínim

  
[Rafael Carrasco](https://confluence.aoc.cat/display/~rcarrasco) implica molta feina i no s'ha pensat així al no estar segmentades les dades

  
[Oscar Trapote](https://confluence.aoc.cat/display/~otrapote) creu que es pot fer com comenta en David

  
[Rafael Carrasco](https://confluence.aoc.cat/display/~rcarrasco) es pot aprofitar i importar un export de la setmana pasada

  
[Oscar Trapote](https://confluence.aoc.cat/display/~otrapote) fará programa java per a completar la sincronizació

9

[Rafael Carrasco](https://confluence.aoc.cat/display/~rcarrasco)

Estat de les migracions de schemas de BDD al Oracle12: Servei eNOTUM (schema NT30 SIS-1561, a l'espera del Pla de Manteniment NT30 SIS-2259).

[Albert Ciffone](https://confluence.aoc.cat/display/~aciffone) [Rafael Carrasco](https://confluence.aoc.cat/display/~rcarrasco) proposen seguir amb enfoc de migració complerta 

10

[Rafael Carrasco](https://confluence.aoc.cat/display/~rcarrasco)

Estat de les migracions de schemas de BDD al Oracle12: Servei SCSP (schema SCSP SIS-2102).

[Roger Noguera](https://confluence.aoc.cat/display/~rnoguera) cal seguir passos del ticket

  
[Rafael Carrasco](https://confluence.aoc.cat/display/~rcarrasco) reprenem ticket amb [David Tejada](https://confluence.aoc.cat/display/~dtejada) i [Albert Ciffone](https://confluence.aoc.cat/display/~aciffone)

11

[Rafael Carrasco](https://confluence.aoc.cat/display/~rcarrasco)

Virtualitzar entorn físic BEA WebLogic 8.1 de PCI20 (SIS-2469), a l'espera de la definició de les proves a fer per Suport Tècnic (ST-8920) i assignar-li finestra.  
Proposta millora quickwin al VALID DR Nexica.

[José Luis Pastor](https://confluence.aoc.cat/display/~jlpastor) avisa de no deixar-se SIR

  

[Rafael Carrasco](https://confluence.aoc.cat/display/~rcarrasco) no hi ha tall de servei es pot partir en dos intervencions

  

[Rubén Cortés](https://confluence.aoc.cat/display/~rcortes) fem-ho qualsevol dissabte

  

12

[Francesc Ferrer](https://confluence.aoc.cat/display/~FFerre)

Validar resposta punt "Causa Raíz" i "descripció i data d'assoliment" de la proposta de solució ("PRJ-5055 PAC EIDAS SCD 2020 NC- #6 : PAC EIDAS SCD 2020 NC- #6 : revisar permisos logs EACAT => tasca derivada “[https://contacte.aoc.cat/browse/SIS-3060](https://contacte.aoc.cat/browse/SIS-3060)”"):

[Andreu Martinez](https://confluence.aoc.cat/display/~amartinez) vol parlar-ho amb en [David Tejada](https://confluence.aoc.cat/display/~dtejada) per a veure implicacions abans de contestar al [Francesc Ferrer](https://confluence.aoc.cat/display/~FFerre) . Si no hi ha problema s'aplicarà el canvi.

13

[Francesc Ferrer](https://confluence.aoc.cat/display/~FFerre)

Tunel VPN entre el nou CPD de CONT de Firmaprofesional i el CPD d'AOC : ([https://contacte.aoc.cat/browse/SIS-3051](https://contacte.aoc.cat/browse/SIS-3051)) : sol·licitud de previsió de quan es podrà fer i provar la nova VPN sol·licitada

[Andreu Martinez](https://confluence.aoc.cat/display/~amartinez) ho estudiarà

14

[Ivan Caballero](https://confluence.aoc.cat/display/~icaballero)

Durant aquest any s'implantarà una eïna PAM (privileged access management) on es gestionaran les contrasenyes dels sistemes. L'eina concreta encara no s'ha decidit.

[Rubén Cortés](https://confluence.aoc.cat/display/~rcortes) demana tirar cap a endavant el contracte menor el més ràpid possible

15

[Albert Ciffone](https://confluence.aoc.cat/display/~aciffone)

Divendres problemes EACAT: BDD taula TEMP sense espai  
\- PRJ-4255  
\- SIS-2689

[Roger Noguera](https://confluence.aoc.cat/display/~rnoguera) detecta que va haver-hi força més activitat del Tauler

  
[Usuario desconocido (jlorenzo)](https://confluence.aoc.cat/display/~jlorenzo) s'ha de parlar amb NTT per a tenir un flight plan relacionat

16

[Rubén Cortés](https://confluence.aoc.cat/display/~rcortes)

 Antivirus 

[Toni Vierge](https://confluence.aoc.cat/display/~tvierge) s'ha propagat llicència aquest matí

  

[Èric Antonell](https://confluence.aoc.cat/display/~eantonell) mantenir equip en "equilibrado" per a evitar sobreescalfament

  

17

[Rubén Cortés](https://confluence.aoc.cat/display/~rcortes)

Portatils

[Rubén Cortés](https://confluence.aoc.cat/display/~rcortes) s'ha comprat 17. En [Sergio Figueras](https://confluence.aoc.cat/display/~sfigueras) i [Toni Vierge](https://confluence.aoc.cat/display/~tvierge) s'organitzaran per a rebre'ls

  

  

  

  

  

  

  

  

  

  

  

  

  

  

  

  

  

  

  

  

  

  

  

  

  

  

Tasques
-------

Document generated by Confluence on 06 junio 2025 23:39

[Atlassian](http://www.atlassian.com/)