Gestió de l'Àrea de Tecnologia : Acta reunió tecnologia (TEC-98) 16/03/2020  

1.  [Gestió de l'Àrea de Tecnologia](index.md)
2.  [Página de inicio de Gestió de l'Àrea de Tecnologia](13893786.md)
3.  [Actes de reunió de seguiment](34505308.md)
4.  [Seguiment de Tecnologia 2020](Seguiment-de-Tecnologia-2020_64979512.md)

Gestió de l'Àrea de Tecnologia : Acta reunió tecnologia (TEC-98) 16/03/2020
===========================================================================

Created by Artur Barbeta, last modified by Áurea Alcaide on 30 marzo 2020

Data

16-mar-2020

Assistents
----------

*   [Rubén Cortés](https://confluence.aoc.cat/display/~rcortes) [Rafael Carrasco](https://confluence.aoc.cat/display/~rcarrasco) [Andreu Martinez](https://confluence.aoc.cat/display/~amartinez) [Sergio Gutierrez](https://confluence.aoc.cat/display/~sgutierrez) [Kenneth Capseta](https://confluence.aoc.cat/display/~kcapseta) [Roger Noguera](https://confluence.aoc.cat/display/~rnoguera) [Toni Vierge](https://confluence.aoc.cat/display/~tvierge) [Ivan Caballero](https://confluence.aoc.cat/display/~icaballero.confluence)[Maria Dolors Alvarez](https://confluence.aoc.cat/display/~mdalvarez) [Francesc Ferrer](https://confluence.aoc.cat/display/~FFerre) [Èric Antonell](https://confluence.aoc.cat/display/~eantonell) [Oscar Trapote](https://confluence.aoc.cat/display/~otrapote) [Antoni Llebaria](https://confluence.aoc.cat/display/~allebaria) [Artur Barbeta](https://confluence.aoc.cat/display/~abarbeta) [Áurea Alcaide](https://confluence.aoc.cat/display/~aalcaide) [Usuario desconocido (jlorenzo)](https://confluence.aoc.cat/display/~jlorenzo) [José Luis Pastor](https://confluence.aoc.cat/display/~jlpastor) [David Tejada](https://confluence.aoc.cat/display/~dtejada.admin) [Albert Ciffone](https://confluence.aoc.cat/display/~aciffone) [Sergio Figueras](https://confluence.aoc.cat/display/~sfigueras) [Usuario desconocido (marderiu)](https://confluence.aoc.cat/display/~marderiu)
    

Ordre del dia
-------------

*   [TEC-98](https://contacte.aoc.cat/browse/TEC-98?src=confmacro) - Los datos no se pueden recuperar debido a un error inesperado.

Acta
----

Ponent

Títol

Notes

[José Luis Pastor](https://confluence.aoc.cat/display/~jlpastor)

Formularis PDF

*   Acorda que s'enviarà als interessats la informació relativa als formularis PDF.

[Toni Vierge](https://confluence.aoc.cat/display/~tvierge)

Migracions Office365

*   La darrera setmana es van produir petites incidències amb llicències de Office365, han quedat solucionades. Es segueixen les migracions dels usuaris.
    

[Rubén Cortés](https://confluence.aoc.cat/display/~rcortes)

Office365

  

*   Es comenta la possibilitat d’instal·lar l’Office a casa si es tenen problemes amb els portàtils per solucionar incidències.
*   Demana a [Toni Vierge](https://confluence.aoc.cat/display/~tvierge) refrescar/reprendre el tema de valorar/comprar els portàtils restants per tot el personal.

[Usuario desconocido (marderiu)](https://confluence.aoc.cat/display/~marderiu)

Office365

Teletreball

*   Demana que es migri amb prioritat a la Beatriu Tudel.
*   Es parla de la possibilitat que qui necessti treballar amb més interrupcions del normal, per situacions personals concretes mentre duri aquest periode de confinament, ho comenti.

[José Luis Pastor](https://confluence.aoc.cat/display/~jlpastor)

[Albert Ciffone](https://confluence.aoc.cat/display/~aciffone)

[Artur Barbeta](https://confluence.aoc.cat/display/~abarbeta)

[Toni Vierge](https://confluence.aoc.cat/display/~tvierge)

[Francesc Ferrer](https://confluence.aoc.cat/display/~FFerre)

Oficines tècniques

*   Les oficines tècniques  treballen amb normalitat (HESTIA, Tecisdel, Vasetis, Safelayer…).
    

[Kenneth Capseta](https://confluence.aoc.cat/display/~kcapseta)

Hardware

*   Valoració substitució peça hardware per xarxa SARA.

[Rafael Carrasco](https://confluence.aoc.cat/display/~rcarrasco)

[Albert Ciffone](https://confluence.aoc.cat/display/~aciffone)

eNotum

*   Historificació eNotum > Revisant procedures d’historificació i backups en marxa.
    
*   Pendent desplegar noves versions amb canvis (plantilles comunicacions i notificacions).
    

[Andreu Martinez](https://confluence.aoc.cat/display/~amartinez)

[Rafael Carrasco](https://confluence.aoc.cat/display/~rcarrasco)

Problemes ORA12

*   Problemes arrel intervención Oracle12 > Incompatibilitats entre software i maquinari.
    
*   S’està treballant per solucionar-ho amb els diferents actors.
    
*   Es treballarà amb un únic node amb el risc de caiguda i tall de servei associat.
    
*   Esperant discos per ampliar storage d’Oracle12.

[Rubén Cortés](https://confluence.aoc.cat/display/~rcortes)

Horari reunió

*   S'avança l'horari de la propera reunió de seguiment a 23/03/30 a les 11.30h.

  

  

  

  

  

  

Document generated by Confluence on 06 junio 2025 23:39

[Atlassian](http://www.atlassian.com/)