Gestió de l'Àrea de Tecnologia : Acta reunió tecnologia (TEC-104) 04/05/2020  

1.  [Gestió de l'Àrea de Tecnologia](index.md)
2.  [Página de inicio de Gestió de l'Àrea de Tecnologia](13893786.md)
3.  [Actes de reunió de seguiment](34505308.md)
4.  [Seguiment de Tecnologia 2020](Seguiment-de-Tecnologia-2020_64979512.md)

Gestió de l'Àrea de Tecnologia : Acta reunió tecnologia (TEC-104) 04/05/2020
============================================================================

Created by Andreu Martinez, last modified on 08 mayo 2020

Data

04-may-2020

Assistents
----------

*   *   [Francesc Ferrer](https://confluence.aoc.cat/display/~FFerre) [Albert Ciffone](https://confluence.aoc.cat/display/~aciffone) [Andreu Martinez](https://confluence.aoc.cat/display/~amartinez) [Antoni Llebaria](https://confluence.aoc.cat/display/~allebaria) [Artur Barbeta](https://confluence.aoc.cat/display/~abarbeta) [Áurea Alcaide](https://confluence.aoc.cat/display/~aalcaide) [David Tejada](https://confluence.aoc.cat/display/~dtejada) [Èric Antonell](https://confluence.aoc.cat/display/~eantonell) [Ivan Caballero](https://confluence.aoc.cat/display/~icaballero) [Usuario desconocido (jlorenzo)](https://confluence.aoc.cat/display/~jlorenzo) [José Luis Pastor](https://confluence.aoc.cat/display/~jlpastor) [Kenneth Capseta](https://confluence.aoc.cat/display/~kcapseta) [Manel Rella](https://confluence.aoc.cat/display/~mrella) [Maria Dolors Alvarez](https://confluence.aoc.cat/display/~mdalvarez) [Oscar Trapote](https://confluence.aoc.cat/display/~otrapote) [Rafael Carrasco](https://confluence.aoc.cat/display/~rcarrasco) [Roger Noguera](https://confluence.aoc.cat/display/~rnoguera) [Rubén Cortés](https://confluence.aoc.cat/display/~rcortes) [Sergio Figueras](https://confluence.aoc.cat/display/~sfigueras) [Sergio Gutierrez](https://confluence.aoc.cat/display/~sgutierrez) [Toni Vierge](https://confluence.aoc.cat/display/~tvierge)
        

Ordre del dia
-------------

*   [TEC-104 -Seguiment Tecnologia - Reunió 4/5/2020](https://contacte.aoc.cat/browse/TEC-104)

Acta
----

Punt

Ponent

Títol

Notes

1

[Manel Rella](https://confluence.aoc.cat/display/~mrella)

Canvi de redactor acta

*   M'han ficat una reunió el dia 4 i no podré fer acta, salto el torn al següent que és [Andreu Martinez](https://contacte.aoc.cat/secure/ViewProfile.jspa?name=amartinez) i em fico ara per a fer la següent  
      
    

   2

[Rubén Cortés](https://confluence.aoc.cat/display/~rcortes)

Monogràfic campanya 200€ Covid-19

*   Motius incidència
*   Manteniments
*   Backup RMAN
*   DR Vàlid
*   Vàlid monolític al núvol
*   Aprenentatges

Na [Usuario desconocido (marderiu)](https://confluence.aoc.cat/display/~marderiu) comenta el tipus de servei que va realitzar el consum del servei VALid i el context administratiu associat (tràmit no competitiu), la incidència de peticions de suport que va ocasionar al CAU, més de 1000 peticions al dia (normalment 300) i en [Rubén Cortés](https://confluence.aoc.cat/display/~rcortes)comenta que encara hi ha termini per demanar tràmit.

La [Usuario desconocido (marderiu)](https://confluence.aoc.cat/display/~marderiu) comenta que una de les lliçons apreses és que s'ha de pensar com han de ser els serveis per tipus d'usuari tot analitzant les peticions de suport al CAU operat per personal intern. Trasllada l'agraïment de la Direcció a l'Àrea per la disponibilitat i proactivitat del personal involucrat en la resolució de la incidència.

  

En [Rubén Cortés](https://confluence.aoc.cat/display/~rcortes) demana si es coneix la root cause de la incidència i en [David Tejada](https://confluence.aoc.cat/display/~dtejada) i l' [Oscar Trapote](https://confluence.aoc.cat/display/~otrapote) apunten a la cache SEQ configurada no apropiadament i l' [Andreu Martinez](https://confluence.aoc.cat/display/~amartinez) fa referència al tipus de tràfic impulsional i el [Roger Noguera](https://confluence.aoc.cat/display/~rnoguera) apunta que la incorrecta implantació del tràmit per part externa va ajudar a incrementar el problema.

En [Rubén Cortés](https://confluence.aoc.cat/display/~rcortes) comenta la necessitat de realitzar proves de càrrega i stress per trobar límits del servei. L' [Oscar Trapote](https://confluence.aoc.cat/display/~otrapote) apunta a utilitzar AWS com a platafroma de stress i el [Usuario desconocido (jlorenzo)](https://confluence.aoc.cat/display/~jlorenzo) comenta la possibilitat de utilitzar tecnologia Docker i Jmeter amb escalabilitat. En [Rubén Cortés](https://confluence.aoc.cat/display/~rcortes) ques'ha acordat realitzar proves de stress per part del CTTI, amb el que l' [Andreu Martinez](https://confluence.aoc.cat/display/~amartinez)proposa utilitzar la plataforma de Nexica i el [José Luis Pastor](https://confluence.aoc.cat/display/~jlpastor) , el [Rafael Carrasco](https://confluence.aoc.cat/display/~rcarrasco) i el [David Tejada](https://confluence.aoc.cat/display/~dtejada) comenten consideracions prèvies i la necesitat de documentar com s'han de fer les proves.

En [Rubén Cortés](https://confluence.aoc.cat/display/~rcortes) acorda el plantejament, finalitzar VALid NX aquesta setmana amb prioritat màxima i s'anul·len altres tasques del [David Tejada](https://confluence.aoc.cat/display/~dtejada) i el [Rafael Carrasco](https://confluence.aoc.cat/display/~rcarrasco)

L' [Andreu Martinez](https://confluence.aoc.cat/display/~amartinez) i en [Rafael Carrasco](https://confluence.aoc.cat/display/~rcarrasco) , fan algunes consideracions sobre RMAN i en [Roger Noguera](https://confluence.aoc.cat/display/~rnoguera) la possibilitat de treure funcionalitats innecessàries, no bàsiques i no utilitades.

En [Rafael Carrasco](https://confluence.aoc.cat/display/~rcarrasco) demnarà via tiquet a NTT tasques per tal d'analitzar possilbes cauases a DB.

En [Rubén Cortés](https://confluence.aoc.cat/display/~rcortes) comenta a l' [Andreu Martinez](https://confluence.aoc.cat/display/~amartinez) que el CTTI contactaràamb ell per a la coordinació de les proves de stress

  

  3

[Usuario desconocido (marderiu)](https://confluence.aoc.cat/display/~marderiu)

Portal de seguretat

Comenta a la [Esperança Lopez](https://confluence.aoc.cat/display/~elopez) sobre l'estat del portal de seguretat proposant reunió entre l' [Ivan Caballero](https://confluence.aoc.cat/display/~icaballero) , la [Esperança Lopez](https://confluence.aoc.cat/display/~elopez) i la pròpia [Usuario desconocido (marderiu)](https://confluence.aoc.cat/display/~marderiu) per parlar sobre el tema la setmana vinent

  4

[Roger Noguera](https://confluence.aoc.cat/display/~rnoguera)

Consensus: què és i perquè fon la plataforma de DEV quan es fa el backup

Pregunta sobre el per què de les interaccions entre la plataforma de DEV i el servei de Localret Consensus i es fa referència a converses ja tingudes via Teams sobre la qüestió.

  5

[Usuario desconocido (jlorenzo)](https://confluence.aoc.cat/display/~jlorenzo)

Canvi cabina a 10Gbps ( CIF i NFS )

Exposa la necessitat e realitzar una sèrie de tasques:

*   Unificar nom del volum ( PROTOCOL\_PLATAFORMA\_ENTORN per exemple).
*   Fer servir a tot arreu el DNS per resoldre el NFS.
*   Muntar sempre al mateix punt a totes les màquines linux.
*   Fem volums de baixa reservar amb possibilitat d'ampliar dinàmicament.
*   Segmentar volums per capes ( que el NFS no quedi exposat a frontals si no és totalment necessari, per exemple)
*   Els logs ben ubicats, comprimits i rotats a un volum amb una retentiva que després puguem purgar.

  

Comenta la creació d'un projecte intern de Sistemes i l'inici de comunicacions amb altres companys per tal de recollir informació sobre els requeriments previs.

Tasques
-------

Document generated by Confluence on 06 junio 2025 23:39

[Atlassian](http://www.atlassian.com/)