Gestió de l'Àrea de Tecnologia : Acta reunió tecnologia (TEC-108) 25/05/2020  

1.  [Gestió de l'Àrea de Tecnologia](index.md)
2.  [Página de inicio de Gestió de l'Àrea de Tecnologia](13893786.md)
3.  [Actes de reunió de seguiment](34505308.md)
4.  [Seguiment de Tecnologia 2020](Seguiment-de-Tecnologia-2020_64979512.md)

Gestió de l'Àrea de Tecnologia : Acta reunió tecnologia (TEC-108) 25/05/2020
============================================================================

Created by Oscar Trapote on 29 mayo 2020

Data

11-may-2020

Assistents
----------

*   [Albert Ciffone](https://confluence.aoc.cat/display/~aciffone) [Andreu Martinez](https://confluence.aoc.cat/display/~amartinez) [Antoni Llebaria](https://confluence.aoc.cat/display/~allebaria) [Artur Barbeta](https://confluence.aoc.cat/display/~abarbeta) [Áurea Alcaide](https://confluence.aoc.cat/display/~aalcaide) [David Tejada](https://confluence.aoc.cat/display/~dtejada) [Èric Antonell](https://confluence.aoc.cat/display/~eantonell) [Ivan Caballero](https://confluence.aoc.cat/display/~icaballero) [Usuario desconocido (jlorenzo)](https://confluence.aoc.cat/display/~jlorenzo) [José Luis Pastor](https://confluence.aoc.cat/display/~jlpastor) [Kenneth Capseta](https://confluence.aoc.cat/display/~kcapseta) [Manel Rella](https://confluence.aoc.cat/display/~mrella) [Maria Dolors Alvarez](https://confluence.aoc.cat/display/~mdalvarez) [Oscar Trapote](https://confluence.aoc.cat/display/~otrapote) [Rafael Carrasco](https://confluence.aoc.cat/display/~rcarrasco) [Roger Noguera](https://confluence.aoc.cat/display/~rnoguera) [Rubén Cortés](https://confluence.aoc.cat/display/~rcortes) [Sergio Gutierrez](https://confluence.aoc.cat/display/~sgutierrez) [Toni Vierge](https://confluence.aoc.cat/display/~tvierge)
    

Ordre del dia
-------------

*   [https://contacte.aoc.cat/browse/TEC-10](https://contacte.aoc.cat/browse/TEC-105?jql=project%20%3D%20TEC)8  
    

Acta
----

Punt

Ponent

Títol

Notes

1

[David Tejada](https://confluence.aoc.cat/display/~dtejada)

Comunicar canvi d'enpoints SCT

[David Tejada](https://confluence.aoc.cat/display/~dtejada) pregunta si es pot realitzar una tramesa genèrica per a informar els ens del canvi d'endpoints dels serveis de SCT i qui ho hauria de fer, Suport o els caps de Servei.

[José Luis Pastor](https://confluence.aoc.cat/display/~jlpastor) indica que no hi ha cap inconvenient a que es faci d'aquesta manera pel que respecta a EACAT.

[David Tejada](https://confluence.aoc.cat/display/~dtejada) conclou que així es farà i que ho faran des de Suport.

2

[Francesc Ferrer](https://confluence.aoc.cat/display/~FFerre)

Accions correctives EIDAS no aprovades per la consultoria

[Francesc Ferrer](https://confluence.aoc.cat/display/~FFerre) comenta que els resultats de la auditoria realitzada no han estat satisfactoris i que hi ha alguns punts, sota el paraigües d'en [Andreu Martinez](https://confluence.aoc.cat/display/~amartinez) que cal resoldre i que per ara els plaços de resolució donats son massa llargs.

[Andreu Martinez](https://confluence.aoc.cat/display/~amartinez) comenta que alguns dubtes que es tenien sobre les implicacions d'un canvi de permisos als fitxers de logs s'han resolt i que aquesta actuació es duria a terme en breu. Pel que fa a la securització de les contrasenyes, encara s'està comentant amb en [David Tejada](https://confluence.aoc.cat/display/~dtejada) per a trobar la manera de fer-ho que tingui menys impacte per als usuaris dels nostres serveis.

3

[Rubén Cortés](https://confluence.aoc.cat/display/~rcortes)

Estat de les pataformes DR

[Rubén Cortés](https://confluence.aoc.cat/display/~rcortes) exposa que, arran del problema al CPD de la setmana passada, s'ha vist que els DRs que teníem, al menys el de VALID, no estava tant rodat com ens pensavem. 

[Andreu Martinez](https://confluence.aoc.cat/display/~amartinez) comenta que a nivell operatiu els DR van funcionar correctament, tant per a usuaris/integradors accedint des de Internet com per a ATC i que l'únic integrador que va tindre problemes va ser la OVT.

Per a minimitzar problemes de comunicacions es va demanar que tot el tràfic anés per enllaços de fibra òptica, amb el que s'eliminaven VPN, tunnels, etc... Sota aquest escenari totes les proves es van realitzar amb èxit. En el cas de la OVT, pot haver-hi un problema de resolució de DNS, i cal fer més proves per a acabar de diagnosticar.

[Rubén Cortés](https://confluence.aoc.cat/display/~rcortes) comenta que anem una mica tard, ja que aquesta setmana comença el procés de preinscripció al curs escolar i caldria estar més segurs de que els DR podran entrar en funcionament sense problemes.

[Albert Ciffone](https://confluence.aoc.cat/display/~aciffone) comenta que l'unic que té problemes és OVT i per un problema seu. Amb tota la bona voluntat estem col·laborant a resoldre la incidència però no podem anar més enllà del que ja hem fet als nostres sistemes.

[Andreu Martinez](https://confluence.aoc.cat/display/~amartinez) insisteix en el problema de DNS que tenen als sistemes de OVT i que és quelcom que han de resoldre ells.

4

[Rubén Cortés](https://confluence.aoc.cat/display/~rcortes)

DR del signador centralitzat

[Francesc Ferrer](https://confluence.aoc.cat/display/~FFerre) comenta que hi ha un plà d'acció en dues fases i s'han de coordinar amb el David Cos (Safelayer) per a dur-lo a terme. Actualment, i fins que no arribin els nous HSM, la còpia de claus privades entre entorns és díficil de realitzar. Per ara estan analitzant amb el David Cos si es fa una còpia a baix nivell de les claus o si per contra, es revoquen totes les existents i se'n crea una de nova de cada.

5

[Rafael Carrasco](https://confluence.aoc.cat/display/~rcarrasco)

Finestra per a la virtualització del node de WebLogic de DEV

[Rafael Carrasco](https://confluence.aoc.cat/display/~rcarrasco) dissabte passat es va migrar el node 2 i s'esta fent servir desde llavors el nou node sobre entorn virtualitzat. S'ha estat supervisant amb en [David Tejada](https://confluence.aoc.cat/display/~dtejada), [Oscar Trapote](https://confluence.aoc.cat/display/~otrapote) i [Antoni Llebaria](https://confluence.aoc.cat/display/~allebaria) i tot funciona. 

[David Tejada](https://confluence.aoc.cat/display/~dtejada) comenta que a les proves que es van fer, si el node 1 (encara físic) està apagat, MUX no funcionava.

[Oscar Trapote](https://confluence.aoc.cat/display/~otrapote) exposa que MUX deixa de funcionar quan els dos nodes estan funcionant i aquell que ha registrat el bean de configuració del servei a l'arbre JNDI cau. Quan es va desenvolupar MUX2 es va pensar en usar aquest mecanisme per a que WebLogic fes la gestió del fail-over, però mai s'ha fet bé. Així, engegar el cluster amb únic node hauria de deixar el MUX funcionant correctament, pel que s'hauria de fer més proves per a esclarir què ha passat en el cas que comenta en [David Tejada](https://confluence.aoc.cat/display/~dtejada).

S'acorda fer proves d'inciar clusters amb un únci node i veure quin comportament té el servei, així com accelerar la virtualització del node 1 de BEA WL8.1

6

[Rubén Cortés](https://confluence.aoc.cat/display/~rcortes)

Contractació per al 2021

[Rubén Cortés](https://confluence.aoc.cat/display/~rcortes) Hi ha 2,8M€ pendents d'executar d'ara a final d'any. Hi ha processos de contractació en curs però van lents perquè es processen de forma seqüencial (contractació, jurídic, etc...) i això fa que el procés sigui poc agil.

*   Plec del DESAL: [Rubén Cortés](https://confluence.aoc.cat/display/~rcortes) demana a en [Sergio Gutierrez](https://confluence.aoc.cat/display/~sgutierrez) si tot segueix en curs i si hi ha cap problema, donat que es un procés de contractació molt complex amb molts elements diferents i si s'aconsegueix que surti endavant ens donarà un model per a les contractacions futures. També pregunta si a l'excel amb l'escandall dels processos en curs l'import establert per al DESAL és correcte. [Sergio Gutierrez](https://confluence.aoc.cat/display/~sgutierrez) comenta que tot segueix sense problemes per ara.

*   Reforç d'infraestructura: [Rubén Cortés](https://confluence.aoc.cat/display/~rcortes)comenta que hi ha un procés de contractació en curs per a reforçar elements de la nostra infraestructura de cara a poder funcionar fins que puguem passar al cloud (públic o privat). Cada any es realitza una contractació d'aquest tipus que es sol fer a l'octubre. Aquest any s'ha pogut avançar al maig, aprofitant per si més endavant hi hagués eventuals restriccions de pressupost.
*   Eines IDS: Aquest plec s'ha embegut dins del plec de DESAL
*   Dynatrace: [Albert Ciffone](https://confluence.aoc.cat/display/~aciffone) comenta que CTTI no té encara conveni amb Dynatrace. Estan estudiant el producte. Que si ho tinguéssin ens estalviaria haver de fer els plecs. Falta concretar quin nombre de llicencies faria falta. Ho estan mirant amb Everis
*   PSIS i iArxiu: [Rubén Cortés](https://confluence.aoc.cat/display/~rcortes)exposa que s'han resevat 60K€ per a iArxiu i PSIS per a, de cara a l'any vinent, fer una nova versió des de zero d'aquests serveis. [Artur Barbeta](https://confluence.aoc.cat/display/~abarbeta) ja està pensant en el redisseny del servei i està parlant amb en [Sergio Gutierrez](https://confluence.aoc.cat/display/~sgutierrez) i [Oscar Trapote](https://confluence.aoc.cat/display/~otrapote) per a trobar punts en comú i elements que pugui aprofitar com la capa de storage de fitxers. [Sergio Gutierrez](https://confluence.aoc.cat/display/~sgutierrez) exposa que DESAL en el nou plantejament ja no és tant un servei de primera capa sino que passa a ser més una eina al serevi d'altres serveis finals. La part de gestió d'expedients de l'ERES podria arribar a convergir amb l'iArxiu. [Áurea Alcaide](https://confluence.aoc.cat/display/~aalcaide) comenta que per PSIS han de pensar junt amb en [Dani Martinez](https://confluence.aoc.cat/display/~dmartinez) i en [Usuario desconocido (jlorenzo)](https://confluence.aoc.cat/display/~jlorenzo) per a recollir idees per al nou disseny.
*   VALID 2.0: [Rubén Cortés](https://confluence.aoc.cat/display/~rcortes)expica que VALID 2.0 tindrà un nou plec en el que ja hi està treballant Basetis i que es vol implementar noves funcionalitats com Single-Sign-On i signatura biomètrica. És complicat perquè encara està molt verd en quant a definició de requeriments i funcionalitats noves. També es vol implementar un nou IDP per a les administracions públiques basat en el VALID.
*   Nous portàtils: [Rubén Cortés](https://confluence.aoc.cat/display/~rcortes)explica que ja s'han comprat els nous equips i que s'estan configurant, així com instal·lant els clients de VPN. Mancaria algun portàtil més potent per a membres de l'equip de Desenvolupament que es compraran més endavant. [Toni Vierge](https://confluence.aoc.cat/display/~tvierge)confirma que els portàtils (18 en total) ja estan pràcticament a punt i recorda que els equips sobretaula substituïts pels portàtils hauran de ser entregats.
*   Contractació d'un equip de treball sobre accessibilitat, coordinat per [Usuario desconocido (jmagrina)](https://confluence.aoc.cat/display/~jmagrina)i [Elena Torres](https://confluence.aoc.cat/display/~etorres).
*   Contracte d'adaptació de les oficines als requeriments sanitàris i higiènics derivats de COVID-19 (instal·ació de mampares, separació taules, etc...)
*   [Rubén Cortés](https://confluence.aoc.cat/display/~rcortes) explica que si detectem necessitats pel que fa a productes o serveis per a millorar qualsevol aspecte del funcionament del nostres serveis ho comentem per si quedéssin diners per a poder-ho contractar.

7

[Sergio Gutierrez](https://confluence.aoc.cat/display/~sgutierrez)  

Aturada d'Azure Stack a Mediacloud i migració cap a Azure de Hèstia

[Sergio Gutierrez](https://confluence.aoc.cat/display/~sgutierrez) explica que Mediacloud finalitza la prestació del servei de cloud Azure Stack i que per tant s'haurà de migrar tot el Hèstia al cloud públic de Microsoft. Erem l'únic client que tenia Mediapro en aquest entorn i el suport per part de Microsoft quan hi va haver el problema tècnic al CPD va ser molt deficient.

[Andreu Martinez](https://confluence.aoc.cat/display/~amartinez) aclareix que caldrà configurar totes les comunicacions donat que fins a hores d'ara, al estar a un cloud privat i ser els únic usuaris d'aquest, hi havia un canal de comunicació obert sense cap filtratge. Per tant s'haurà d'analitzar a quins recursos s'ha d'accedir des de Azure (PCI, MSC, servidor SMTP, base de dades de Footprints) i estudiar com es pot implementar sense comprometre la seguretat dels nostres serveis.

S'acorda que [Sergio Gutierrez](https://confluence.aoc.cat/display/~sgutierrez) convocarà una reunió per a tractar en detall tots els elements que consumeix Hèstia que es trobin al nostre CPD i com securitzar-los.

  

Tasques
-------

Document generated by Confluence on 06 junio 2025 23:39

[Atlassian](http://www.atlassian.com/)