Gestió de l'Àrea de Tecnologia : Acta reunió tecnologia (TEC-126) 26/10/2020  

1.  [Gestió de l'Àrea de Tecnologia](index.md)
2.  [Página de inicio de Gestió de l'Àrea de Tecnologia](13893786.md)
3.  [Actes de reunió de seguiment](34505308.md)
4.  [Seguiment de Tecnologia 2020](Seguiment-de-Tecnologia-2020_64979512.md)

Gestió de l'Àrea de Tecnologia : Acta reunió tecnologia (TEC-126) 26/10/2020
============================================================================

Created by José Luis Pastor on 26 octubre 2020

Data

02-dic-2018

Assistents
----------

#### [Rubén Cortés](https://confluence.aoc.cat/display/~rcortes) [Rafael Carrasco](https://confluence.aoc.cat/display/~rcarrasco) [Andreu Martinez](https://confluence.aoc.cat/display/~amartinez) [Sergio Gutierrez](https://confluence.aoc.cat/display/~sgutierrez) [Kenneth Capseta](https://confluence.aoc.cat/display/~kcapseta) [Roger Noguera](https://confluence.aoc.cat/display/~rnoguera) [Toni Vierge](https://confluence.aoc.cat/display/~tvierge) [Ivan Caballero](https://confluence.aoc.cat/display/~icaballero) [Maria Dolors Alvarez](https://confluence.aoc.cat/display/~mdalvarez) [Francesc Ferrer](https://confluence.aoc.cat/display/~FFerre) [Èric Antonell](https://confluence.aoc.cat/display/~eantonell) [Oscar Trapote](https://confluence.aoc.cat/display/~otrapote) [Antoni Llebaria](https://confluence.aoc.cat/display/~allebaria) [José Luis Pastor](https://confluence.aoc.cat/display/~jlpastor) [David Tejada](https://confluence.aoc.cat/display/~dtejada) [Albert Ciffone](https://confluence.aoc.cat/display/~aciffone) [Sergio Figueras](https://confluence.aoc.cat/display/~sfigueras) [Usuario desconocido (elopez)](https://confluence.aoc.cat/display/~elopez) [Artur Barbeta](https://confluence.aoc.cat/display/~abarbeta) [Ramon Grangé](https://confluence.aoc.cat/display/~RGrange) [Áurea Alcaide](https://confluence.aoc.cat/display/~aalcaide)

Ordre del dia
-------------

*   Seguiment Tecnologia -  [https://contacte.aoc.cat/browse/TEC-126](https://contacte.aoc.cat/browse/TEC-126) 

  

Punt

Ponent

Títol

Notes

1

[Usuario desconocido (jlorenzo)](https://confluence.aoc.cat/display/~jlorenzo)

Securització de capçaleres

*   Securització de capçaleres
    
    *   [SIS-2991](https://contacte.aoc.cat/browse/SIS-2991 "Securització de les capçaleres del serveis AOC") i SEG-173
        *   Geolocalització, web, micro, etc
        *   Si es pot fer servir CSS externes, js externs, etc..
        *   Si bloquegem certificats no segurs....
    
    Eina de validació:  
    [https://securityheaders.com/](https://securityheaders.com/)
    

\-Joan proposa parlar amb cada responsable de projectes per veure les polítiques de seguretat que s'haurà d'aplicar a cada aplicació. Ho portarà conjuntament amb Ivan Caballero.

\-Andreu proposa que presentin unes polítiques genèriques de bones pràctiques que es puguin aplicar a totes les aplicacions. I que es parlarà.

2

[Rafael Carrasco](https://confluence.aoc.cat/display/~rcarrasco)

VirtualHosts NO PCI30

*   Necessitem feedback amb les validacions que s'hagin pogut fer arrel de la migració dels VirtualHosts NO PCI30 al nou servidor clonat aoc-l-http01-dev.

Tiquet --> [SIS-3433](https://contacte.aoc.cat/browse/SIS-3433 "PRJ - Aïllament complert dels frontals de PCI30 (OBJP4)")  
Si tenim feedback positiu planificarem la mateixa tasca de migració a PRE.

\-Rafa necessita feedback dels serveis migrats per tal de fer el mateix a PRE.

3

[Rubén Cortés](https://confluence.aoc.cat/display/~rcortes)

idCAT Mòbil

*   Posada en marxa nou ajut amb identificació idCAT Mòbil.

\-Ens fan saber de de l’OIAD que s’està preparant un tràmit d’Ajut a la REACTIVACIÓ DE LES ACTIVITATS DE RESTAURACIÓ I DELS CENTRES D’ESTÈTICA I BELLESA AFECTATS, que es va anunciar al Govern d’ahir, i que properament s’activarà. És de concurrència no competitiva i es preveuen unes 27.000 sol·licituds. Rubén demana estar atents als servidors.

4

[Artur Barbeta](https://confluence.aoc.cat/display/~abarbeta)

Dispositius audio

*   Dispositius audio

\-S'ha demanat 70 cascos, teclats i pantalles. Estan a l'espera de rebre-ho.

5

[Rafael Carrasco](https://confluence.aoc.cat/display/~rcarrasco)

MUX3

\-Rafa comenta que ja s'ha previst el recursos a Nexica pel MUX3.

Document generated by Confluence on 06 junio 2025 23:40

[Atlassian](http://www.atlassian.com/)