Gestió de l'Àrea de Tecnologia : Acta reunió tecnologia (TEC-119) 07/09/2020  

1.  [Gestió de l'Àrea de Tecnologia](index.md)
2.  [Página de inicio de Gestió de l'Àrea de Tecnologia](13893786.md)
3.  [Actes de reunió de seguiment](34505308.md)
4.  [Seguiment de Tecnologia 2020](Seguiment-de-Tecnologia-2020_64979512.md)

Gestió de l'Àrea de Tecnologia : Acta reunió tecnologia (TEC-119) 07/09/2020
============================================================================

Created by Èric Antonell, last modified on 07 septiembre 2020

Data

07-sep-2020

Assistents
----------

*   [Ivan Caballero](https://confluence.aoc.cat/display/~icaballero.admin) [Èric Antonell](https://confluence.aoc.cat/display/~eantonell) [Rubén Cortés](https://confluence.aoc.cat/display/~rcortes) [Albert Ciffone](https://confluence.aoc.cat/display/~aciffone) [Andreu Martinez](https://confluence.aoc.cat/display/~amartinez) [Artur Barbeta](https://confluence.aoc.cat/display/~abarbeta) [Áurea Alcaide](https://confluence.aoc.cat/display/~aalcaide) [David Tejada](https://confluence.aoc.cat/display/~dtejada) [Francesc Ferrer](https://confluence.aoc.cat/display/~FFerre) [Usuario desconocido (jlorenzo)](https://confluence.aoc.cat/display/~jlorenzo) [Kenneth Capseta](https://confluence.aoc.cat/display/~kcapseta) [Manel Rella](https://confluence.aoc.cat/display/~mrella) [Maria Dolors Alvarez](https://confluence.aoc.cat/display/~mdalvarez) [Oscar Trapote](https://confluence.aoc.cat/display/~otrapote) [Ramon Grangé](https://confluence.aoc.cat/display/~RGrange) [Roger Noguera](https://confluence.aoc.cat/display/~rnoguera) [Sergio Figueras](https://confluence.aoc.cat/display/~sfigueras) [Toni Vierge](https://confluence.aoc.cat/display/~tvierge)
    

Ordre del dia
-------------

*   S[eguiment Tecnologia - https://contacte.aoc.cat/browse/TEC-119](https://contacte.aoc.cat/browse/TEC-119)  

Acta
----

  

Punt

Ponent

Títol

Notes

1

[Rubén Cortés](https://confluence.aoc.cat/display/~rcortes)

Presentació de temes generals

*   Comentem la previsió del teletreball, que es podria allargar tot el setembre. Tot dependrà dels factors externs i del que decideixi l'organització
    
*   Presentació de Ramon Grangé i benvinguda a l'àrea de Tecnologia

   2

[Ivan Caballero](https://confluence.aoc.cat/display/~icaballero)

Estat de les tasques per a la provisió dels Sistemes per desplegar l'eina Thycotic ([SIS-3291](https://contacte.aoc.cat/browse/SIS-3291 "Infraestructura per projecte PAM Thycotic"))

*   La provisió de l'eina Thycotic la demanarem aquesta setmana degut a que el Product Manager de NTT estava de vacances, quan l'Andreu Martínez va trucar estava absent.
    
*   Es proposa un nou requeriment d'accés als actius coordinat amb NTT (política de seguretat, restricció de login, etc.) que definirem la setmana que ve si hi ha disponibilitat per part de NTT.

3

[Francesc Ferrer](https://confluence.aoc.cat/display/~FFerre)

Traspàs eFACT a ST

*   Primera reunió aquest dijous (10/9) d'una hora entre Francesc Ferré, Albert Ciffone i Ramon Grangé prevista per aquesta setmana. Es tractaran els següents temes:
    
*   Docs integració WS: [https://contacte.aoc.cat/browse/PRJ-5219](https://contacte.aoc.cat/browse/PRJ-5219)
    
*   Docs integració FTP:
*   Doc històric : usuaris FTP per integracions
*   Credencials
*   Eines: erecords, tradexpress

4

[Francesc Ferrer](https://confluence.aoc.cat/display/~FFerre)

Desplegament TCATP al núvol a nexica PRE

*   Demana reprendre les tasques sobre aquest desplegament TCATP
    
*   L'Andreu comenta que podem esperar a que torni en Rafa Carrasco de vacances per reprendre les tasques. En Francesc Ferrer comenta que d'acord, que esperarem al retorn d'en Rafa el dimarts que ve.

5

[Francesc Ferrer](https://confluence.aoc.cat/display/~FFerre)

Interconnexió BI-DWH amb BDD CONT-SCD a nou CPD

*   Reunió prevista per aquesta setmana. Francesc Ferrer proposa una reunió per demà i l'Andreu Martínez accepta la convocatòria de reunió.
*   Comenta també que ha enviat un correu amb tema de contractacions dirigit al Rubén Cortés

6

[Albert Ciffone](https://confluence.aoc.cat/display/~aciffone)

eNOTUM, WebCiutadà

*   El dimecres 16 de setembre es pujarà el nou portal d'empleat a PRO. Si tot va bé, s'eliminarà l'antic i el deixarem a PL4 per si cal rollback
*   WebCiutadà també s'ha migrat al nous frontals de tomcat 8 de PCI3 (DEV i PRE)

7

[Albert Ciffone](https://confluence.aoc.cat/display/~aciffone)

Serveis3

*   Es va demanar securitzar serveis3 i ja s'han solucionat els problemes que han anat sorgint, però encara queda afinar tema payload (està resolt però encara hi ha algun cas d'error que s'ha d'acabar de configurar). 
*   En Joan Lorenzo comenta que s'ha configurat un nou endpoint, que es va provar a preproducció:  serveis-pre.publics.eacat.cat
*   Més informació al tiquet [https://contacte.aoc.cat/browse/SIS-3248](https://contacte.aoc.cat/browse/SIS-3248)
*   L'Albert Ciffone demana internament si es podrien anar revisant les aplicacions per tal de començar a apuntar als nous frontals de serveis3

8

[Albert Ciffone](https://confluence.aoc.cat/display/~aciffone)

Historificació d'eNotum

*   Ja està fet a DEV i PRE, pendents de fer-ho a PRO quan torni el Rafa. 
*   L'Albert ha parlat amb en Ramon i planteja la possibilitat de fer una única BDD particionada en comptes de 2 (audit + actual) per evitar esforç de manteniment i gestió extra.
*   Back i webCiutada ja estan adaptats per a fer cerques en les dues BDD.
*   Suggereix fer directament l'audit a ORA12 en comptes de fer-ho a ORA10.

9

[Albert Ciffone](https://confluence.aoc.cat/display/~aciffone)

Autoregistre IDCATMOBIL

*   Es comenta que hi haurà el desplegament als nous tomcats8 de PCI 3.0 (front8) el proper dimecres 09/09/20 a les 15:30 hores

10

[Usuario desconocido (jlorenzo)](https://confluence.aoc.cat/display/~jlorenzo)

Migració 10 Gbps volum NFS

*   Estem canviant els volums de xarxa. S'ha canviat el recurs NFS de logs. Com que molta gent estava de vacances el LHNFS no s'ha pogut realitzar perquè hi ha molta gent de vacances
*   Ens queden dos volums pendents: PCI30 i PCI20
*   Podria haver petita afectació de servei, caldrà aturada de servei. Joan Lorenzo està realitzant la planificació amb NTT. La preocupació és amb PCI2 (hi ha plataformes que treballen sobre el NFS i tenen molta càrrega)
*   L'Andreu Martínez comenta que podem tenir en una mateixa capa una que ataqui per l'IP antiga i l'altra nova de forma simultània (1 Gbp i l'altre 10 Gbps). 
*   Minimitzarem riscos per no aturar BBDD i evitar un tall de servei important
*   Afectació d'aquests dos volums
    
    *   /vol/LHNFS/LHNFS
    *   /vol/NFS\_PCI30\_PRO

Tasques
-------

Document generated by Confluence on 06 junio 2025 23:40

[Atlassian](http://www.atlassian.com/)