Gestió de l'Àrea de Tecnologia : Acta reunió tecnologia (TEC-114) 29/06/2020  

1.  [Gestió de l'Àrea de Tecnologia](index.md)
2.  [Página de inicio de Gestió de l'Àrea de Tecnologia](13893786.md)
3.  [Actes de reunió de seguiment](34505308.md)
4.  [Seguiment de Tecnologia 2020](Seguiment-de-Tecnologia-2020_64979512.md)

Gestió de l'Àrea de Tecnologia : Acta reunió tecnologia (TEC-114) 29/06/2020
============================================================================

Created by Rafael Carrasco, last modified on 01 julio 2020

Data

29-jun-2020

Assistents
----------

*   [Ivan Caballero Admin](https://confluence.aoc.cat/display/~icaballero.admin) [José Luis Pastor](https://confluence.aoc.cat/display/~jlpastor) [David Tejada Admin](https://confluence.aoc.cat/display/~dtejada.admin) [Sergio Gutierrez](https://confluence.aoc.cat/display/~sgutierrez) [Andreu Martinez](https://confluence.aoc.cat/display/~amartinez) [Antoni Llebaria](https://confluence.aoc.cat/display/~allebaria) [Rubén Cortés](https://confluence.aoc.cat/display/~rcortes) [Toni Vierge](https://confluence.aoc.cat/display/~tvierge) [Artur Barbeta](https://confluence.aoc.cat/display/~abarbeta) [Albert Ciffone](https://confluence.aoc.cat/display/~aciffone) [Francesc Ferrer](https://confluence.aoc.cat/display/~FFerre) [Sergio Figueras](https://confluence.aoc.cat/display/~sfigueras) [Manel Rella](https://confluence.aoc.cat/display/~mrella) [Áurea Alcaide](https://confluence.aoc.cat/display/~aalcaide) [Kenneth Capseta](https://confluence.aoc.cat/display/~kcapseta) [Èric Antonell](https://confluence.aoc.cat/display/~eantonell) [Maria Dolors Alvarez](https://confluence.aoc.cat/display/~mdalvarez) [Oscar Trapote](https://confluence.aoc.cat/display/~otrapote) [Usuario desconocido (elopez)](https://confluence.aoc.cat/display/~elopez) [Roger Noguera](https://confluence.aoc.cat/display/~rnoguera) [Usuario desconocido (jlorenzo)](https://confluence.aoc.cat/display/~jlorenzo) [Rafael Carrasco](https://confluence.aoc.cat/display/~rcarrasco)
    

Ordre del dia
-------------

*   [TEC-114](https://contacte.aoc.cat/browse/TEC-114?src=confmacro) - Los datos no se pueden recuperar debido a un error inesperado.

Acta
----

Punt

Ponent

Títol

Notes

1

[José Luis Pastor](https://confluence.aoc.cat/display/~jlpastor)

Integració iFrames amb signador.aoc.cat  
[PRJ-5266](https://contacte.aoc.cat/browse/PRJ-5266?src=confmacro) - Los datos no se pueden recuperar debido a un error inesperado.

*   Explica que han identificat un JS compartit entre DOC i VALISA.  
    Comenta [Sergio Gutierrez](https://confluence.aoc.cat/display/~sgutierrez) que no sap si és una recomanació o exigència però que el canvi a nivell tècnic és senzill i ràpid.  
    [Andreu Martinez](https://confluence.aoc.cat/display/~amartinez)  indica que és una indicació per part de CESICAT i que ara mateix els portals son vulnerables a aquest tipus d'atac.  
    Es podria configurar alguna excepció pels propis serveis d'AOC, però en tot cas la recomanació es bloquejar-ho tot.

  

*   Es posa l'excepció i es deixen els iframes, i s'aturen els desenvolupaments.

2

[Usuario desconocido (jlorenzo)](https://confluence.aoc.cat/display/~jlorenzo)

Moviment Infra.

*   Cabines:  
    Dijous 25 a partir de les 15h : Amb l'ampliació hem guanyat aproximadament 36TB.  
    Dijous 2 a partir de les 15h
*   Servidors:  
    Dilluns 29 a partir de les 15h  
    Reducció recursos Hestia PRO durant el moviment.

  

*   S'apagarà el servidor de Hestia DR.
*   La resta, es dona per informada a l'Àrea.

3

[Usuario desconocido (jlorenzo)](https://confluence.aoc.cat/display/~jlorenzo)

Migració Serveis.

*   PSA PRE (decomissió)
*   PSA PRO (decomissió)
*   Hestia PRO Azure
*   SSC PRE Nexica
*   iArxiu PRO Nexica 1-7-2020
*   PSIS PRE Nexica 8-7-2020

  

*   Es dona per informada a l'Àrea.

4

[Sergio Gutierrez](https://confluence.aoc.cat/display/~sgutierrez)

Migració BD Liferay4 PRO a ORA12.

*   Explica que la migració de dades al Oracle12c ha sigut bona però no han aconseguit tenir el portal de Liferay4 estable per fer totes les proves desitjades.  
    En tot cas proposa data límit per fer-ne les proves i continuar endavant amb la migració de PRO.

*   Demana que no aixequin el node o que apaguin el node2 per enfocar les proves sobre el node1.

  

*   Amb [Rubén Cortés](https://confluence.aoc.cat/display/~rcortes) es queda de planificar la migració del PL4 al Oracle12c al entorn de PRO els propers dies.

5

[Rubén Cortés](https://confluence.aoc.cat/display/~rcortes)

Plaça desenvolupament per Ramon Grangé.

*   Ens informa que la plaça de Desenvolupament l'ha guanyat el Ramon Granger, que s'incorporarà l'1 de Setembre.

  

6

[Antoni Llebaria](https://confluence.aoc.cat/display/~allebaria)

Migració ens de ERES1 a ERES2 (Audifilm).

*   Ja s'han migrat els 100 Ens que tenia la Vicky calendaritzats per migrar de ERES1 a ERES2.

*   Hi han "_20 i pico_" Ens que no han volgut i van a registrar encara a Registre EACAT.

*   Només queden els Ens depenents de l'Ajuntament de Barcelona que estan atacant a ERES1, que la setmana passada van finalitzar el seu desenvolupament del seu Registre Unificat propi, però vam fer rollback perquè els hi fallava.  
    Per tant, quan no estiguin aquests a ERES1, la Vicky i AJBCN han quedat de mantenir ERES1 un temps prudencial per si haguessin de tornar pel que fos i després ja podrem prescindir de ERES1.

  

*   Antoni Llebaria explica al ERES1, al Juliol ja no hi haurà consums.
*   Al PL4 llavors quedaria el DESAL i els portlets de eNOTUM empleat public i el del SIR.

7

[Rubén Cortés](https://confluence.aoc.cat/display/~rcortes)

Problemes hardware nous portàtils.

*   Demana que si us plau es solucionin els problemes de hardware dels nous portàtils.
*   Alguns membres de l'Àrea com [Artur Barbeta](https://confluence.aoc.cat/display/~abarbeta), [Usuario desconocido (jlorenzo)](https://confluence.aoc.cat/display/~jlorenzo) , [Kenneth Capseta](https://confluence.aoc.cat/display/~kcapseta), [Sergio Gutierrez](https://confluence.aoc.cat/display/~sgutierrez) i [Albert Ciffone](https://confluence.aoc.cat/display/~aciffone) han tingut problemes en quant a sobrecalentament del equip, i els 3 primers se'ls ha bufat la part davantera del chasis del portàtil.
*   Molts membres de l'àrea fan referència a un alt consum de CPU als equips per part de processos del client local del antivirus.

  

*   En [Toni Vierge](https://confluence.aoc.cat/display/~tvierge) demana que els afectats amb afectació al chasis del portàtil obrin tiquet per tramitar la garantia i els qui tinguin problemes de rendiment del AV se'ls farà reinstal·lació del client.

Tasques
-------

Document generated by Confluence on 06 junio 2025 23:40

[Atlassian](http://www.atlassian.com/)