Gestió de l'Àrea de Tecnologia : Acta reunió tecnologia (TEC-143) 19/04/2021  

1.  [Gestió de l'Àrea de Tecnologia](index.md)
2.  [Página de inicio de Gestió de l'Àrea de Tecnologia](13893786.md)
3.  [Actes de reunió de seguiment](34505308.md)
4.  [Seguiment de Tecnologia 2021](Seguiment-de-Tecnologia-2021_64979514.md)

Gestió de l'Àrea de Tecnologia : Acta reunió tecnologia (TEC-143) 19/04/2021
============================================================================

Created by Kenneth Capseta on 19 abril 2021

Data

19-abr-2021

Assistents
----------

*   [Ivan Caballero Admin](https://confluence.aoc.cat/display/~icaballero.admin)
    
*   [Áurea Alcaide](https://confluence.aoc.cat/display/~aalcaide)
    
*   [Francesc Ferrer](https://confluence.aoc.cat/display/~FFerre)
*   [Roger Noguera](https://confluence.aoc.cat/display/~rnoguera)
*   [Oscar Trapote](https://confluence.aoc.cat/display/~otrapote)
*   [Sergio Figueras](https://confluence.aoc.cat/display/~sfigueras)
*   [Toni Vierge](https://confluence.aoc.cat/display/~tvierge)
*   [Kenneth Capseta](https://confluence.aoc.cat/display/~kcapseta)
*   [Antoni Llebaria](https://confluence.aoc.cat/display/~allebaria)
*   [Artur Barbeta](https://confluence.aoc.cat/display/~abarbeta)
*   [José Luis Pastor](https://confluence.aoc.cat/display/~jlpastor)
*   [David Tejada](https://confluence.aoc.cat/display/~dtejada)
*   [Maria Dolors Alvarez](https://confluence.aoc.cat/display/~mdalvarez)
*   [Ramon Grangé](https://confluence.aoc.cat/display/~RGrange)

Ordre del dia
-------------

*   [TEC-143](https://contacte.aoc.cat/browse/TEC-143?src=confmacro) - Los datos no se pueden recuperar debido a un error inesperado.

Acta
----

Punt

Ponent

Títol

Notes

1

[Rubén Cortés](https://confluence.aoc.cat/display/~rcortes)

Objectius

*   Comenta que ha revisat més o menys la meitat dels objectius i que espera tancar-los aquesta setmana i que ja anirà avisant als implicats

2

[Artur Barbeta](https://confluence.aoc.cat/display/~abarbeta)

Representa

*   Preguntat per un problema amb Representa relacionat amb alguns correus que són detectats com Spam, l’Artur comenta que s’està tractant el tema en un ticket però a nivell d’aplicació no hi veuen cap problema i els correus s’estan enviant bé. L’Albert va fer una prova d’enviament de correu i va arribar bé, tot i així detecten que alguns correus es classifiquen com Spam i es reben sense els estils. En Toni Vierge comenta que ho revisaran.

3

[Rubén Cortés](https://confluence.aoc.cat/display/~rcortes)

IOP Hèstia

*   El dimecres hi ha una intervenció prevista de 16 a 20h tot i que es podria allargar. La intervenció inclou evolutius per corregir vulnerabilitats detectades per CESICAT, desplegament d’eines de seguretat avançades tractades amb Seidor i l’actualització del .NET a la versió 4.8
    
    La intervenció es farà amb el proveïdor, tot i que l’Ivan de Seguretat i en Kenneth de Sistemes la seguiran. Al finalitzar la intervenció caldrà avisar a NTT per la modificació dels DNS.
    

4

[José Luis Pastor](https://confluence.aoc.cat/display/~jlpastor)

Incidència EACAT

*   Va haver-hi una incidència a PRE que va tenir afectació amb la generació de formularis HTML del CTTi. En José Luis diu que es va comunicar amb antelació que es faria aquesta prova, que també incloïa un canvi cap a serveis de PRO. En José Luis comenta que s’ha provat a PRO i el tema està resolt i que li enviarà un correu a en Rubén amb l’evidència que la intervenció s’havia comunicat amb antelació.

5

[David Tejada](https://confluence.aoc.cat/display/~dtejada)

Proves càrrega eNotum

*   Demà a les 12h hi ha una reunió a la qual assistirà l’Albert, per tractar les proves de carrega de l’ATC amb els frontals d’eNotum pel tema del nou impost d’emissions. L’Albert no ha pogut assistir a la reunió però en David comenta que s’han anat endarrerint i ha posat en dubte que es puguin fer demà.
    
    S’ha d’acabar de definir l’abast de les proves.
    
    En principi, s’haurien de fer a PRE però en Rubén comenta que s’haurien de redimensionar les màquines sinó sortiran resultats dolents. Però en David també comenta que els entorns són diferents: a PRO els frontals són dedicats i a PRE són compartits.
    
    Pel què fa a les proves, el Vàlid en principi no caldria provar-lo perquè ja es va provar pel tema d’autònoms així que tan sols caldria fer les proves a la part exclusivament d’eNotum. En Rubén seguirà tractant aquest tema amb l’Albert però sembla ser que havia d’estar tot preparat per el  Maig i finalment no haurà d’estar disponible fins Setembre

6

[José Luis Pastor](https://confluence.aoc.cat/display/~jlpastor)

IOP EACAT

*   En José Luis comenta que aquest dijous e les 9:30h, des de suport s’aplicarà la nova modalitat d’integració, sense PDFs. Ja s’ha fet una prova a PRE amb el Síndic de Greuges de forma satisfactòria. Un altra dels integradors serà Justícia.
    
    D’altra banda, es comenta que el plec de l’EACAT ja està licitat i acaba el 26. A partir d’ara hi haurà 2 oficines tècniques, la que està donant suport a l’EACAT actual i la nova. També es comenta la opció de contractar un cap de projecte nou.
    

7

[Artur Barbeta](https://confluence.aoc.cat/display/~abarbeta)

iArxiu

*   L’Artur comenta que es va fer un estudi pel redisseny d’arquitectura però que no s’abordarà fins l’any que vé. Però amb en Raimon han decidit començar-lo aquest any amb l’oficina tècnica actual, que és qui va fer l’estudi. En Rubén comenta que, si necessita més recursos, es pot fer un menor a l’any per aquest projecte concret

Tasques
-------

Document generated by Confluence on 06 junio 2025 23:40

[Atlassian](http://www.atlassian.com/)