Gestió de l'Àrea de Tecnologia : Acta reunió tecnologia (TEC-136) 15/02/2021  

1.  [Gestió de l'Àrea de Tecnologia](index.md)
2.  [Página de inicio de Gestió de l'Àrea de Tecnologia](13893786.md)
3.  [Actes de reunió de seguiment](34505308.md)
4.  [Seguiment de Tecnologia 2021](Seguiment-de-Tecnologia-2021_64979514.md)

Gestió de l'Àrea de Tecnologia : Acta reunió tecnologia (TEC-136) 15/02/2021
============================================================================

Created by Roger Noguera on 15 febrero 2021

Data

08-feb-2021

Assistents
----------

*   [Ivan Caballero](https://confluence.aoc.cat/display/~icaballero) [José Luis Pastor](https://confluence.aoc.cat/display/~jlpastor) [Áurea Alcaide](https://confluence.aoc.cat/display/~aalcaide) [Rafael Carrasco](https://confluence.aoc.cat/display/~rcarrasco) [Usuario desconocido (jlorenzo)](https://confluence.aoc.cat/display/~jlorenzo) [Kenneth Capseta](https://confluence.aoc.cat/display/~kcapseta) [Èric Antonell](https://confluence.aoc.cat/display/~eantonell) [Sergio Gutierrez](https://confluence.aoc.cat/display/~sgutierrez) [Sergio Figueras](https://confluence.aoc.cat/display/~sfigueras) [Albert Ciffone](https://confluence.aoc.cat/display/~aciffone) [Roger Noguera](https://confluence.aoc.cat/display/~rnoguera) [Artur Barbeta](https://confluence.aoc.cat/display/~abarbeta) [Manel Rella](https://confluence.aoc.cat/display/~mrella) [Rubén Cortés](https://confluence.aoc.cat/display/~rcortes) [Maria Dolors Alvarez](https://confluence.aoc.cat/display/~mdalvarez) [Antoni Llebaria](https://confluence.aoc.cat/display/~allebaria) [Toni Vierge](https://confluence.aoc.cat/display/~tvierge) [Ramon Grangé](https://confluence.aoc.cat/display/~RGrange) [Francesc Ferrer](https://confluence.aoc.cat/display/~FFerre) [Oscar Trapote](https://confluence.aoc.cat/display/~otrapote)
    

Ordre del dia
-------------

*   [TEC-136](https://contacte.aoc.cat/browse/TEC-136?src=confmacro) - Los datos no se pueden recuperar debido a un error inesperado.

Acta
----

Punt

Ponent

Títol

Notes

1

[Sergio Gutierrez](https://confluence.aoc.cat/display/~sgutierrez)

Traspàs HESTIA al DTASF

[Sergio Gutierrez](https://confluence.aoc.cat/display/~sgutierrez)  informa que es prepara el traspàs d'Hèstia al DTASF. Començaran amb la migració al cloud privat del CTTI / IBM que afectarà la manera com s'integren amb els serveis de l'AOC (PCI, MSC, Footprints / JIRA, entre d'altres).

 2 - 3

[Áurea Alcaide](https://confluence.aoc.cat/display/~aalcaide)

[Èric Antonell](https://confluence.aoc.cat/display/~eantonell)

Contractació AWS

*   Els 14.900 € contractats d'AWS s'estan superant (projecció de cara finals d'any). El menor d'enguany que ha fet [Ivan Caballero](https://confluence.aoc.cat/display/~icaballero) s'ha fet novament per 15K tot i que es pot valorar de fusionar-lo amb el contracte de recursos del DESA'L per unificar-ho tot.
*   Cal revisar què es pot apagar (p.e. Moodles, entorns de PRE, etc.).
*   [Rubén Cortés](https://confluence.aoc.cat/display/~rcortes): de moment endavant amb la instància Mac solicitada per [Áurea Alcaide](https://confluence.aoc.cat/display/~aalcaide), habilitant-la puntualment per fer les proves que es requereixi.

 4

[Rubén Cortés](https://confluence.aoc.cat/display/~rcortes)

Contractació

Per la CEX del 17 de març haurien d'estar els plecs acabats per licitar immediatament (administratius i tècnics).

*   EACAT ([José Luis Pastor](https://confluence.aoc.cat/display/~jlpastor) )
*   PSIS ([Áurea Alcaide](https://confluence.aoc.cat/display/~aalcaide))
*   OT Governança ([Ivan Caballero](https://confluence.aoc.cat/display/~icaballero) )
*   Plataformes contingència ([Andreu Martinez](https://confluence.aoc.cat/display/~amartinez))

PSIS i Plataformes contingència endarrerits i amb el temps just per tenir-los per la CEX.

5

[Rafael Carrasco](https://confluence.aoc.cat/display/~rcarrasco)

Virtualització BEA WebLogic 8.1 (PCI20)

*   [Rafael Carrasco](https://confluence.aoc.cat/display/~rcarrasco) comenta l'estat de la virtualització de l'entorn físic BEA WebLogic 8.1 de PCI20 (prevista pel 20/02).

 -

[Rubén Cortés](https://confluence.aoc.cat/display/~rcortes)

Reorganització àrea

*   [Rubén Cortés](https://confluence.aoc.cat/display/~rcortes): presentació interna de la nova organització de l'àrea prevista per la reunió del proper 22/02.

  

Tasques
-------

Document generated by Confluence on 06 junio 2025 23:40

[Atlassian](http://www.atlassian.com/)