Gestió de l'Àrea de Tecnologia : Acta reunió de tecnologia (TEC-153) 30/08/2021  

1.  [Gestió de l'Àrea de Tecnologia](index.md)
2.  [Página de inicio de Gestió de l'Àrea de Tecnologia](13893786.md)
3.  [Actes de reunió de seguiment](34505308.md)
4.  [Seguiment de Tecnologia 2021](Seguiment-de-Tecnologia-2021_64979514.md)

Gestió de l'Àrea de Tecnologia : Acta reunió de tecnologia (TEC-153) 30/08/2021
===============================================================================

Created by Toni Vierge on 31 agosto 2021

Data

30-ago-2021

Assistents
----------

*   [Albert Ciffone](https://confluence.aoc.cat/display/~aciffone)[Áurea Alcaide](https://confluence.aoc.cat/display/~aalcaide),[Èric Antonell](https://confluence.aoc.cat/display/~eantonell), [Ivan Caballero](https://confluence.aoc.cat/display/~icaballero),[Manel Rella](https://confluence.aoc.cat/display/~mrella) ,[Maria Dolors Alvarez](https://confluence.aoc.cat/display/~mdalvarez), [Oscar Trapote](https://confluence.aoc.cat/display/~otrapote) ,[Rafael Carrasco](https://confluence.aoc.cat/display/~rcarrasco),  [Ramon Grangé](https://confluence.aoc.cat/display/~RGrange) , [Roger Noguera](https://confluence.aoc.cat/display/~rnoguera) , [Rubén Cortés](https://confluence.aoc.cat/display/~rcortes) , [Sergio Figueras](https://confluence.aoc.cat/display/~sfigueras) , [Sergio Gutierrez](https://confluence.aoc.cat/display/~sgutierrez)

Ordre del dia
-------------

*   [TEC-153](https://contacte.aoc.cat/browse/TEC-153?src=confmacro) - Los datos no se pueden recuperar debido a un error inesperado.  

Punt

Ponent

Títol

Notes

1

[Albert Ciffone](https://confluence.aoc.cat/display/~aciffone)

Decomissió conf frontals i decomissió T6 Frontals PRE.

*   *   Comentat en la reunio anterior.

2

[Roger Noguera](https://confluence.aoc.cat/display/~rnoguera)

Estat VALId a AWS

*   [Roger Noguera](https://confluence.aoc.cat/display/~rnoguera) explica l'estat de la Instalació del VALID a AWS.
    
    *   La instalació es va fer abans de vacances, però per finalitzar-la manca una actuació de NTT respecte a les comunicacions. Indica que la connectivitat es precària, basada en un ASA antic amb protocol antic (IKEv1), i que quan no hi ha trafic es talla la comunicació. Caldria resoldre aquest punt. Proposa de moment posar un monitor que mantingui connexió.
        
    *     
        
        [Rafael Carrasco](https://confluence.aoc.cat/display/~rcarrasco) comenta que és la darrera capa de la infraestructura de comunicacions a actualitzar, i que està pendent. [Èric Antonell](https://confluence.aoc.cat/display/~eantonell) comenta que està escalat per que trobin solució. [Sergio Gutierrez](https://confluence.aoc.cat/display/~sgutierrez) comenta que aquest mateix problema passa amb el Hestia, pel tema del protocol IKE v1. Cal solució, o VPN site 2 site, Vpd AOC-Amazon per arribar a xcat (bdseu i enviament sms).
        
    *   Queda pendent d'apretar a NTT per part de [Rafael Carrasco](https://confluence.aoc.cat/display/~rcarrasco) i [Èric Antonell](https://confluence.aoc.cat/display/~eantonell) per trobar solució. També revisar quan falta per canviar els routers perimetrals. Preguntarem a [Andreu Martinez](https://confluence.aoc.cat/display/~amartinez) quan torni.
        
    *   Respecte a les proves, s'han fet contra el DR de PSIS de Mediacloud, i amb 300 dóna problemes i 600 ja cau. [Roger Noguera](https://confluence.aoc.cat/display/~rnoguera)  comenta que l'eina de la Gene tenim 1000 vusers, caldran més per fer més proves al novembre, i en principi cal pagar per tenir més vusers. Es possible que la limitació estigui en el DR amb que s'han fet les proves, per que te tecnologia antiga (JBoss), i demana apuntar les properes proves contra una PSIS que aguanti més càrrega.

3

[Rubén Cortés](https://confluence.aoc.cat/display/~rcortes)

Impost CO2, consulta massiva al padró de l'ATC

*   [Rubén Cortés](https://confluence.aoc.cat/display/~rcortes) comenta que el proper 1 de Setembre s'inicia la consulta al padró de l'ATC per l'impost de CO2, que implicarà un cert augment en les consultes. En principi no ha d'haveri problemes. Amb l'experiencia del Maig passat pensem que no ha d'haver problemes.

4

[Sergio Gutierrez](https://confluence.aoc.cat/display/~sgutierrez)

Nou DESA'L

*   [Sergio Gutierrez](https://confluence.aoc.cat/display/~sgutierrez) explica l'estat del nou DESA'L.
    
    *   El desenvolupanent funcional està gairebé resolt. Lliurat el codi del Desal, permet iniciar l'aplicacio, però cal millorar rendiment.
        
    *   Primera linea de treball: Millorar rendiment sobre 2 escenaris: usuaris concurrents i creixement de la BDD. Desenvolupat amb l'Oscar una eina per fer validacions de les proves.
        
    *   Objectiu: al octubre posar en marxa el Desal amb un únic servei integrat: eValisa. Veure com es comporta amb un servei real. Un cop validat obrirem a la resta de serveis, de cara a principis del mes de Novembre.
        
    *   L'eValisa continuarà fent servir el MSC actual i la integració. Manté NFS durant un periode de transició i veient com es comporta decidirem en unes setmanes quan fer el canvi definitiu.  
        Un cop validat seguirem amb els seguents serveis, a partir de Novembre. Farem petites sessions de treball amb client desenvolupat per l'Oscar que fa integracio fàcil.
        
    *   S'ha començat a treballar en el Lot3 temes de seguretat, contingencia, backup,... Sergio demana si entra en el equip de treball algú de Sistemes, per anar alineats. Ruben indica que es convenient. En principi entra el Rafa, a falta de validar per l'Andreu.
        
    *   Durant vacances de [Sergio Gutierrez](https://confluence.aoc.cat/display/~sgutierrez) , [Ivan Caballero](https://confluence.aoc.cat/display/~icaballero) està al tanto dels contactes amb Claranet.
        
    *   Acordat amb Claranet que un cop posada la plataforma a PRO es faran proves de càrrega abans de obrirlo, amb alguna empresa relacionada de Claranet. Sergio indica que està content i confiat amb l'equip que hi està treballant de Claranet.
        
    *   Actualment està plantejat de treballar en 3 linies:
        
        *   1\. Rendiment. Millorar codi per augmentar rendiment.
            
        *   2: Integració amb Valissa sobre tot (i MUX)
            
        *   3: quan tinguem confiança i veiem que Desal aguanta, obrir integracions a la resta de serveis de la casa (novembre endavant). Muntant petits equips de treball, a nivel tècnic i funcional (metadades). Intentarem que les metadaes siguin riques, amb poques preguntes .  
              
            

5

  

[Áurea Alcaide](https://confluence.aoc.cat/display/~aalcaide)

Renovació llicències d'Splunk: Nexica i MediaCloud.

*   [Èric Antonell](https://confluence.aoc.cat/display/~eantonell) va escalar a Ana Quevedo per que revisi, pero està de vacances. Reclamat a la nova cap de servei de NTT. No tenim feedback de moment, [Èric Antonell](https://confluence.aoc.cat/display/~eantonell) ho està seguint. 
    

Document generated by Confluence on 06 junio 2025 23:40

[Atlassian](http://www.atlassian.com/)