Gestió de l'Àrea de Tecnologia : Acta reunió tecnologia (TEC-132) 25/01/2021  

1.  [Gestió de l'Àrea de Tecnologia](index.md)
2.  [Página de inicio de Gestió de l'Àrea de Tecnologia](13893786.md)
3.  [Actes de reunió de seguiment](34505308.md)
4.  [Seguiment de Tecnologia 2021](Seguiment-de-Tecnologia-2021_64979514.md)

Gestió de l'Àrea de Tecnologia : Acta reunió tecnologia (TEC-132) 25/01/2021
============================================================================

Created by Andreu Martinez on 29 enero 2021

Data

25-ene-2021

Assistents
----------

*   [Ivan Caballero](https://confluence.aoc.cat/display/~icaballero) [José Luis Pastor](https://confluence.aoc.cat/display/~jlpastor) [Áurea Alcaide](https://confluence.aoc.cat/display/~aalcaide) [Rafael Carrasco](https://confluence.aoc.cat/display/~rcarrasco) [Usuario desconocido (jlorenzo)](https://confluence.aoc.cat/display/~jlorenzo) [Kenneth Capseta](https://confluence.aoc.cat/display/~kcapseta) [Èric Antonell](https://confluence.aoc.cat/display/~eantonell) [Sergio Gutierrez](https://confluence.aoc.cat/display/~sgutierrez) [Sergio Figueras](https://confluence.aoc.cat/display/~sfigueras) [Albert Ciffone](https://confluence.aoc.cat/display/~aciffone) [Roger Noguera](https://confluence.aoc.cat/display/~rnoguera) [Artur Barbeta](https://confluence.aoc.cat/display/~abarbeta) [Manel Rella](https://confluence.aoc.cat/display/~mrella) [Rubén Cortés](https://confluence.aoc.cat/display/~rcortes) [Maria Dolors Alvarez](https://confluence.aoc.cat/display/~mdalvarez) [Antoni Llebaria](https://confluence.aoc.cat/display/~allebaria) [Toni Vierge](https://confluence.aoc.cat/display/~tvierge) [Ramon Grangé](https://confluence.aoc.cat/display/~RGrange) [Francesc Ferrer](https://confluence.aoc.cat/display/~FFerre) [Oscar Trapote](https://confluence.aoc.cat/display/~otrapote)
    

Ordre del dia
-------------

*   [TEC-132](https://contacte.aoc.cat/browse/TEC-132?src=confmacro) - Los datos no se pueden recuperar debido a un error inesperado.

Acta
----

  

Punt

Ponent

Títol

Notes

1

[Rafael Carrasco](https://confluence.aoc.cat/display/~rcarrasco)

Desplegament pedaç BDD ORA10

*   Després de les tasques realitzades associades als tràmits de subvencionsi ajuts d'autònoms del 2020 es diagnostica la necessitat de desplegar un package a PRE, revisat ja amb DBA's de NTT, per tal solventar problemàtiques amb insert a BDD d'esquemes VALid. PSIS no tindria afectació. S'han de fer proves i recull de dades a PRO abans de desplegar package i posterior al desplegament per comparar resultat. Aquesta tasca no pot afectar als tràmits futurs i s'ha de revisar el contracte de serveis amb CTTI sobre suport Oracle per extensions de garantia. [Ivan Caballero](https://confluence.aoc.cat/display/~icaballero) comenta la possibilitat d'estar forma de manteniment.

   2

[Roger Noguera](https://confluence.aoc.cat/display/~rnoguera)

Estat del pedaç Oracle per solventar degradació de servie eNotum amb càrrega alta

*   Oracle, via correu, ha referit aquesta tasca per solventar la problemàtica. La tasca implica desplegar una minor release.
*   [Albert Ciffone](https://confluence.aoc.cat/display/~aciffone) comenta que els mnodes de WL romanen en estat de warning en aquestes situacions
*   [Rafael Carrasco](https://confluence.aoc.cat/display/~rcarrasco) proposa que sigui el fabricant Oracle qui desplegui les diferents tasques associades
*   [Rubén Cortés](https://confluence.aoc.cat/display/~rcortes) planteja la possibilitat de contractar un servei de manteniment i recordar a NTT la necessitat de mantenir la infra de BDD
*   [Andreu Martinez](https://confluence.aoc.cat/display/~amartinez) comenta la dificultat de trobar finestres d'execució sobre aquests elements i comenta que ja hi han dues intervencions previstes i aturades per aquesta qüestió

 3

 [Rubén Cortés](https://confluence.aoc.cat/display/~rcortes)

Contractacions

*   La C.Executiva es reuneix el dia 17 de Març
*   Es demana que els plecs pendents per aquest trimestre estiguin enllestits per la seva presentació a la C.Ex. i publicar el mateix mes de Març després de la seva aprovació
*   No sembla possible treure el concurs pendent de iArxiu

  

4

[Rubén Cortés](https://confluence.aoc.cat/display/~rcortes)

Formació eïna CTTI

*   Es planteja a tota l'Àrea la possibilitat de formar el proper dia 2 de Febrer de 11 a 12h
*   [David Tejada](https://confluence.aoc.cat/display/~dtejada) pregunta si es pot utilitzar el proveïdor del CTTI per executar proves sensibles. RC comenta que es factiblei que un objectiu també és fer proves a serveis existents i nous i que la figura nova del responsable de QA serà important al respecte.

 5

 [Rubén Cortés](https://confluence.aoc.cat/display/~rcortes)

Objectius

Es començarà a parlar sobre aquest tema a partir de la setmana vinent

  

  

  

  

  

  

  

  

  

  

  

  

  

  

  

  

  

  

  

  

  

  

  

  

  

  

  

  

  

  

  

  

  

  

  

  

  

  

  

Tasques
-------

Document generated by Confluence on 06 junio 2025 23:40

[Atlassian](http://www.atlassian.com/)