Gestió de l'Àrea de Tecnologia : Acta reunió tecnologia (TEC-141) 22/03/2021  

1.  [Gestió de l'Àrea de Tecnologia](index.md)
2.  [Página de inicio de Gestió de l'Àrea de Tecnologia](13893786.md)
3.  [Actes de reunió de seguiment](34505308.md)
4.  [Seguiment de Tecnologia 2021](Seguiment-de-Tecnologia-2021_64979514.md)

Gestió de l'Àrea de Tecnologia : Acta reunió tecnologia (TEC-141) 22/03/2021
============================================================================

Created by Rafael Carrasco, last modified by Áurea Alcaide on 23 marzo 2021

Data

22-mar-2020

Assistents
----------

*   [José Luis Pastor](https://confluence.aoc.cat/display/~jlpastor) [Rafael Carrasco](https://confluence.aoc.cat/display/~rcarrasco) [Sergio Figueras](https://confluence.aoc.cat/display/~sfigueras) [Èric Antonell](https://confluence.aoc.cat/display/~eantonell) [David Tejada](https://confluence.aoc.cat/display/~dtejada) [Maria Dolors Alvarez](https://confluence.aoc.cat/display/~mdalvarez) [Albert Ciffone](https://confluence.aoc.cat/display/~aciffone) [Artur Barbeta](https://confluence.aoc.cat/display/~abarbeta) [Antoni Llebaria](https://confluence.aoc.cat/display/~allebaria) [Toni Vierge](https://confluence.aoc.cat/display/~tvierge) [Francesc Ferrer](https://confluence.aoc.cat/display/~FFerre) [Manel Rella](https://confluence.aoc.cat/display/~mrella) [Andreu Martinez](https://confluence.aoc.cat/display/~amartinez) [Usuario desconocido (jlorenzo)](https://confluence.aoc.cat/display/~jlorenzo) [Oscar Trapote](https://confluence.aoc.cat/display/~otrapote) [Roger Noguera](https://confluence.aoc.cat/display/~rnoguera) [Áurea Alcaide](https://confluence.aoc.cat/display/~aalcaide) [Sergio Gutierrez](https://confluence.aoc.cat/display/~sgutierrez) [Ramon Grangé](https://confluence.aoc.cat/display/~RGrange) [Rubén Cortés](https://confluence.aoc.cat/display/~rcortes) [Ivan Caballero](https://confluence.aoc.cat/display/~icaballero)
    

Ordre del dia
-------------

*   [https://contacte.aoc.cat/browse/TEC-141](https://contacte.aoc.cat/browse/TEC-141) 

Acta
----

Punt

Ponent

Títol

Notes

1

[Áurea Alcaide](https://confluence.aoc.cat/display/~aalcaide)

Entorn de DevOps => Caldria definir una estratègia conjunta pels diferents projectes de la casa.

*   [Rubén Cortés](https://confluence.aoc.cat/display/~rcortes)  comenta que té planificat que en [Sergio Gutierrez](https://confluence.aoc.cat/display/~sgutierrez)  lideri la part d'arquitectura al Cloud.  
    [Áurea Alcaide](https://confluence.aoc.cat/display/~aalcaide)  voldria tenir algun entorn de DevOps.  
    [Usuario desconocido (jlorenzo)](https://confluence.aoc.cat/display/~jlorenzo)  comenta que no tenim entorn real de proves.  
    Segons [Rubén Cortés](https://confluence.aoc.cat/display/~rcortes) amb el nou equip de QA que ens ajudi a definir aquestes tasques, i comenta en [Sergio Gutierrez](https://confluence.aoc.cat/display/~sgutierrez) que amb el nou contracte de DESAL hi haurà més marge per fer-ne entorns de proves i pilots.

2

[Rafael Carrasco](https://confluence.aoc.cat/display/~rcarrasco)

Planificació per virtualitzar aoc-l-app1 algun dissabte amb parada técnica de 4-5 hores.

*   [Rafael Carrasco](https://confluence.aoc.cat/display/~rcarrasco) comenta que fetes les proves amb ajuda del [Oscar Trapote](https://confluence.aoc.cat/display/~otrapote) , vam determinar que caldrà fer-ho amb parada de servei.  
    Se'ns indica que caldrà planificar-ho un cop passades les finestres de preinscripció escolar, a partir de mitjans d'Abril.  
    Planificar amb [Albert Ciffone](https://confluence.aoc.cat/display/~aciffone)  i [David Tejada](https://confluence.aoc.cat/display/~dtejada) .

3

[Usuario desconocido (jlorenzo)](https://confluence.aoc.cat/display/~jlorenzo)

Projecte migració EACAT TR

*   [Usuario desconocido (jlorenzo)](https://confluence.aoc.cat/display/~jlorenzo) Ens informa de les finestres d'actuació i que han sortit alguns problemes al cas de dev i pre, quan es faci PRO caldrà aturar amb impacte al servei. Tindrà impacte a eTram.  
    Dimecres 24, 16:00h - Migració EACAT TR PRO PR3 i PR2  
    Dijous 25, 11:00h - Migració EACAT TR PRE MSSQL. - Possible afectació a ETRAM PRE.

4

[Rubén Cortés](https://confluence.aoc.cat/display/~rcortes)

Estratègia de contractes per les plataformes i explotació dels serveis AOC.

*   [Rubén Cortés](https://confluence.aoc.cat/display/~rcortes)  ens ha explicat el nou organigrama que vol de l'Àrea i que ha presentat a Direcció.  
    Per contractació vol fer 2 lots grans.  
    El segon lot es vol un amb un únic proveïdor que exploti MediaCloud, Nexica i Amazon.  
    Al Abril i Maig es tindràn que fer els plecs per que es tindrà que presentar al Juny, ja que es vol que això comenci al 1 de Gener de 2022.  
    [Sergio Gutierrez](https://confluence.aoc.cat/display/~sgutierrez) explica que a Azure es va fer un conveni a tres parts entre MC, Microsoft i CTTI per tal de traspassar el propietari de la infraestructura.

5

[Albert Ciffone](https://confluence.aoc.cat/display/~aciffone)

GSIT rendiment flux sense VALID i migració a serveis3 (PCI20>PCI20) pel frontal Siri-Proxy

*   [Albert Ciffone](https://confluence.aoc.cat/display/~aciffone) comenta que es farien proves el 27, i de moment no hi ha data.  
    Es faran els disable de IPs i/contextes per veure si podem anar apagant serveis de PCI20.

6

[Artur Barbeta](https://confluence.aoc.cat/display/~abarbeta)

Problemes PICA (error 500) amb Representa.

*   [Artur Barbeta](https://confluence.aoc.cat/display/~abarbeta) ens ha explicat l'incident i que s'ha fet un fix per corregir-lo.

7

[David Tejada](https://confluence.aoc.cat/display/~dtejada)

Caigudes recurrents del node2 de IOP del BEA8. (node ja virtualitzat)

*   [David Tejada](https://confluence.aoc.cat/display/~dtejada) comenta que portem 2 setmanes amb problemes amb el nou node recuperat de PRE.  
    Quedem que ST obri tiquet a SIS per revisar-ho.

Tasques
-------

Document generated by Confluence on 06 junio 2025 23:40

[Atlassian](http://www.atlassian.com/)