Gestió de l'Àrea de Tecnologia : Acta reunió tecnologia (TEC-129) 14/12/2020  

1.  [Gestió de l'Àrea de Tecnologia](index.md)
2.  [Página de inicio de Gestió de l'Àrea de Tecnologia](13893786.md)
3.  [Actes de reunió de seguiment](34505308.md)
4.  [Seguiment de Tecnologia 2020](Seguiment-de-Tecnologia-2020_64979512.md)

Gestió de l'Àrea de Tecnologia : Acta reunió tecnologia (TEC-129) 14/12/2020
============================================================================

Created by Toni Vierge on 17 diciembre 2020

Data

14-dic-2020

Assistents
----------

*    [Andreu Martinez](https://confluence.aoc.cat/display/~amartinez)[Artur Barbeta](https://confluence.aoc.cat/display/~abarbeta) [Áurea Alcaide](https://confluence.aoc.cat/display/~aalcaide)[Èric Antonell](https://confluence.aoc.cat/display/~eantonell) [Francesc Ferrer](https://confluence.aoc.cat/display/~FFerre)[Ivan Caballero](https://confluence.aoc.cat/display/~icaballero) [José Luis Pastor](https://confluence.aoc.cat/display/~jlpastor) [Kenneth Capseta](https://confluence.aoc.cat/display/~kcapseta) [Maria Dolors Alvarez](https://confluence.aoc.cat/display/~mdalvarez) [Oscar Trapote](https://confluence.aoc.cat/display/~otrapote) [Rafael Carrasco](https://confluence.aoc.cat/display/~rcarrasco) [Ramon Grangé](https://confluence.aoc.cat/display/~RGrange) [Roger Noguera](https://confluence.aoc.cat/display/~rnoguera) [Rubén Cortés](https://confluence.aoc.cat/display/~rcortes) [Sergio Gutierrez](https://confluence.aoc.cat/display/~sgutierrez) [Toni Vierge](https://confluence.aoc.cat/display/~tvierge)
    

Ordre del dia
-------------

*   Ordre del dia al tiquet al ticket [TEC-129](https://contacte.aoc.cat/browse/TEC-129)  
    

Acta
----

Punt

Ponent

Títol

Notes

1

  

[Albert Ciffone](https://confluence.aoc.cat/display/~aciffone)

Proposta plana suport navegadors per a frontals de ciutadà:  
[https://consorciaoc.github.io/browser-support/](https://consorciaoc.github.io/browser-support/)

ST-9234 -> Desmantellar SCTDEV IOP de BEA 8.1 (APP ja està fet)

*   Al estar de vacances l'[Albert Ciffone](https://confluence.aoc.cat/display/~aciffone), qui proposa aquest punt, queda pendent de tractar en la propera reunió.

2

[Áurea Alcaide](https://confluence.aoc.cat/display/~aalcaide)

Gestió centralitzada de certificats.

DigiCert: certificat de signatura de codi

[Áurea Alcaide](https://confluence.aoc.cat/display/~aalcaide) comenta que per comprar un certificat de l'empresa DIGICERT per al Consorci AOC, ha calgut donar d'alta un compte per al Consorci AOC, amb les dades de l'Aurea. Demana si en el futur es podria fer de manera centralitzada amb un altre compte genèric, i articular-ho per exemple des de Suport tècnic. Aurea indica que afegirà les dades d'aquest certificat al Keepass de l'Àrea.

[Maria Dolors Alvarez](https://confluence.aoc.cat/display/~mdalvarez) diu que demanarà afegir aquest certificat a la llista de seguiment de certificats. També pregunta si han posat l'adreça certificats@aoc.cat. Ho revisen Àurea i Dolors conjuntament.

3

[Artur Barbeta](https://confluence.aoc.cat/display/~abarbeta)

Creació usuari Jira/VPN > INT-1809

Ticket assignat a [Sergio Figueras](https://confluence.aoc.cat/display/~sfigueras), que en estar de vacances, ho farà [Toni Vierge](https://confluence.aoc.cat/display/~tvierge). Àurea comenta que també té un ticket en el mateix estat, i també l'assumeix en Toni.

4

[Rubén Cortés](https://confluence.aoc.cat/display/~rcortes)

Informe del procés d'ajuts als autònoms i tasques realitzades

[Rubén Cortés](https://confluence.aoc.cat/display/~rcortes) comenta com va anar la convocatoria d'ajuts a autònoms del dia 10 de novembre, que ens van tombar plataforma, i les millores de tecnología que es van fer per abordar les següents convocatòries.  
Explica els problemes del dia 10 i el rebombori general que van provocar. Del 10/11 fins el 1/12 es fa un registre d'autònoms per que s'apuntéssin al llarg de una setmana. Vam estar treballant resolent diversos punts que es van anar trobant i la plataforma aguantava fins a 10k sessions concurrents amb temps correctes. Durant la setmana van entrar 120k peticions.  
Lliçons apreses. No es va gestionar be a nivell de negoci i la importància de les proves de rendiment de les plataformes.  
Va anar millor per que es va fer un esforç brutal i es van canviar els paràmetres de negoci.  
Fruit dels canvis fets ara tenim: un super Vàlid a Nexica donant servei només a tràmits Cloud i un altre a Mediacloud (DR) donant servei a la resta de l'administració pública.

Demanat a l' [Andreu Martinez](https://confluence.aoc.cat/display/~amartinez) de fer un petit informe o recopilació de informació i gràfiques per un informe de la Marga a Comissió Executiva, i detall de les accions preses.

5

[Rubén Cortés](https://confluence.aoc.cat/display/~rcortes)

Eleccions 14F i petició del vot per correu amb idCAT.

Afectacions a:

Web AOC, Web idCAT i PSIS

  

[Rubén Cortés](https://confluence.aoc.cat/display/~rcortes) indica que els mitjants comenten que es podrà demanar el vot per correu amb IDCAT.  Es vol que si tens un IDCAT puguis votar sense sortir de casa. Ve un carter amb les papeletes, votes i el carter s'emporta el vot.  Si no tens IDCAT hauràs de sortir a una entitat de registre.

La web de IDCAT es pot veure afectada per la càrrega, no depen de nosaltres. Pensem que PSIS pot veures afectada.  
  
Rubén a demanat a l' [Andreu Martinez](https://confluence.aoc.cat/display/~amartinez) de coordinar accions que poguem fer nosaltres i temes relacionats per no afectar, (Web AOC, desplegaments, PSIS, coordinació amb Firma Profesional, etc). Comprovar que tot estigui OK, si cau, que no sigui per un tema tecnològic.

[Andreu Martinez](https://confluence.aoc.cat/display/~amartinez) comenta que ha creat canal TEAMS amb [Francesc Ferrer](https://confluence.aoc.cat/display/~FFerre) , [Áurea Alcaide](https://confluence.aoc.cat/display/~aalcaide) i la gent de Sistemes per aglutinar informació relacionada interessant, de seguretat, proves de càrrega, contacte amb els proveidors.

[Roger Noguera](https://confluence.aoc.cat/display/~rnoguera) comenta de posar un avis a IDCAT movil per indicar que no val per al vot electrònic, per que no es confongui la gent. Roger li comentarà a Xavi Llebaria per posar algún avis.

6

[Rafael Carrasco](https://confluence.aoc.cat/display/~rcarrasco)

Tasca d'escalabilitat del Middleware WebLogic12c acabada.

Ticket --> SIS-3114  
Document: "PCI30 - Escalabilitat Middleware WebLogic12c.pdf" --> \\\\endreca\\TECNOLOGIA\\SISTEMES\\PROCEDIMENTS\\PCI30\\4.doc\_escalabilitat\_wl12  
  

[Rafael Carrasco](https://confluence.aoc.cat/display/~rcarrasco) explica sobre la tasca  documentada. Des de Novembre s'ha analitzat comportament de tots els nodes del WL12. Es realitza una primera proposta d'escalabilitat. Per si es vol donar un cop d'ull.

[Roger Noguera](https://confluence.aoc.cat/display/~rnoguera) pregunta arrel de conversa amb [Albert Ciffone](https://confluence.aoc.cat/display/~aciffone) si s'havien fet els parxejos de WL recomanats. No s'ha fet. Tenim llicenciament per fer el download de parches, però segons comenta [Andreu Martinez](https://confluence.aoc.cat/display/~amartinez) no som capaços de fer aquests updates de manera autònoma. [Rubén Cortés](https://confluence.aoc.cat/display/~rcortes) diu de demanar ajuda a la gent d'Oracle que per fer-ho. Comenten Andreu i Rafa de contractar una empresa per fer-ho amb seguretat.

Roger comenta el tema de JAXB i JAX-WS i degradació per càrrega, que segons la consultoria de Oracle, es resolia aplicant els parxes. Ruben comenta de contractar una bossa d'hores per aplicar els parxes, cara al proper any.

7

[Sergio Gutierrez](https://confluence.aoc.cat/display/~sgutierrez)

Seguiment d'objectius

[Sergio Gutierrez](https://confluence.aoc.cat/display/~sgutierrez) pregunta com es farà i [Rubén Cortés](https://confluence.aoc.cat/display/~rcortes) indica que anirà contactant amb nosaltres individualment de manera telemàtica.

  

Tasques
-------

Document generated by Confluence on 06 junio 2025 23:40

[Atlassian](http://www.atlassian.com/)