Gestió de l'Àrea de Tecnologia : Acta reunió de tecnologia (TEC-152) 19/07/2021  

1.  [Gestió de l'Àrea de Tecnologia](index.md)
2.  [Página de inicio de Gestió de l'Àrea de Tecnologia](13893786.md)
3.  [Actes de reunió de seguiment](34505308.md)
4.  [Seguiment de Tecnologia 2021](Seguiment-de-Tecnologia-2021_64979514.md)

Gestió de l'Àrea de Tecnologia : Acta reunió de tecnologia (TEC-152) 19/07/2021
===============================================================================

Created by Francesc Ferrer on 19 julio 2021

Data

19-jul-2021

Assistents
----------

*   [Albert Ciffone](https://confluence.aoc.cat/display/~aciffone),[Andreu Martinez](https://confluence.aoc.cat/display/~amartinez),[Antoni Llebaria](https://confluence.aoc.cat/display/~allebaria),[Áurea Alcaide](https://confluence.aoc.cat/display/~aalcaide),[Carlos Mena](https://confluence.aoc.cat/display/~cmena),[David Tejada](https://confluence.aoc.cat/display/~dtejada),[Èric Antonell](https://confluence.aoc.cat/display/~eantonell), [Francesc Ferrer](https://confluence.aoc.cat/display/~FFerre) ,[Ivan Caballero](https://confluence.aoc.cat/display/~icaballero),[Usuario desconocido (jlorenzo)](https://confluence.aoc.cat/display/~jlorenzo),[José Luis Pastor](https://confluence.aoc.cat/display/~jlpastor),[Manel Rella](https://confluence.aoc.cat/display/~mrella) ,[Maria Dolors Alvarez](https://confluence.aoc.cat/display/~mdalvarez), [Oscar Trapote](https://confluence.aoc.cat/display/~otrapote) , [Ramon Grangé](https://confluence.aoc.cat/display/~RGrange) , [Roger Noguera](https://confluence.aoc.cat/display/~rnoguera) , [Rubén Cortés](https://confluence.aoc.cat/display/~rcortes) , [Sergio Figueras](https://confluence.aoc.cat/display/~sfigueras) , [Sergio Gutierrez](https://confluence.aoc.cat/display/~sgutierrez)

Ordre del dia
-------------

*   [TEC-152](https://contacte.aoc.cat/browse/TEC-152?src=confmacro) - Los datos no se pueden recuperar debido a un error inesperado.  

Punt

Ponent

Títol

Notes

1

[Rubén Cortés](https://confluence.aoc.cat/display/~rcortes)

Nova directora

*   *   Demà es fa la reunió amb la Marga i la nova directora i dimecres sabrem quan es presentarà a l'empresa i si serà en alguna sessió possiblement.

2

[Usuario desconocido (jlorenzo)](https://confluence.aoc.cat/display/~jlorenzo)

Temes PSIS i Vàlid

*   Temes finalitzats:
    
    *   Desplegament PSIS PRO Nexica Wildfly: deplegat des de fa una setmana i proposen vist i plau amb Àurea i Carlos Mena per consolidar durant vacances. 
    
    Temes pendents:
    
    *   Iniciades les tasques per crear PSIS PRO MediaCloud Wildfly : es farà sobre màquines virtuals noves re-instal·lades i també una BDD nova. Migració i pas a servei node per node. 
    *   Prova valid DR. Acabades les ajudes podem planificar la prova amb CTTI? : demana fer aquesta prova i planificació. [David Tejada](https://confluence.aoc.cat/display/~dtejada) comenta que pot ser difícil de coordinar aquestes tasques amb CTTI en les dates en què estem. 
    *   Valid AÏllat (IaaS CATCert) té 5TB de dades a Oracle 10 ( service TRUST) :  74% ocucació. Hi ha temps però cal demana fer intervenció de neteja i planificació. [David Tejada](https://confluence.aoc.cat/display/~dtejada) comenta que pot ser difícil de coordinar amb CTTI per les dates en què estem. 
    
    Actuacions:
    
    *   (21-7-2021) IOP VALID per atacar PSIS per FQDN [ST-13618](https://contacte.aoc.cat/browse/ST-13618) : previ al canvi de migració a MC i hauria de migrar la càrrega automàticament amb el canvi de DNS. 
    *   (20-7-2021\*) Purga PSIS MediaCloud : planificat per dimecres 21/7 quan es migra el servei a MC i es netejarà abans la bdd (a les 10 de la nit) al mateix temps que es farà la iop de cnavi de segell de temps. 
    *   (26-7-2021\*) Purga PSIS Nexica : si les intervencions d'aquesta setmana van bé, es farà la setmana vinent aquesta part.   
        \*Data temptativa

3

[Sergio Gutierrez](https://confluence.aoc.cat/display/~sgutierrez)

Hèstia

*   Seguretat: CESICAT ha finalitzat l'anàlisi de l'Hèstia (vulnerabiliats de l'aplicació, accés per RDP als servidors de PRE, accés al dashboard d'Azure i revisió del codi font) i ens ha fet arribar l'informe confirmant que les vulnerabilitats que ens van detectar han estat resoltes i no s'ha detectat cap de nova. :  [Rubén Cortés](https://confluence.aoc.cat/display/~rcortes) demana detall de costos i tasques per poder respondre amb aquest detall al contacte del CTTI. 
*   Rendiment: la versió que hem publicat fa unes setmanes ja resolt els problemes de rendiment que vam patir arrel de les eines de seguretat avançades que vam posar en marxa a l'abril. => la "paquetització" en lots de les peticions de servei dins l'aplicació per passar una sola vegada pels controls de seguretat ha permès millorar molt la latència del servei
*   [Sergio Gutierrez](https://confluence.aoc.cat/display/~sgutierrez) menciona que creu que CTTI manté la intenció de migrar el servei als seus sistemes a principis de 2022 però encara no s'ha avançat des de CTTI. Indica que no veu que estiguin prou avançats. 

  

  

  

  

Document generated by Confluence on 06 junio 2025 23:40

[Atlassian](http://www.atlassian.com/)