Gestió de l'Àrea de Tecnologia : Acta reunió tecnologia (TEC-140) 08/03/2021  

1.  [Gestió de l'Àrea de Tecnologia](index.md)
2.  [Página de inicio de Gestió de l'Àrea de Tecnologia](13893786.md)
3.  [Actes de reunió de seguiment](34505308.md)
4.  [Seguiment de Tecnologia 2021](Seguiment-de-Tecnologia-2021_64979514.md)

Gestió de l'Àrea de Tecnologia : Acta reunió tecnologia (TEC-140) 08/03/2021
============================================================================

Created by Ramon Grangé on 08 marzo 2021

Data

08-mar-2021

Assistents
----------

*   [Ivan Caballero](https://confluence.aoc.cat/display/~icaballero) [José Luis Pastor](https://confluence.aoc.cat/display/~jlpastor) [Rafael Carrasco](https://confluence.aoc.cat/display/~rcarrasco) [Usuario desconocido (jlorenzo)](https://confluence.aoc.cat/display/~jlorenzo) [Èric Antonell](https://confluence.aoc.cat/display/~eantonell) [Sergio Gutierrez](https://confluence.aoc.cat/display/~sgutierrez) [Sergio Figueras](https://confluence.aoc.cat/display/~sfigueras) [Áurea Alcaide](https://confluence.aoc.cat/display/~aalcaide) [Albert Ciffone](https://confluence.aoc.cat/display/~aciffone) [Roger Noguera](https://confluence.aoc.cat/display/~rnoguera) [Manel Rella](https://confluence.aoc.cat/display/~mrella) [Rubén Cortés](https://confluence.aoc.cat/display/~rcortes) [Maria Dolors Alvarez](https://confluence.aoc.cat/display/~mdalvarez) [Antoni Llebaria](https://confluence.aoc.cat/display/~allebaria) [Toni Vierge](https://confluence.aoc.cat/display/~tvierge) [Ramon Grangé](https://confluence.aoc.cat/display/~RGrange) [Francesc Ferrer](https://confluence.aoc.cat/display/~FFerre) [Oscar Trapote](https://confluence.aoc.cat/display/~otrapote) [Andreu Martinez](https://confluence.aoc.cat/display/~amartinez) [David Tejada](https://confluence.aoc.cat/display/~dtejada) [Usuario desconocido (elopez)](https://confluence.aoc.cat/display/~elopez)

Ordre del dia
-------------

*   [TEC-140](https://contacte.aoc.cat/browse/TEC-140?src=confmacro) - Los datos no se pueden recuperar debido a un error inesperado.

Acta
----

Punt

Ponent

Títol

Notes

1

[Usuario desconocido (jlorenzo)](https://confluence.aoc.cat/display/~jlorenzo)

Proxies per VALID per atacar SSC PRO Nexica

*   [Usuario desconocido (jlorenzo)](https://confluence.aoc.cat/display/~jlorenzo) comenta que durant aquests últims dies l'estat ha canviat i que s'ha revisar el punt de l'ordre del dia i que s'ha de canviar el planning que hi ha informat.
*   [Usuario desconocido (jlorenzo)](https://confluence.aoc.cat/display/~jlorenzo) informa que per evitar problemes de compatibilitat amb el que hi ha ara desplegat el que es farà és traspassar tota la configuració antiga de frontals als nous.

2

[Usuario desconocido (jlorenzo)](https://confluence.aoc.cat/display/~jlorenzo)

Instal·lació de dos nous ESX de Producció

*   [Usuario desconocido (jlorenzo)](https://confluence.aoc.cat/display/~jlorenzo) informa que actualment hi ha problemes de consum de recursos de ESX actuals. Concretament es veuen temps alts a EACAT i eTram.
    
*   [Usuario desconocido (jlorenzo)](https://confluence.aoc.cat/display/~jlorenzo) informa que aquesta setmana es munten al rack els 2 ESX nous i demana a @Ruben Cortes i @Andreu Martinez que facin la petició a MediaCloud per a que estigui instal·lat entre aquesta setmana i la vinent.
    

3

[José Luis Pastor](https://confluence.aoc.cat/display/~jlpastor)

Canal de comunicació intern per les incidències

*   [José Luis Pastor](https://confluence.aoc.cat/display/~jlpastor) proposta de grup treball reduït per resolució d'incidències per tenir un feedback ràpid en cas que hi hagi errors ja que ara ha d'anar preguntant a diferents membres de l'equip si hi ha problemes amb un servei determinat.
*   Es discuteix sobre si el més adient és tenir un canal de Teams o utilitzar tiquets JIRA.
*   [Albert Ciffone](https://confluence.aoc.cat/display/~aciffone) diu que millor obrir tiquet de ST.
*   Es decideix que la millor solució es la utilització de tiquets JIRA.
*   Com a alternativa [Albert Ciffone](https://confluence.aoc.cat/display/~aciffone) proposa a [José Luis Pastor](https://confluence.aoc.cat/display/~jlpastor) que consulti la sonda OMNI per saber si hi ha problemes amb algun servei.

4

[José Luis Pastor](https://confluence.aoc.cat/display/~jlpastor)

Substitució signatura EACAT TR de signador a trusted

*   [José Luis Pastor](https://confluence.aoc.cat/display/~jlpastor) informa que EACAT TR canviarà la manera de generar les signatures. Enlloc de realitzar les signatures amb el Signador es passaran a fer amb el Trusted. El funcionament consistirà en que es signarà amb el segell de l'usuari si està carregat i sinó s'utilitzarà el segell del Consorci.

5

[José Luis Pastor](https://confluence.aoc.cat/display/~jlpastor)

Nou motor d'integració OVER

*   [José Luis Pastor](https://confluence.aoc.cat/display/~jlpastor) exposa que fins ara els integradors s'havien d'integrar amb OVER Formulari a través de PDF i això complicava bastant la integració. De manera que s'ha creat el servei OVER INT que utilitza missatgeria XML (PCI) per enviar les dades i finalment es renderitza a PDF o HTML, etc.
*   S'obrirà aquesta via a través d'un nou canal i es mantindrà també l'actual per mantenir la compatibilitat cap enrere.
*   [Roger Noguera](https://confluence.aoc.cat/display/~rnoguera) s'interessa per canviar la manera que actualment s'integra l'eTauler per utilitzar aquesta nova via.

6

[Albert Ciffone](https://confluence.aoc.cat/display/~aciffone)

GSIT: Proves rendiment

*   [Albert Ciffone](https://confluence.aoc.cat/display/~aciffone) informa que des del GSIT volen fer proves de rendiment contra VALID PRO. [Rubén Cortés](https://confluence.aoc.cat/display/~rcortes) demana que aquestes proves es facin contra el VALID DR de Nexica enlloc del VALID productiu de MediaCloud o que es facin a l'entorn de PRE.
*   [Albert Ciffone](https://confluence.aoc.cat/display/~aciffone) argumenta que GSIT vol provar tot el flux per veure on està el punt de trencament dins el flux (tant la part de GSIT com la de VALID).
*   Inicialment es denega que es facin proves a l'entorn de MediaCloud (VALID PRO) ja que es faria caure l'entorn productiu.
*   [Rafael Carrasco](https://confluence.aoc.cat/display/~rcarrasco) proposa pivotar VALID PRO (MediaCloud) i DR (Nexica) per a que puguin fer proves contra l'entorn de MediaCloud.
*   Finalment s'acorda pivotar els entorns per habilitar que facin les proves a l'entorn de MediaCloud.

7

[Albert Ciffone](https://confluence.aoc.cat/display/~aciffone)

Migració web aoc.cat

*   [Albert Ciffone](https://confluence.aoc.cat/display/~aciffone) informa que amb l'actualització del la nova web de aoc.cat i des de divendres passat no s'envien correus d'incidències ni canvis d'estat.
*   [Èric Antonell](https://confluence.aoc.cat/display/~eantonell) indica que aquest problema segurament serà degut a que s'ha deixat d'utilitzar el Exchange com a servidor de correu.
*   S'obrirà tiquet al servei que està fent la migració per a que ho revisin.

8

[Sergio Gutierrez](https://confluence.aoc.cat/display/~sgutierrez)

Tancament DESA'L

*   [Sergio Gutierrez](https://confluence.aoc.cat/display/~sgutierrez) informa que per dur a terme el tancament de DESA'L s'estan duent a terme diverses accions a coordinar:
    1.  Desplegament del portlet en mode lectura
        *   El passat divendres 03/03/2021 es va fer el canvi del portlet a només lectura
    2.  Inici de l'exportació massiva de l'Alfresco4 a l'NFS
        *   El passat divendres 03/03/2021 es va començar l'exportació de dades de l'Alfresco cap al NFS. Aquesta tasca es preveu que duri fins al 19/03/2021. El tiquet es troba a [https://contacte.aoc.cat/browse/SIS-3837](https://contacte.aoc.cat/browse/SIS-3837).
    3.  Workaround RPC (10/03/2021)
        *   [Sergio Gutierrez](https://confluence.aoc.cat/display/~sgutierrez) informa que el RPC és l'únic servei que continuarà executant l'alta de documents al DESA'L per anar desant els documents fins tenir el DESA'L definitiu.
    4.  Migració a ERES 2.0
        *   [Sergio Gutierrez](https://confluence.aoc.cat/display/~sgutierrez) informa que es migraran al ERES 2 les dades de tres ens (l'Ajuntament d'Aitona, el Consorci i un altre) quan hagi acabat l'exportació massiva de dades del punt 2.
*   Un cop s'hagi finalitzat l'exportació s'aturaran les màquines virtuals de l'Alfresco però no s'eliminaran per si cal aixecar-lo de nou. Passat un temps prudencial s'eliminaran.
*   [José Luis Pastor](https://confluence.aoc.cat/display/~jlpastor) s'interessa pel SIR per saber si es pot treure del PL4 i tancar-lo definitivament.
*   [Roger Noguera](https://confluence.aoc.cat/display/~rnoguera) informa que el nou SIR que corre a PL6 ja està homologat i preparat per ser instal·lat a PRO.
*   [José Luis Pastor](https://confluence.aoc.cat/display/~jlpastor) pregunta per la data de pujada a PRO del nou SIR. [David Tejada](https://confluence.aoc.cat/display/~dtejada) informa que aquesta setmana estarà pujat i només faltarà fer la migració.
*   [Roger Noguera](https://confluence.aoc.cat/display/~rnoguera) informa que per al tancament del PL4 s'ha de migrar també el DCOC. Aquest es migrarà quan es faci una nova versió. Actualment s'està parlant amb els Col·legis per veure com ha de ser aquesta nova versió.

Tasques
-------

Document generated by Confluence on 06 junio 2025 23:40

[Atlassian](http://www.atlassian.com/)