Gestió de l'Àrea de Tecnologia : Acta reunió de tecnologia (TEC-157) 04/10/2021  

1.  [Gestió de l'Àrea de Tecnologia](index.md)
2.  [Página de inicio de Gestió de l'Àrea de Tecnologia](13893786.md)
3.  [Actes de reunió de seguiment](34505308.md)
4.  [Seguiment de Tecnologia 2021](Seguiment-de-Tecnologia-2021_64979514.md)

Gestió de l'Àrea de Tecnologia : Acta reunió de tecnologia (TEC-157) 04/10/2021
===============================================================================

Created by Andreu Martinez, last modified on 08 octubre 2021

Data

04-oct-2021

Assistents
----------

*   [Manel Rella](https://confluence.aoc.cat/display/~mrella) , [Ivan Caballero](https://confluence.aoc.cat/display/~icaballero), [Toni Vierge](https://confluence.aoc.cat/display/~tvierge.admin),  [Antoni Llebaria](https://confluence.aoc.cat/display/~allebaria), [Oscar Trapote](https://confluence.aoc.cat/display/~otrapote), [Èric Antonell](https://confluence.aoc.cat/display/~eantonell), [Sergio Figueras](https://confluence.aoc.cat/display/~sfigueras), [Andreu Martinez](https://confluence.aoc.cat/display/~amartinez), [Rubén Cortés](https://confluence.aoc.cat/display/~rcortes), [Albert Ciffone](https://confluence.aoc.cat/display/~aciffone), [Ramon Grangé](https://confluence.aoc.cat/display/~RGrange), [Áurea Alcaide](https://confluence.aoc.cat/display/~aalcaide) , [Francesc Ferrer](https://confluence.aoc.cat/display/~FFerre), [Carlos Mena](https://confluence.aoc.cat/display/~cmena), [Artur Barbeta](https://confluence.aoc.cat/display/~abarbeta), [Maria Dolors Alvarez](https://confluence.aoc.cat/display/~mdalvarez), [David Tejada](https://confluence.aoc.cat/display/~dtejada) , [Sergio Gutierrez](https://confluence.aoc.cat/display/~sgutierrez)
    

Ordre del dia
-------------

Acta
----

Punt

Ponent

Títol

Notes

1

[Roger Noguera](https://confluence.aoc.cat/display/~rnoguera)  
  

Canvis a PSIS vs identifiació via passaport

*   Els canvis realitzats a PSIS en release anterior va provocar que deixés de funcionar la identificació amb passaports, [Roger Noguera](https://confluence.aoc.cat/display/~rnoguera) pregunta si val la pena adaptar Valid 1.0 (BEA) o adaptar PCI30. En [Rafael Carrasco](https://confluence.aoc.cat/display/~rcarrasco) comenta que Valid NX no té wl12 i en [David Tejada](https://confluence.aoc.cat/display/~dtejada) proposa adaptar Valid 2.0 però [Roger Noguera](https://confluence.aoc.cat/display/~rnoguera) no veu clar tenir la infra AWS per valid 2 abans del segon trimestre de 2022 encara que l'aplicatiu ja està disponible, tot i que s'adaptarà el codi per no haver de parsejar passaports.  
    L' [Áurea Alcaide](https://confluence.aoc.cat/display/~aalcaide) comennta que no tenia clar la incidència i el canvi de comportament de PSIS va ser per adaptacions legals de l'aplicatiu i no s'era conscient de l'impacte sobre valid i idcat moòbil.
*   En [Roger Noguera](https://confluence.aoc.cat/display/~rnoguera) i l' [Andreu Martinez](https://confluence.aoc.cat/display/~amartinez)  van acordar desplegar valid 2.0 a NX amb tecnologia springboot i poder fer pilots abans de transformar a l'entorn AWS. En [Ramon Grangé](https://confluence.aoc.cat/display/~RGrange) proposa adaptar valid a més tipus de informació igual a la que proporciona PSIS.

  

2

[Rafael Carrasco](https://confluence.aoc.cat/display/~rcarrasco)

PCI30 - Upgrade plataforma Weblogic12c

*   Upgrade plataforma Weblogic12c a PRE i DEV ja realitzat. Necessitat de posar data per passar el procés d'actualització a PRO ja definit i provat a DEV i PRE.  [José Luis Pastor](https://confluence.aoc.cat/display/~jlpastor) pregunta si hi ha tall de servei en aquesta intervenció.  
    [Rafael Carrasco](https://confluence.aoc.cat/display/~rcarrasco) comenta que el tall de servei potencial ésd e 20 minuts per reinici de la infra després de realitzar totes ls tasques necessàries en background o de manera prèvia a l'actuació. [José Luis Pastor](https://confluence.aoc.cat/display/~jlpastor) recorda la necessitat de generar avisos externs i interns per potencial impacte.
    
    Brainstorming sobre quin seria el millor slot per realitzar l'actuació del restart de la plataforma després de tenir tots els canivs preparats prèviament. RC proposa deixar el mes d'Octubre per tal de assegurar el comportament de PRE en totes les modalitats i consums i poder detectar casuistiques no detectades fns ara.
    
      
    
    S'acorda que el grup que ha estat treballant fins ara proposi data segons converses internes els propers dies.

3

[Áurea Alcaide](https://confluence.aoc.cat/display/~aalcaide)

PSIS i Mongo DB

Comenta la disponibilitat de la infraestructura Mongo DB de la nova versió de PSIS a NX però que falta el desplegament de la solució a MC i que NTT no es fa càrrec de l'explotació d'aquests nous actius. Considera que és necessari per augmentar eficiència en el guardat d'evidències i estabilitat del servei. L' [Andreu Martinez](https://confluence.aoc.cat/display/~amartinez) recorda la situació contractual actual amb NTT i que prioritzaran l'explotació d'aquests actius en quant sigui possible pel desaprovisionament d'altres.

4

[Sergio Gutierrez](https://confluence.aoc.cat/display/~sgutierrez)

Primeres càrregues de valisa al nou DESA'L

Dijous 07/10 tenim previst iniciar les primeres càrregues de valisa al nou DESA'L de PRO. Inicialment anirem enviant valises de forma unitària per validar les  
connectivitats, autoritzacions i la nova infraestructura de PRO del DESA'L. En el moment en que funcioni començarem a carregar els primers lots de 100 valises i  
anirem mica en mica increment la càrrega. En pocs dies hauríem de poder estimar la durada del procés.

Proposa el procés de migració als servidors PL4PRO (només tenim el DCOC operatiu) que tenen accés a l'ORA12 i l'NFS de Valisa de forma que no penalitzem els PL6PRO i executar-ho en horari de 17h a 07h per afectar el mínim possible tant a l'ORA12 com a l'NFS de Valisa. Aquesta és l'opció que es va aplicar per a la migració del DESA'L antic a l'ERES 2.0 el maig passat.

A nivell de volumetries Valisa representa uns 2 MM de docs i 4,2 TB. Proposa executar el procés des de les màquines de PL4 amb JRE7 i monitoritzar el procés constantment per tenir dades de rendiment.

A la CCEx del dia 12 es plantejarà el tancament del servei DCOC i, per tant, del PL4 un cop acabat el procés de migració de docs a AWS.  L' [Andreu Martinez](https://confluence.aoc.cat/display/~amartinez) comenta la necessitat de monitoritzar e comportament de NFS i en [Joan Lorenz](https://confluence.aoc.cat/display/~jlorenzo) en [Sergio Gutierrez](https://confluence.aoc.cat/display/~sgutierrez)   comenten que no s'espera cap tipus de problemàtica al respecte i existeix una parametritzacio del procés per controlar la densitat del procés

5

[Usuario desconocido (jlorenzo)](https://confluence.aoc.cat/display/~jlorenzo)

Prova de identitats-intranet

*   Recorda la necessitat de realitzar proves conjuntes d'accés amb usuaris externs de l'accés a identitats-intranet via XCAT donats els canvis realitzats d'enrutament ja que es va detectar un error de la documentació del procediment de DR. L' [Andreu Martinez](https://confluence.aoc.cat/display/~amartinez) comenta que la OVT no és un candidat per fer les proves i podria ser l'ATC o el Departament de Justícia. En [Rafael Carrasco](https://confluence.aoc.cat/display/~rcarrasco) comenta mantenir identitats-dr com a plataforma per situacions crítiques i que els clients consumeixin identitats.aoc.cat en exclussiva de manera global. En [Rubén Cortés](https://confluence.aoc.cat/display/~rcortes) demana realitzar una revisió de l'estat i plantejar proposta de consum homogènia.
*   Migració PSIS CATCert -> MediaCloud. Es requerirà un canvi de IP del servei de PSIS a MC, per tant, s'haurà d'avisar a clients del canvi, i la coordinació amb ST i l' [Áurea Alcaide](https://confluence.aoc.cat/display/~aalcaide) per planificar el canvi. S'ha de realitzar una revisió del volum de dades a migrar a l'ORA12 tot i que no es considera un volum elevat (500 GB aprox.)
    

  6

[Rubén Cortés](https://confluence.aoc.cat/display/~rcortes)

Reunions presencials

Reunions presencials del [Rubén Cortés](https://confluence.aoc.cat/display/~rcortes) amb totes les unitats presencialment. S'enviaran els dies posteriors a aquesta reunió convos i segurament seran Dimarts i/o Dijous i probablement un o dos cops al mes.

  

  

Tasques
-------

  

Document generated by Confluence on 06 junio 2025 23:40

[Atlassian](http://www.atlassian.com/)