Gestió de l'Àrea de Tecnologia : Acta reunió de tecnologia (TEC-155) 20/09/2021  

1.  [Gestió de l'Àrea de Tecnologia](index.md)
2.  [Página de inicio de Gestió de l'Àrea de Tecnologia](13893786.md)
3.  [Actes de reunió de seguiment](34505308.md)
4.  [Seguiment de Tecnologia 2021](Seguiment-de-Tecnologia-2021_64979514.md)

Gestió de l'Àrea de Tecnologia : Acta reunió de tecnologia (TEC-155) 20/09/2021
===============================================================================

Created by Oscar Trapote, last modified on 20 septiembre 2021

Data

02-dic-2018

Assistents
----------

*   [Manel Rella](https://confluence.aoc.cat/display/~mrella) , [Ivan Caballero](https://confluence.aoc.cat/display/~icaballero), [Toni Vierge](https://confluence.aoc.cat/display/~tvierge.admin),  [Antoni Llebaria](https://confluence.aoc.cat/display/~allebaria), [Oscar Trapote](https://confluence.aoc.cat/display/~otrapote), [Èric Antonell](https://confluence.aoc.cat/display/~eantonell), [Sergio Figueras](https://confluence.aoc.cat/display/~sfigueras), [Andreu Martinez](https://confluence.aoc.cat/display/~amartinez), [Rubén Cortés](https://confluence.aoc.cat/display/~rcortes), [Albert Ciffone](https://confluence.aoc.cat/display/~aciffone), [Ramon Grangé](https://confluence.aoc.cat/display/~RGrange), [Áurea Alcaide](https://confluence.aoc.cat/display/~aalcaide) , [Francesc Ferrer](https://confluence.aoc.cat/display/~FFerre)
    

Ordre del dia
-------------

*   [TEC-155](https://contacte.aoc.cat/browse/TEC-155?src=confmacro) - Los datos no se pueden recuperar debido a un error inesperado.

Acta
----

Punt

Ponent

Títol

Notes

1

[Rafael Carrasco](https://confluence.aoc.cat/display/~rcarrasco)

Tenim disponible la darrera versió de WebLogic 12 a DEV i PRE, confirmat per Oracle.

[Roger Noguera](https://confluence.aoc.cat/display/~rnoguera) pregunta si es mantenen els scripts d'inici i aturada que usàvem fins a hores d'ara. [Rafael Carrasco](https://confluence.aoc.cat/display/~rcarrasco)confirma que sí i que si detectem que no funcionen o que manquen ho comuniquem.

2

[Rafael Carrasco](https://confluence.aoc.cat/display/~rcarrasco)

Ja no hi ha suport per a Oracle 12 i hauriem de passar segons recomanacions d'Oracle a la versió 19.

[Rafael Carrasco](https://confluence.aoc.cat/display/~rcarrasco) comenta que s'ha de pensar si s'instal·la als mateixos servidors on corre ara la BD o si es posa a màquines noves. Si es fa servir les màquines actuals hem de tindre en compte que el suport a la versió actual de RedHat finalitza en 2 anys.

[Ramon Grangé](https://confluence.aoc.cat/display/~RGrange) comenta que Oracle ja ha alliberat la versió 21 de la seva BD. [Rafael Carrasco](https://confluence.aoc.cat/display/~rcarrasco) indica que Oracle recomana ara per ara la versió 19 i considera la 21 com encara no prou estable.

3

[Ivan Caballero](https://confluence.aoc.cat/display/~icaballero)

Retirada del nivell d'administrador dels usuaris de domini

Des del punt de vista de la seguretat [Ivan Caballero](https://confluence.aoc.cat/display/~icaballero)comenta que és molt perillós que els usuaris amb els que operem habitualment tinguin permisos d'administrador als nostres PC o encara pitjor en el cas dels usuaris de l\`àrea de Sistemes, ja que son també administradors de domini. Per a corregir aquest risc de seguretat es crearan usuaris específics amb permisos d'administrador per a fer les tasques puntuals que requereixin aquest nivell de privilegis i es retirarà aquest privilegi dels usuaris ordinaris.

[David Tejada](https://confluence.aoc.cat/display/~dtejada) comenta l'inconvenient que suposa aquest enfoc si cada cop que s'ha de fer una tasca que requereix permisos especials s'ha de tancar la sessió de l'usuari ordinari. [Ivan Caballero](https://confluence.aoc.cat/display/~icaballero)confirma que no cal tancar la sessió, que fins i tot és possible córrer la tasca en particular sota l'usuari amb privilegis o simplement canviar momentàniament d'usuari.

[Rafael Carrasco](https://confluence.aoc.cat/display/~rcarrasco)pregunta si per a definir rutes amb OpenVPN hi haurà problemes ja que és una tasca que han de fer habitualment i potser sense privilegis no es podria fer. [Ivan Caballero](https://confluence.aoc.cat/display/~icaballero) diu que no creu que afecti. [Rafael Carrasco](https://confluence.aoc.cat/display/~rcarrasco) fara proves per a verificar que efectivament no hi ha cap problema.

4

[Rubén Cortés](https://confluence.aoc.cat/display/~rcortes)

Comissió executiva el 13 d'octubre

[Rubén Cortés](https://confluence.aoc.cat/display/~rcortes) comenta que el proper dia 13 hi ha comissió executiva i que totes les licitacions que puguin estar en curs s'hi han de presentar. Per tant es fa una crida tothom qui pugui tenir alguna cosa a contractar que ho digui, ja que si no passa per C.E. no es podrà tirar endavant. Això aplica a projectes de mes de 300K€ o plurianuals.

5

[Rubén Cortés](https://confluence.aoc.cat/display/~rcortes)

Reunions de seguiment amb Justícia

[Rubén Cortés](https://confluence.aoc.cat/display/~rcortes) comenta que el Departament de Justicia va començar a fer reunions de seguiment arran d'una crisi que hi va haver amb serveis com  PSA o PSIS. Ara aquestes reunions es fan un cop al mes. Inicialment hi anava en Rubén i posteriorment va començar a anar-hi en [Andreu Martinez](https://confluence.aoc.cat/display/~amartinez). El contingut d'aquestes reunions ha anat canviant i actualment entra més dins de l'àmbit de Suport a Aplicacions i seria necessari designar algú d'aquesta unitat per a que participi a aquests seguiments. 

6

[Rubén Cortés](https://confluence.aoc.cat/display/~rcortes)

VPN sol·licitada per la DIBA per accés a xarxa SARA

Hi ha una petició de la DIBA per a que els establim una VPN per a accedir al Banco de España a través de la xarxa SARA. Rubén demana qu eSistemes en faci el seguiment i doni sortida a aquest ticket donat que es va fer al juny/juliol.

7

[Rubén Cortés](https://confluence.aoc.cat/display/~rcortes)

Reunions d'àrea presencials 

El nou model de teletreball es comentarà a partir del dia 30. Com ja es va comentar, es tractarà d'un model flexible amb convocatòries puntuals a oficines. Dins de la nostra àrea, en Rubén voldrà fer reunions d'àrea mensuals o bimensuals a oficines però en grups més petits.

8

[Albert Ciffone](https://confluence.aoc.cat/display/~aciffone)

Splunk

A data d'avui encara no funciona Splunk i fa més de 10 dies que s'està instal·lant la llicència. [Albert Ciffone](https://confluence.aoc.cat/display/~aciffone) pregunta com està el tema.

9

[Albert Ciffone](https://confluence.aoc.cat/display/~aciffone)

Recuperació d'export de BD

Cal recuperar un export d'una base de dades, d'un schema molt petit i [Albert Ciffone](https://confluence.aoc.cat/display/~aciffone) pregunta si es pot agilitzar d'alguna manera aquesta tasca donat que el ticket encara no s'ha obert i com que l'haurà d'executar NTT, es preveu que trigui molt de temps a dur-se a terme. Bàsicament es tracta d'agilitzar amb NTT perquè tot i poder obrir el ticket directament des de Suport a Aplicacions, sempre demanen confirmacio/autorització a Sistemes.

  

  

  

  

Tasques
-------

Document generated by Confluence on 06 junio 2025 23:40

[Atlassian](http://www.atlassian.com/)