Gestió de l'Àrea de Tecnologia : Acta reunió de tecnologia (TEC-162) 08/11/2021  

1.  [Gestió de l'Àrea de Tecnologia](index.md)
2.  [Página de inicio de Gestió de l'Àrea de Tecnologia](13893786.md)
3.  [Actes de reunió de seguiment](34505308.md)
4.  [Seguiment de Tecnologia 2021](Seguiment-de-Tecnologia-2021_64979514.md)

Gestió de l'Àrea de Tecnologia : Acta reunió de tecnologia (TEC-162) 08/11/2021
===============================================================================

Created by Sergio Gutierrez on 08 noviembre 2021

Data:

08-nov-2021

Assistents
----------

*   [Manel Rella](https://confluence.aoc.cat/display/~mrella) , [Toni Vierge](https://confluence.aoc.cat/display/~tvierge.admin),  [Antoni Llebaria](https://confluence.aoc.cat/display/~allebaria), [Oscar Trapote](https://confluence.aoc.cat/display/~otrapote), [Èric Antonell](https://confluence.aoc.cat/display/~eantonell), [Sergio Figueras](https://confluence.aoc.cat/display/~sfigueras), [Andreu Martinez](https://confluence.aoc.cat/display/~amartinez), [Rubén Cortés](https://confluence.aoc.cat/display/~rcortes), [Ramon Grangé](https://confluence.aoc.cat/display/~RGrange), [Áurea Alcaide](https://confluence.aoc.cat/display/~aalcaide) , [Francesc Ferrer](https://confluence.aoc.cat/display/~FFerre), [Carlos Mena](https://confluence.aoc.cat/display/~cmena), [David Tejada](https://confluence.aoc.cat/display/~dtejada) , [Sergio Gutierrez](https://confluence.aoc.cat/display/~sgutierrez) [Esperança Lopez](https://confluence.aoc.cat/display/~elopez),[Usuario desconocido (jlorenzo)](https://confluence.aoc.cat/display/~jlorenzo), [José Luis Pastor](https://confluence.aoc.cat/display/~jlpastor), [Kenneth Capseta](https://confluence.aoc.cat/display/~kcapseta), [Manel Rella](https://confluence.aoc.cat/display/~mrella), [Roger Noguera](https://confluence.aoc.cat/display/~rnoguera), Hector Agea
    

Ordre del dia
-------------

Acta
----

Punt

Ponent

Títol

Notes

1

[Ivan Caballero](https://confluence.aoc.cat/display/~icaballero)  
  

Metodologia atac ransomware PYSA que ha afectat a la UAB

[Ivan Caballero](https://confluence.aoc.cat/display/~icaballero)detalla el funcionament del ransomware que ha afectat a la UAB. Explica que nosaltres tenim unes fortes mesures de mitigació i línies de defensa que dificultarien la primera infecció d'un malware d'aquest estil

Ara bé, en cas de produir-se aquesta primera infecció, no disposem de cap solució d'IDS/IPS ni tampoc de WAF que bloquegi la propagació del ransomware, i que tenim connexions amb xarxes externes (p. ex. SARA) que ens fan vulnerables a atacs que puguin patir aquestes xarxes. Sí que disposem però de backup com a últim recurs.

[Ivan Caballero](https://confluence.aoc.cat/display/~icaballero) explica que conjuntament amb Sistemes s'està treballant per incorporar antivirus en tots els servidors de negoci, però que la incorporació de les solucions IDS/IPS o WAF encara està en fase d'anàlisis.

[Rubén Cortés](https://confluence.aoc.cat/display/~rcortes) proposa que es comenci la instal·lació d'aquestes solucions a la xarxa i VPN d'oficines (que tindria menys impacte que fer-ho a la xarxa de negoci) i demana que es faci una reunió de treball amb l'[Ivan Caballero](https://confluence.aoc.cat/display/~icaballero), Sistemes, el [Sergio Figueras](https://confluence.aoc.cat/display/~sfigueras) i el [Toni Vierge](https://confluence.aoc.cat/display/~tvierge) per decidir com continuem treballant en aquest àmbit. 

2

[Áurea Alcaide](https://confluence.aoc.cat/display/~aalcaide)

Exportació dades de PSIS a ORA12 i migració a WildFly

[Áurea Alcaide](https://confluence.aoc.cat/display/~aalcaide) ï [Usuario desconocido (jlorenzo)](https://confluence.aoc.cat/display/~jlorenzo) comenten que hem patit problemes en l'exportació de dades de l'ORA10 de PSIS (la base de dades té 700GB i després de 5 setmanes tot sembla indicar que l'export està bloquejat) i que per aquest motiu s'ha hagut de posposar la migració de PSIS JBoss a WildFly que estava prevista pel 08/11 fins que es resolgui l'exportació.

Per poder fer l'export d'aquesta BD cal aturar 1 setmana l'entorn de DR de PSIS i per això es requereix l'ok d'en [Rubén Cortés](https://confluence.aoc.cat/display/~rcortes).

S'acorda que aquesta aturada del DR es farà la setmana del 15/11.

3

[Francesc Ferrer](https://confluence.aoc.cat/display/~FFerre)

Formació dispositius criptogràfics HSMs AOC

[Francesc Ferrer](https://confluence.aoc.cat/display/~FFerre) indica que dins del contracte de compra de HSMs pels serveis de SSC a Mediacloud i NEXICA, està inclosa una formació d'entrega i transferència de coneixement de la nostra configuració. Es tracta de 2 sessions de 4 hores: una per temes de sistemes i una per temes de desenvolupament. Les dates d'aquestes 2 sessions de formació s'haurien de concretar abans del 31/12 i seran en horari de 9:30 a 13:30. 

[Andreu Martinez](https://confluence.aoc.cat/display/~amartinez) comenta que donat que l'SCC no és un servei que es mantingui i es doni suport des de Sistemes, no és obligatòria l'assistència i que acabarà de concretar amb Sistemes si algú farà la formació.

4

[Sergio Gutierrez](https://confluence.aoc.cat/display/~sgutierrez)

Posta en marxa nou DESA'L amb el pilot eValisa 

[Sergio Gutierrez](https://confluence.aoc.cat/display/~sgutierrez) comenta que ha finalitzat la migració de l'1,5 milions de documents de l'eValisa al nou DESA'L. Les proves han anat molt bé i ja ho tenim tot a punt per posar en marxa el nou DESA'L amb l'eValisa el proper 17/11.

Aquesta versió de Valisa s'integrarà amb DESA'L de forma transparent per a l'usuari per què duplicarem els documents a l'NFS i a DESA'L. En cas d'error del DESA'L, l'eValisa automàticament anirà a l'NFS a buscar el document, però no mostrarà cap tipus d'error a l'usuari. Aquesta opció de duplicar els documents ens permetrà fer un rollback desacoblant el DESA'L de Valisa si arribés a ser necessari.

En unes setmanes (a mitjans de desembre) un cop tinguem rodat el DESA'L i puguem confirmar que tot funciona correctament, actualitzarem l'eValisa per accedir únicament a DESA'L i activarem la integració d'eValisa amb MUXv3.

A principis de la setmana vinent lliurarem la documentació d'integració del DESA'L i a finals de la setmana farem una reunió per als integradors per explicar tot el know how de la integració que hem fet a l'eValia i que probablement es podrà aplicar a altres serveis com l'EACAT, eTauler o l'eNotum.

5

[Usuario desconocido (elopez)](https://confluence.aoc.cat/display/~elopez) i [Carlos Mena](https://confluence.aoc.cat/display/~cmena)

Ernst & Young reunió dubtes delivery

L'equip d'Ernst & Young necessita fer una ràpida reunió amb tots els responsables de Projectes per aclarir alguns dubtes de com fem el delivery dels projectes. En [David Tejada](https://confluence.aoc.cat/display/~dtejada) també assistirà a la reunió per què és qui millor podrà respondre alguns d'aquests dubtes.

6

[Rubén Cortés](https://confluence.aoc.cat/display/~rcortes)

Formació AWS

[Rubén Cortés](https://confluence.aoc.cat/display/~rcortes)comenta que en breu enviarà la llista definitiva dels assistents a la formació d'AWS. Tota l'àrea de Tecnologia farà el curs d'Advanced Architecting i Projectes el d'Advanced Devoloping. L'horari no es pot canviar per què en cas contrari no serien gratuïts, però és probable que l'any vinent puguem tenir de nou l'oportunitat de poder fer-los si algú no pot ara.

  

  

Tasques
-------

  

Document generated by Confluence on 06 junio 2025 23:40

[Atlassian](http://www.atlassian.com/)