Gestió de l'Àrea de Tecnologia : Acta reunió de tecnologia (TEC-166) 13/12/2021  

1.  [Gestió de l'Àrea de Tecnologia](index.md)
2.  [Página de inicio de Gestió de l'Àrea de Tecnologia](13893786.md)
3.  [Actes de reunió de seguiment](34505308.md)
4.  [Seguiment de Tecnologia 2021](Seguiment-de-Tecnologia-2021_64979514.md)

Gestió de l'Àrea de Tecnologia : Acta reunió de tecnologia (TEC-166) 13/12/2021
===============================================================================

Created by Carlos Mena, last modified on 13 diciembre 2021

Data

13-dic-2021

Assistents
----------

*   [Antoni Llebaria](https://confluence.aoc.cat/display/~allebaria)
*   [Artur Barbeta](https://confluence.aoc.cat/display/~abarbeta)
*   [Áurea Alcaide](https://confluence.aoc.cat/display/~aalcaide)
*   [David Tejada](https://confluence.aoc.cat/display/~dtejada.admin)
*   [Francesc Ferrer](https://confluence.aoc.cat/display/~FFerre)
*   [Manel Rella](https://confluence.aoc.cat/display/~mrella)
*   [Ivan Caballero](https://confluence.aoc.cat/display/~icaballero.admin)
*   [Usuario desconocido (elopez)](https://confluence.aoc.cat/display/~elopez)
*   [José Luis Pastor](https://confluence.aoc.cat/display/~jlpastor)
*   [Oscar Trapote](https://confluence.aoc.cat/display/~otrapote)
*   [Rubén Cortés](https://confluence.aoc.cat/display/~rcortes)
*   [Sergio Gutierrez](https://confluence.aoc.cat/display/~sgutierrez)
*   [Maria Dolors Alvarez](https://confluence.aoc.cat/display/~mdalvarez)
*   [Kenneth Capseta](https://confluence.aoc.cat/display/~kcapseta)
*   [Toni Vierge](https://confluence.aoc.cat/display/~tvierge.admin)
*   [Èric Antonell](https://confluence.aoc.cat/display/~eantonell)
*   [Roger Noguera](https://confluence.aoc.cat/display/~rnoguera)
*   [Andreu Martinez](https://confluence.aoc.cat/display/~amartinez)
*   [Albert Ciffone](https://confluence.aoc.cat/display/~aciffone)
*   [Usuario desconocido (jlorenzo)](https://confluence.aoc.cat/display/~jlorenzo)
*   [Rafael Carrasco](https://confluence.aoc.cat/display/~rcarrasco)
*   [Carlos Mena](https://confluence.aoc.cat/display/~cmena)
    

Ordre del dia
-------------

1.  Cursos formació Azure
2.  Posada en producció del PAM (_Privileged Access Management)_
3.  Posada en producció de PSIS-DR (WildFly)
4.  Migració dels relays de correu

Acta
----

Punt

Ponent

Títol

Notes

1

[Sergio Gutierrez](https://confluence.aoc.cat/display/~sgutierrez)

Curos Formació Azure

*   [Sergio Gutierrez](https://confluence.aoc.cat/display/~sgutierrez) trasllada la possibilitat d'inscriure'ns a cursos/certificacions d'Azure. Generalment son cursos online intensius amb professor en horari de 9 a 17h.
*   Els cursos es troben disponibles a l'enllaç [https://esi.microsoft.com](https://esi.microsoft.com) i cal fer login amb l'usuari del Consorci per veure la oferta de cursos a la que tenim accés.
*   [Rubén Cortés](https://confluence.aoc.cat/display/~rcortes)indica que no hi ha problemes en fer-les però que cal coordinar-se (si més no que l'àrea tingui coneixement per si surt alguna incidència).

2

[Ivan Caballero](https://confluence.aoc.cat/display/~icaballero.admin)

Posada en producció del PAM

*   [Ivan Caballero](https://confluence.aoc.cat/display/~icaballero.admin) comunica que ja es troba disponible a PRO l'eina PAM per a la gestió de les contrasenyes. De moment només estan disponibles els accessos a EACAT (per temes d'auditories de seguretat era necessari tenir-les en un entorn més segur). 
*   L'eina, per regla general, no mostrarà les contrasenyes amb el que la única manera d'accedir a les màquines i consoles web serà des d'allí (via launcher).
    *   Hi ha una excepció: els accessos a les base de dades si que mostrarà les contrasenyes ja que hi ha un problema amb els accessos a Microsoft via Launcher (pas de paràmetres)
*   Per accedir al PAM està configurat el doble factor d'autenticació (cal instal·lar una aplicació al mòbil) i instal·lar un add-on (Secret Server web password filler). 
*   Es proposa el 17 de gener com a data per a que tot estigui migrat al PAM i deixi de funcionar Keepass.
    *   Es farà un rotat de les contrasenyes: per temes d'impacte a les aplicacions d'entrada només s'aplicarà a les màquines. En una segona fase i de manera progressiva està previst rotar també les credencials d'usuaris de BBDD.
    *   Si durant el procés de migració es veu qualsevol cosa que no encaixi cal traslladar-li a l'[Ivan Caballero](https://confluence.aoc.cat/display/~icaballero.admin)

3

[Áurea Alcaide](https://confluence.aoc.cat/display/~aalcaide) [Usuario desconocido (jlorenzo)](https://confluence.aoc.cat/display/~jlorenzo)

Posada en producció PSIS -DR en Wildfly

*   [Áurea Alcaide](https://confluence.aoc.cat/display/~aalcaide) indica que PSIS Wildfly HA ja està en funcionament
*   [Usuario desconocido (jlorenzo)](https://confluence.aoc.cat/display/~jlorenzo) proposa que a partir de dimecres s'avisi als clients per a que puguin provar accessos i connectivitats i els hi doni temps d'informar-nos en cas que tinguin problemes
*   Purga d'evidències dilluns dia 20 a partir de les 20h.
*   Només queda pendent afegir-la a Splunk, que es durà a terme durant aquesta setmana

4

[Toni Vierge](https://confluence.aoc.cat/display/~tvierge.admin)

Migració dels relays de correu

*   [Toni Vierge](https://confluence.aoc.cat/display/~tvierge.admin)comenta que ja està disponible i que aquells que ho necessitin obrin un ticket per a poder-ho tractar.
*   No vol fer proposta de data de canvi sense que els afectats puguin revisar-ho abans. La informació està disponible al següent excel:
    *   \\\\endreca\\TECNOLOGIA\\COMPARTIT\\Migració Relays Correu\\Graella Relay correus.xlsx
*   [Sergio Gutierrez](https://confluence.aoc.cat/display/~sgutierrez) està molt interessat i indica que ho prioritzarà.

5

[Sergio Gutierrez](https://confluence.aoc.cat/display/~sgutierrez)

Dubtes Oficina Governança

*   [Sergio Gutierrez](https://confluence.aoc.cat/display/~sgutierrez)trasllada a Ruben un dubte sobre la convocatòria de la segona reunió amb l'Hèctor de la Oficina de Governança. [Rubén Cortés](https://confluence.aoc.cat/display/~rcortes) i [Usuario desconocido (elopez)](https://confluence.aoc.cat/display/~elopez) li indiquen que està de baixa de llarga durada i que s'espera que el reemplacin però que l'empresa encara no s'ha posat en contacte per donar una previsió.

6

[Rafael Carrasco](https://confluence.aoc.cat/display/~rcarrasco)

Canvi VALID al DR

*   [Rafael Carrasco](https://confluence.aoc.cat/display/~rcarrasco) pregunta sobre l'estat del canvi de VALid a DR (intranet). Donades les dates en que ens trobem (pràcticament a Nadal) es proposa que es reprengui al gener passades les festes. En [Usuario desconocido (jlorenzo)](https://confluence.aoc.cat/display/~jlorenzo) demanarà disponibilitat a NTT i en [David Tejada](https://confluence.aoc.cat/display/~dtejada)proposa informar a l'ATC perquè, tot i que es pot reproduir un login des del portal ATC amb VALid, seria convenient que l'ATC confirmi que el canvi no te impacte (en els circuits interns). 

7

[Rubén Cortés](https://confluence.aoc.cat/display/~rcortes)

Nova organització de l'àrea de Tecnologia

*   [Rubén Cortés](https://confluence.aoc.cat/display/~rcortes)explica la nova organització de l'àrea amb la creació de noves places. Aquestes noves places estan distribuïdes de la manera següent:  
    *   **Arquitectura:** Dues places A31 (una per aplicació i una altra per sistemes)
    *   **Desenvolupament:** Una nova plaça A32
    *   **QA:** Una plaça de Responsable de QA (A24) i una plaça de Responsable de dades (A32). Un dels objectius per aquesta segona plaça seria la de preparar fluxos online similars als que es fan des del CTTI quan hi ha previsió de campanyes amb un ús massiu dels serveis.
    *   **Seguretat:** Una plaça A31
*   Finalment indica que durant els propers mesos s'adjudicarà el contracte "pont" per disposar d'infraestructura a AWS durant 2022 i 2023 per import d'1,4M €

8

[Rubén Cortés](https://confluence.aoc.cat/display/~rcortes)

Objectius

*   Durant aquesta setmana i la propera [Rubén Cortés](https://confluence.aoc.cat/display/~rcortes) té previst reunir-se amb els membres de l'equip amb objectius per valorar els d'aquest any i els del proper 2022.
*   Indica que a partir de l'any vinent es podrà arribar a cobrar el 100%  (actualment per temes de pressupostos només es pot arribar a cobrar el 25% )

Tasques
-------

Document generated by Confluence on 06 junio 2025 23:40

[Atlassian](http://www.atlassian.com/)