Gestió de l'Àrea de Tecnologia : Acta reunió de tecnologia (TEC-168) 17/01/2022  

1.  [Gestió de l'Àrea de Tecnologia](index.md)
2.  [Página de inicio de Gestió de l'Àrea de Tecnologia](13893786.md)
3.  [Actes de reunió de seguiment](34505308.md)
4.  [Seguiment de Tecnologia 2022](Seguiment-de-Tecnologia-2022_64979516.md)

Gestió de l'Àrea de Tecnologia : Acta reunió de tecnologia (TEC-168) 17/01/2022
===============================================================================

Created by Kenneth Capseta on 17 enero 2022

Data

13-dic-2021

Assistents
----------

*   [Antoni Llebaria](https://confluence.aoc.cat/display/~allebaria)
*   [Artur Barbeta](https://confluence.aoc.cat/display/~abarbeta)
*   [Áurea Alcaide](https://confluence.aoc.cat/display/~aalcaide)
*   [David Tejada](https://confluence.aoc.cat/display/~dtejada.admin)
*   [Francesc Ferrer](https://confluence.aoc.cat/display/~FFerre)
*   [Manel Rella](https://confluence.aoc.cat/display/~mrella)
*   [Ivan Caballero](https://confluence.aoc.cat/display/~icaballero.admin)
*   [Esperança Lopez](https://confluence.aoc.cat/display/~elopez)
*   [José Luis Pastor](https://confluence.aoc.cat/display/~jlpastor)
*   [Oscar Trapote](https://confluence.aoc.cat/display/~otrapote)
*   [Rubén Cortés](https://confluence.aoc.cat/display/~rcortes)
*   [Sergio Gutierrez](https://confluence.aoc.cat/display/~sgutierrez)
*   [Maria Dolors Alvarez](https://confluence.aoc.cat/display/~mdalvarez)
*   [Kenneth Capseta](https://confluence.aoc.cat/display/~kcapseta)
*   [Èric Antonell](https://confluence.aoc.cat/display/~eantonell)
*   [Roger Noguera](https://confluence.aoc.cat/display/~rnoguera)
*   [Andreu Martinez](https://confluence.aoc.cat/display/~amartinez)
*   [Albert Ciffone](https://confluence.aoc.cat/display/~aciffone)
*   [Usuario desconocido (jlorenzo)](https://confluence.aoc.cat/display/~jlorenzo)
*   [Rafael Carrasco](https://confluence.aoc.cat/display/~rcarrasco)
*   [Carlos Mena](https://confluence.aoc.cat/display/~cmena)
    

Ordre del dia
-------------

1.  Proposta de nou intent de canvi de DNS de SSC de MC a NX
2.  Intent de baixa de la signatura del rebut PDF de Vàlid 1
3.  Proposta d'apagar-la i decomisar la màquina IDE2 (Linux Ubuntu) (192.168.166.117)
4.  Proposta de baixa d'aplicacions Cluster BEA APP Producció
5.  Llicències d'usuaris JIRA
6.  Resoldre un problema amb l'enviament de correu de la plataforma DecidimCatalunya
7.  Inici de treball amb el PAM, començarem la rotació de les contrasenyes d'EACAT PL Liferay 6.2 i EACAT TR
8.  Previsió de migració dels firewalls actuals.
9.  Període de Nadal amb incidències. Possibilitat d'establir mesures preventives perquè no torni a passar
10.  Crear nou Full de formació pel 2022 enfocat als objectius estratègics de l'àrea a partir del 2022
11.  Update del procés de selecció interna

Acta
----

Punt

Ponent

Títol

Notes

1

[Francesc Ferrer](https://confluence.aoc.cat/display/~FFerre)

Proposta de nou intent de canvi de DNS de SSC de MC a NX

*   Proposta de nou intent de canvi de DNS de SSC de MC a NX ( [SIS-4481](https://contacte.aoc.cat/browse/SIS-4481?src=confmacro) - Los datos no se pueden recuperar debido a un error inesperado. ) : amb la versió 4.2.2.2 i ajustos de recursos (RAM), pensem que es pot plantejar finalment la migració de DNS definitiva a NX per passar a actualitzar l'entorn de MC. Proposa fer-ho aquest proper **dimecres**.

2

[Francesc Ferrer](https://confluence.aoc.cat/display/~FFerre)

Intent de baixa de la signatura del rebut PDF de Vàlid 1

*   Intent de baixa de la signatura del rebut PDF de Vàlid 1 per poder tancar la integració entre Vàlid1 i SSC ( [SIS-3841](https://contacte.aoc.cat/browse/SIS-3841?src=confmacro) - Los datos no se pueden recuperar debido a un error inesperado. ).
*   Finalment comenta que estan pendent d'algunes tasques i que de moment no es farà res. A la propera reunió tornarà a proposar aquest mateix tema. En [Antoni Llebaria](https://confluence.aoc.cat/display/~allebaria) també confirma que no es pot donar de baixa encara. 

3

[Toni Vierge](https://confluence.aoc.cat/display/~tvierge)

[Albert Ciffone](https://confluence.aoc.cat/display/~aciffone)

Proposta d'apagar-la i decomisar la màquina IDE2 (Linux Ubuntu) (192.168.166.117)

*   En [Toni Vierge](https://confluence.aoc.cat/display/~tvierge)  no pot participar d'aquesta reunió però li delega aquest tema a l' [Albert Ciffone](https://confluence.aoc.cat/display/~aciffone) perquè el comenti ell.
*   Es proposa apagar la màquina IDE2 (Linux Ubuntu) (192.168.166.117), per problemes de vulnerabilitats. Aquesta MV està arrencada i la tenim catalogada com a Subversion de iArxiu i PSA.
*   L' [Artur Barbeta](https://confluence.aoc.cat/display/~abarbeta) comenta que ho revisarà i ho parlarà directament emb en [Toni Vierge](https://confluence.aoc.cat/display/~tvierge) 

4

[Rafael Carrasco](https://confluence.aoc.cat/display/~rcarrasco)

[Roger Noguera](https://confluence.aoc.cat/display/~rnoguera)

Proposta de baixa d'aplicacions Cluster BEA APP Producció

*   En [Rafael Carrasco](https://confluence.aoc.cat/display/~rcarrasco)  demana revisar aplicacions Cluster BEA APP Producció, es poden donar de baixa i matem el Cluster APP, només tenim això desplegat allà:
    
    *   prjServeisComuns /apps/bea/beaplat/user\_projects/domains/AppDomain/AppAdmin/upload/prjServeisComuns.ear
    *   prjServeisComunsPCI /apps/bea/beaplat/user\_projects/domains/AppDomain/AppAdmin/upload/prjServeisComunsPCI.ear
    *   prjTramitsFitxaNotarial /apps/bea/beaplat/user\_projects/domains/AppDomain/AppAdmin/upload/prjTramitsFitxaNotarial.ear
*   En [Roger Noguera](https://confluence.aoc.cat/display/~rnoguera) comenta que encara no és possible ([ST-13086](https://contacte.aoc.cat/browse/ST-13086 "(PRO) (PRE) BEA WLI 8.1 APP - desmantellar aplicacions extingides")) perquè l'IMI encara hi treballa però confirma que en breu ja es podrà fer perquè l'IMI va dir a finals de desembre que al llarg d'aquest mes de gener possiblement ja podrem tancar els serveis d'Ancert.

5

[David Tejada](https://confluence.aoc.cat/display/~dtejada)

Llicències d'usuaris JIRA

*   En [David Tejada](https://confluence.aoc.cat/display/~dtejada) informa que últimament hi ha moltes altes noves que requereixen de llicències de Jira Software. Actualment disposem d'unes 250 llicències de Jira core i 50 de Jira Software i, d'aquestes últimes ja les tenim totes assignades. Com que aquest any cal migrar a Jira al núvol, planteja  fer un canvi de llicències i que totes siguin de Jira Software.
*   D'altra banda, en [Rubén Cortés](https://confluence.aoc.cat/display/~rcortes) demana que es faci el nou plec revisant bé quantes llicències es requereixen i confirmant que hi ha pressupost per adquirir les que facin falta.
*   També es comenta revisar aquelles llicències que estan assignades a usuaris que ja estan donats de baixa, llicència dels quals es podrien alliberar.

6

[Manel Rella](https://confluence.aoc.cat/display/~mrella)

Resoldre un problema amb l'enviament de correu de la plataforma DecidimCatalunya

*   En [Manel Rella](https://confluence.aoc.cat/display/~mrella)  comenta que estem apropant-nos a sortida a PRO del DecidimCatalunya i un dels punts bloquejants és l'enviament de correus, amb el que necessitariem les dades del servidor de correus que hem de configurar al Decidim. Finalment diu que aquest punt s'ha solucionat aquest matí.
    

7

[Ivan Caballero](https://confluence.aoc.cat/display/~icaballero)

Inici de treball amb el PAM

*   L' [Ivan Caballero](https://confluence.aoc.cat/display/~icaballero)  comenta que ja donarà d'alta el servei PAI. En principi aquesta setmana començarem la rotació de les contrasenyes d'EACAT PL Liferay 6.2 i EACAT TR. Indicarem en el KeePass les contrasenyes que ja estiguin rotades. La nova ubicació de contrasenyes serà: [https://pam.aoc.cat/](https://pam.aoc.cat/)
    
*   De totes maneres, hi ha algun usuari que ha tingut algun problema d'accés pel MFA així que l'Ivan demana a tothom que provi d'accedir-hi i, si ningú té problemes, donarà d'alta el servei.

8

[Roger Noguera](https://confluence.aoc.cat/display/~rnoguera)

Previsió de migració dels firewalls actuals

*   En [Rubén Cortés](https://confluence.aoc.cat/display/~rcortes)  demana prioritzar aquest tema degut als problemes que hi ha hagut durant l'última setmana de desembre 2021. Demana tenir una cotització i l' [Andreu Martinez](https://confluence.aoc.cat/display/~amartinez) confirma que ja en té una i està a l'espera d'una segona.

9

[Rubén Cortés](https://confluence.aoc.cat/display/~rcortes)

Període de Nadal amb incidències

*   En [Rubén Cortés](https://confluence.aoc.cat/display/~rcortes) , l' [Andreu Martinez](https://confluence.aoc.cat/display/~amartinez) i l' [Albert Ciffone](https://confluence.aoc.cat/display/~aciffone)  es fan reunir amb l'Àstrid la setmana passada per analitzar les incidències de les últimes setmanes d'any.
*   Es va fer un informe i en Rubén comenta que la conclusió és que els problemes vénen sobretot perquè van passar durant el període de vacances on hi havia molt gent de festa i no es van poder fer les accions preventives que se solen fer, com la consulta d'alertes i logs, i comenta que els proveïdors no van saber solucionar els problemes d'una forma prou eficient.
*   També comenta que la setmana vinent es farà una reunió amb el CTTi on, entre d'altres coses, es revisarà l'SLA.
*   Per últim, també diu que cal revisar la gestió de les vacances i que els proveïdors han de tenir clar que s'han de responsabilitzar amb tot això. Per exemple, NTT no se n'ocupa de problemes de WL perquè no ho tenen en el portfoli dels serveis que ofereixen, i s'ha de trobar una solució a això.
*   Pel què fa a l'afectació a usuaris provocades per aquesta incidència es comenta que els usuaris que van obrir un ticket mitjançant el CAU, que és el procediment establert, van tenir la solució el mateix dilluns. El problema van ser usuaris puntuals que no van obrir ticket al CAU i van redirigir els dubtes per altres canals fora del procediment establert i potser van veure demorada la solució al problema.

10

[Rubén Cortés](https://confluence.aoc.cat/display/~rcortes)

Crear nou Full de formació pel 2022

*   Crear nou Full de formació pel 2022 enfocat als objectius estratègics de l'àrea a partir del 2022. En [Rubén Cortés](https://confluence.aoc.cat/display/~rcortes) demana a tothom que validi de nou l'Excel i hi posi formacions que siguin prioritaries, com temes de seguretat i arquitectures al núvol, i no tant formacions relacionades amb certificacions perquè son cares i no té clar que siguin prioritaries. 
*   En [Rafael Carrasco](https://confluence.aoc.cat/display/~rcarrasco) s'ofereix en fer un document col·laboratiu que penjarà a la Intranet perquè tothom pugui afegir les formacions que li interessi.
*   Per últim, en [Rubén Cortés](https://confluence.aoc.cat/display/~rcortes) confirma que el curs d'AWS, que s'havia de fer fa un temps, es farà, però no ha posat una data encara.

11

[Rubén Cortés](https://confluence.aoc.cat/display/~rcortes)

Update del procés de selecció interna

*   En [Rubén Cortés](https://confluence.aoc.cat/display/~rcortes) confirma que durant aquesta setmana o la propera es publicaran les plaçes previstes, amb una modificació: finalment la plaça d'arquitectura no es publicarà perquè les tasques les assumirà l' [Oscar Trapote](https://confluence.aoc.cat/display/~otrapote) que ja té el nivell A31 i ja està desenvolupament aquestes tasques.
*   Pel què fa als objectius del 2022, en [Rubén Cortés](https://confluence.aoc.cat/display/~rcortes) recorda que els caps de projecte i els caps de servei haurien d'estar aliniats en quant a objectius del servei, i diu que té previst reunir-se amb els implicats per definir els respectius objectius de cara a principis de febrer

Tasques
-------

Document generated by Confluence on 06 junio 2025 23:40

[Atlassian](http://www.atlassian.com/)