Gestió de l'Àrea de Tecnologia : Acta reunió de tecnologia (TEC-160) 25/10/2021  

1.  [Gestió de l'Àrea de Tecnologia](index.md)
2.  [Página de inicio de Gestió de l'Àrea de Tecnologia](13893786.md)
3.  [Actes de reunió de seguiment](34505308.md)
4.  [Seguiment de Tecnologia 2021](Seguiment-de-Tecnologia-2021_64979514.md)

Gestió de l'Àrea de Tecnologia : Acta reunió de tecnologia (TEC-160) 25/10/2021
===============================================================================

Created by Áurea Alcaide, last modified on 27 octubre 2021

Data:

25-oct-2021

Assistents
----------

*   [Manel Rella](https://confluence.aoc.cat/display/~mrella) , [Toni Vierge](https://confluence.aoc.cat/display/~tvierge.admin),  [Antoni Llebaria](https://confluence.aoc.cat/display/~allebaria), [Oscar Trapote](https://confluence.aoc.cat/display/~otrapote), [Èric Antonell](https://confluence.aoc.cat/display/~eantonell), [Sergio Figueras](https://confluence.aoc.cat/display/~sfigueras), [Andreu Martinez](https://confluence.aoc.cat/display/~amartinez), [Rubén Cortés](https://confluence.aoc.cat/display/~rcortes), [Albert Ciffone](https://confluence.aoc.cat/display/~aciffone), [Ramon Grangé](https://confluence.aoc.cat/display/~RGrange), [Áurea Alcaide](https://confluence.aoc.cat/display/~aalcaide) , [Francesc Ferrer](https://confluence.aoc.cat/display/~FFerre), [Carlos Mena](https://confluence.aoc.cat/display/~cmena), [Artur Barbeta](https://confluence.aoc.cat/display/~abarbeta), [David Tejada](https://confluence.aoc.cat/display/~dtejada) , [Sergio Gutierrez](https://confluence.aoc.cat/display/~sgutierrez) [Esperança Lopez](https://confluence.aoc.cat/display/~elopez) [Usuario desconocido (jlorenzo)](https://confluence.aoc.cat/display/~jlorenzo) [José Luis Pastor](https://confluence.aoc.cat/display/~jlpastor) [Kenneth Capseta](https://confluence.aoc.cat/display/~kcapseta) [Manel Rella](https://confluence.aoc.cat/display/~mrella) [Roger Noguera](https://confluence.aoc.cat/display/~rnoguera)
    

Ordre del dia
-------------

Acta
----

Punt

Ponent

Títol

Notes

1

[Manel Rella](https://confluence.aoc.cat/display/~mrella)  
  

Enviament de e-mails des del servei decidimcatalunya.cat

[Toni Vierge](https://confluence.aoc.cat/display/~tvierge) i [Kenneth Capseta](https://confluence.aoc.cat/display/~kcapseta) recomanen fer servir el relay de l'Office 365, que ja està funcionant. DecidimCatalunya podria ser un bon candidat per fer les primeres proves.

El domini decidimcatalunya.cat és del CTTI, i sembla que no el volen traspassar a l'AOC. Als registres de DNS, el CTTI hauria de configurar el registre MX amb la IP del servidor de l'Office 365. [Andreu Martinez](https://confluence.aoc.cat/display/~amartinez) comenta que caldria consultar al CTTI com volen fer-ho, si amb el nostre relay de l'Office 365 o amb el seu.

[Rubén Cortés](https://confluence.aoc.cat/display/~rcortes) comenta que potser serà més senzill comprar un nou domini.

[Manel Rella](https://confluence.aoc.cat/display/~mrella)  obrirà un tiquet a Menteniment Intern amb visibilitat per l'equip de Sistemes.

2

[Albert Ciffone](https://confluence.aoc.cat/display/~aciffone)

Certificats Letsencrypt

[Albert Ciffone](https://confluence.aoc.cat/display/~aciffone) comenta que signasuite-pre ja està securitzat amb un certificat de Letsencrypt.

La renovació d'aquests certificats és automàtica. Inclús es pot automatitzar la seva instal·lació.

[Rubén Cortés](https://confluence.aoc.cat/display/~rcortes) diu que endavant en fer servir certificats LetsEncrypt pels entorns de DEV i PRE. En el cas de PRO caldrà estudiar-ho una mica més, doncs el problema és que algunes entitats encara no reconeixen aquests certificats.

3

[Albert Ciffone](https://confluence.aoc.cat/display/~aciffone)

Documentació d'integració a GitHub

Des de Suport han afegit la documentació d'integració d'alguns projectes a GitHub. [Albert Ciffone](https://confluence.aoc.cat/display/~aciffone) demana als caps de projectes que revisin la documentació publicada.

La diea és publicar al documentació d'integració de tots els projectes al GitHub, doncs és molt més senzill fer canvis, només hi ha una versió web de la documentació (i no un PDF per cada versió com fins ara), etc...

4

[Albert Ciffone](https://confluence.aoc.cat/display/~aciffone)

SoapUI amb exemples per integradors

Des de Suport han fet un projecte nou amb un SoapUI amb exemples de peticions de cada servei. [Albert Ciffone](https://confluence.aoc.cat/display/~aciffone) demana que els caps de projectes ho revisin, per garantir que tot sigui correcte.

[https://consorciaoc.github.io/Integracio-AOC-SOAPUI/](https://consorciaoc.github.io/Integracio-AOC-SOAPUI/)

5

[Albert Ciffone](https://confluence.aoc.cat/display/~aciffone)

Desmantellament apache antic: serveis/admin en favor de serveis3/admin3

Traslladar amb Sistemes tots els endpoints dels serveis antics cap a serveis3/admin3.  
Les URLs internes no s'han traslladat, i no tenen equivalent al nou. Cal decidir on van i què fem.

[Roger Noguera](https://confluence.aoc.cat/display/~rnoguera) comenta que a serveis3, MTOM no va.

6

[Albert Ciffone](https://confluence.aoc.cat/display/~aciffone)

Proves rendiment GSIT - VALID-DR

Les proves havien de començar a les 15h, però el CTTI no va avisar a l'[Albert Ciffone](https://confluence.aoc.cat/display/~aciffone) de que començaven fins les 18:50h. Sembla ser que van fer una prova ràpida i poc més. El [Usuario desconocido (jlorenzo)](https://confluence.aoc.cat/display/~jlorenzo) va veure unes 400 operacions a PSIS i Vàlid.

Tenien problemes per la part del CTTI. El [Usuario desconocido (jlorenzo)](https://confluence.aoc.cat/display/~jlorenzo) creu que segurament més endavant les repeteixin, un cop hagin solucionat els seus problemes.

7

[Albert Ciffone](https://confluence.aoc.cat/display/~aciffone)

CTTI sol·licita un certificat de proves amb NIF fictici propi

CTTI ha demanat un certificat de proves amb un NIF fictici. Els preocupa que aquest NIF fictici sigui només per ells. [Francesc Ferrer](https://confluence.aoc.cat/display/~FFerre) va entendre que volien dir que altres prestadors no emetessin certificats amba quest NIF. Però l' [Albert Ciffone](https://confluence.aoc.cat/display/~aciffone) diu que es referien només a CATCert. [Francesc Ferrer](https://confluence.aoc.cat/display/~FFerre) parlarà amb ells per aclarit aquest punt, doncs si es refereixen només a CATCert, no hi ha problema. En relació a altres prestadors, no tenim competència.

8

[Usuario desconocido (jlorenzo)](https://confluence.aoc.cat/display/~jlorenzo)

Revisió i adequació dels frontals per versió apache 2.4.

El [Usuario desconocido (jlorenzo)](https://confluence.aoc.cat/display/~jlorenzo)  vol revisar els paràmetres dels frontals per justar-los a les noves dimensions de les màquines.  
Obrirà tiquets per cada plataforma, per fer aquests canvis, i per avisar als caps de projectes de que s'estan tocant els frontals.

*   VALIDDR
*   SSC Nexica
*   Web servers genèrics ( aoc-l-httpX)
*   D'altres

9

[Rubén Cortés](https://confluence.aoc.cat/display/~rcortes)

Presentació Hèctor Agea Merino

Hèctor Agea Merino, de Ernst and Young, és el responsable de la oficina tècncia de governança i qualitat.

La oficina tècnica de governança definirà uns quadres de comendament de dades de gestió de l'Àrea de Tecnologia. La [Esperança Lopez](https://confluence.aoc.cat/display/~elopez) treballarà conjuntament amb aquesta OT com a cap de projectes.

La part de qualitat encara no s'ha començat a tractar, i es farà entre la OT i Suport.

  

  

Tasques
-------

  

Document generated by Confluence on 06 junio 2025 23:40

[Atlassian](http://www.atlassian.com/)