Gestió de l'Àrea de Tecnologia : Acta reunió de tecnologia (TEC-163) 22/11/2021  

1.  [Gestió de l'Àrea de Tecnologia](index.md)
2.  [Página de inicio de Gestió de l'Àrea de Tecnologia](13893786.md)
3.  [Actes de reunió de seguiment](34505308.md)
4.  [Seguiment de Tecnologia 2021](Seguiment-de-Tecnologia-2021_64979514.md)

Gestió de l'Àrea de Tecnologia : Acta reunió de tecnologia (TEC-163) 22/11/2021
===============================================================================

Created by Ramon Grangé, last modified on 22 noviembre 2021

Data:

22-nov-2021

Assistents
----------

*   [Manel Rella](https://confluence.aoc.cat/display/~mrella), [Toni Vierge](https://confluence.aoc.cat/display/~tvierge), [Antoni Llebaria](https://confluence.aoc.cat/display/~allebaria), [Oscar Trapote](https://confluence.aoc.cat/display/~otrapote), [Èric Antonell](https://confluence.aoc.cat/display/~eantonell), [Sergio Figueras](https://confluence.aoc.cat/display/~sfigueras), [Andreu Martinez](https://confluence.aoc.cat/display/~amartinez), [Ramon Grangé](https://confluence.aoc.cat/display/~RGrange), [Áurea Alcaide](https://confluence.aoc.cat/display/~aalcaide), [Francesc Ferrer](https://confluence.aoc.cat/display/~FFerre), [Carlos Mena](https://confluence.aoc.cat/display/~cmena), [David Tejada](https://confluence.aoc.cat/display/~dtejada), [Sergio Gutierrez](https://confluence.aoc.cat/display/~sgutierrez), [Usuario desconocido (elopez)](https://confluence.aoc.cat/display/~elopez), [Usuario desconocido (jlorenzo)](https://confluence.aoc.cat/display/~jlorenzo), [José Luis Pastor](https://confluence.aoc.cat/display/~jlpastor), [Kenneth Capseta](https://confluence.aoc.cat/display/~kcapseta), [Roger Noguera](https://confluence.aoc.cat/display/~rnoguera)
    

Ordre del dia
-------------

Acta
----

Punt

Ponent

Títol

Notes

1

[Sergio Gutierrez](https://confluence.aoc.cat/display/~sgutierrez)

Cursos de formació Azure

[Sergio Gutierrez](https://confluence.aoc.cat/display/~sgutierrez) havia de presentar cursos de formació Azure però, com que no és un tema urgent, ho deixem per la propera reunió de seguiment que hi serà el [Rubén Cortés](https://confluence.aoc.cat/display/~rcortes)

2

[Ivan Caballero](https://confluence.aoc.cat/display/~icaballero)

Pentest de PSIS

[Ivan Caballero](https://confluence.aoc.cat/display/~icaballero) presenta resultats del test d'intrusió a PSIS. Indica que ha anat força bé tot i que han sortit vulnerabilitats de nivell alt i mig. Es poden trobar els resultats del test al tiquet: SIS-4423.

Remarca una vulnerabilitat de nivell alt, relacionada amb l'ús de protocols febles de xifrat (SSL 3.0, TLS 1.0 o 1.1) que és extensible a molts serveis de l'AOC.

Indica que s'hauria de deshabilitar SSL 3.0 immediatament i deshabilitar TLS 1.0 l'any vinent.

Informa que en [Usuario desconocido (jlorenzo)](https://confluence.aoc.cat/display/~jlorenzo) treballa en plantilles de seguretat amb diversos nivells. De manera que en funció del servei que s'ofereixi aplicarà una plantilla o una altra. Es classificaran per nivells els serveis actuals durant el 2022.

[Andreu Martinez](https://confluence.aoc.cat/display/~amartinez) informa que per tal de deshabilitar protocols es necessària l'aprovació del cap de servei corresponent.

S'acorda que es crearan tasques per cada servei que hi hagi en SSL 3.0 per anar migrant els serveis.

3

[Ivan Caballero](https://confluence.aoc.cat/display/~icaballero)

Allotjament de dades de videoidentificació d'Idcat Mòbil

[Ivan Caballero](https://confluence.aoc.cat/display/~icaballero) demana ajuda a Manteniment Intern i a [Sergio Gutierrez](https://confluence.aoc.cat/display/~sgutierrez) per allotjar les dades que s'estan generant en el servei de video identificació. Ara guarden les dades en una base de dades en calent i les volen moure al nou Desa'l. Tenen un volum de dades d'aproximadament 1 TB.

S'acorda que es realitzarà una reunió a banda amb en Raimon Nualart (cap de servei de Desa'l) per tractar el tema.

[Sergio Gutierrez](https://confluence.aoc.cat/display/~sgutierrez)  aprofita per comentar-nos que en els propers dies ens enviarà el manual d'integració del nou Desa'l i farà una formació a finals d'aquesta setmana o principis de la següent.

4

[Usuario desconocido (jlorenzo)](https://confluence.aoc.cat/display/~jlorenzo)

Migració SSC

[Usuario desconocido (jlorenzo)](https://confluence.aoc.cat/display/~jlorenzo) informa que provaran de nou balancejar PCI un cop ja descobert el leak de memòria.

Si les proves van correctament es realitzarà la migració aviat.

5

[Usuario desconocido (jlorenzo)](https://confluence.aoc.cat/display/~jlorenzo)

Migració PSIS

[Usuario desconocido (jlorenzo)](https://confluence.aoc.cat/display/~jlorenzo) informa que ja estan important les dades històriques i que espera aviat poder fer el canvi de DR.

Comenta que es va fer la migració de les dades del 2019 i 2020 i sobre aquestes dades es van fer proves de rendiment. En [Carlos Mena](https://confluence.aoc.cat/display/~cmena) presentarà els resultats.

[Usuario desconocido (jlorenzo)](https://confluence.aoc.cat/display/~jlorenzo) indica que s'estan important totes les dades anteriors al 2019 i un cop estiguin totes migrades es tornaran a fer proves de rendiment. Si aquestes proves de rendiment son satisfactòries permetrien eliminar la plataforma PSIS en JBoss.

6

[Usuario desconocido (jlorenzo)](https://confluence.aoc.cat/display/~jlorenzo)

Migració ETRAM PRE

[Usuario desconocido (jlorenzo)](https://confluence.aoc.cat/display/~jlorenzo) informa que es realitzarà el proper dia 25-11-2021 a les 10:00h.

Es migrarà la base de dades i hi haurà una indisponibilitat del servei a PRE de 10h a 13h. 

7

[Usuario desconocido (jlorenzo)](https://confluence.aoc.cat/display/~jlorenzo)

Migracio NFS Nexica

[Usuario desconocido (jlorenzo)](https://confluence.aoc.cat/display/~jlorenzo) informa que el proper 24-11-2021 a les 16:00h es realitzarà la migració del NFS de Nexica.

La intervenció, promoguda pel proveïdor degut a un canvi de cabines, hauria de durar uns 10-15 minuts.

8

[Rafael Carrasco](https://confluence.aoc.cat/display/~rcarrasco)

Migració Weblogic 12c

[Rafael Carrasco](https://confluence.aoc.cat/display/~rcarrasco) informa que es realitzarà l'upgrade a la plataforma de PRO el proper dilluns 29-11-2021 7:30 hores.

Demana disponibilitat dels caps de projecte a partir de les 8:00h.

Ha demanat la disponibilitat total dels consultors d'Oracle durant el matí del 29-11-2021.

9

[David Tejada](https://confluence.aoc.cat/display/~dtejada)

Canvi VALID al DR

[David Tejada](https://confluence.aoc.cat/display/~dtejada) demana quan es vol fer la prova de canvi de VALId a DR. Necessita fer la prova per validar que els clients no es veuen afectats. Indica que les proves anteriors han fallat.

Es debat sobre la necessitat d'haver d'acordar una data amb els clients o simplement notificar-los. S'acorda que s'ha d'acordar amb els clients, per exemple amb l'ATC. En funció de la data que s'acordi es realitzarà la prova.

[Rafael Carrasco](https://confluence.aoc.cat/display/~rcarrasco) comenta que s'ha desvirtuat el identitats-dr.aoc.cat ja que s'ha publicitat i ara no és una plataforma DR.

[David Tejada](https://confluence.aoc.cat/display/~dtejada) informa que en alguns casos s'ha recomanat utilitzar el identitats-dr.aoc.cat per evitar que impacti amb el VALId real.

[Andreu Martinez](https://confluence.aoc.cat/display/~amartinez) comenta que ja ens va bé tenir un identitats-dr.aoc.cat per desviar a aquesta URL les tramitacions massives per no afectar el servei principal.

Un cop validat el VALID de Nexica es demanarà a tothom que utilitzi només identitats.aoc.cat ja que hi ha clients que l'estan utilitzant de forma habitual i hauria de ser només per tramitacions massives i com a plataforma en cas de desastre.

Tasques
-------

  

Document generated by Confluence on 06 junio 2025 23:40

[Atlassian](http://www.atlassian.com/)