Gestió de l'Àrea de Tecnologia : Acta reunió de Tecnologia (TEC-167) 20/12/2021  

1.  [Gestió de l'Àrea de Tecnologia](index.md)
2.  [Página de inicio de Gestió de l'Àrea de Tecnologia](13893786.md)
3.  [Actes de reunió de seguiment](34505308.md)
4.  [Seguiment de Tecnologia 2021](Seguiment-de-Tecnologia-2021_64979514.md)

Gestió de l'Àrea de Tecnologia : Acta reunió de Tecnologia (TEC-167) 20/12/2021
===============================================================================

Created by Rafael Carrasco on 20 diciembre 2021

Data

13-dic-2021

Assistents
----------

*   [Antoni Llebaria](https://confluence.aoc.cat/display/~allebaria)
*   [Artur Barbeta](https://confluence.aoc.cat/display/~abarbeta)
*   [Áurea Alcaide](https://confluence.aoc.cat/display/~aalcaide)
*   [David Tejada](https://confluence.aoc.cat/display/~dtejada.admin)
*   [Francesc Ferrer](https://confluence.aoc.cat/display/~FFerre)
*   [Manel Rella](https://confluence.aoc.cat/display/~mrella)
*   [Ivan Caballero](https://confluence.aoc.cat/display/~icaballero.admin)
*   [Esperança Lopez](https://confluence.aoc.cat/display/~elopez)
*   [José Luis Pastor](https://confluence.aoc.cat/display/~jlpastor)
*   [Oscar Trapote](https://confluence.aoc.cat/display/~otrapote)
*   [Rubén Cortés](https://confluence.aoc.cat/display/~rcortes)
*   [Sergio Gutierrez](https://confluence.aoc.cat/display/~sgutierrez)
*   [Maria Dolors Alvarez](https://confluence.aoc.cat/display/~mdalvarez)
*   [Kenneth Capseta](https://confluence.aoc.cat/display/~kcapseta)
*   [Toni Vierge](https://confluence.aoc.cat/display/~tvierge.admin)
*   [Èric Antonell](https://confluence.aoc.cat/display/~eantonell)
*   [Roger Noguera](https://confluence.aoc.cat/display/~rnoguera)
*   [Albert Ciffone](https://confluence.aoc.cat/display/~aciffone)
*   [Usuario desconocido (jlorenzo)](https://confluence.aoc.cat/display/~jlorenzo)
*   [Rafael Carrasco](https://confluence.aoc.cat/display/~rcarrasco)

Ordre del dia
-------------

1.  Github documentació integració projectes.
2.  Facturació 2021, avís als proveïdors.

Acta
----

Punt

Ponent

Títol

Notes

1

[Albert Ciffone](https://confluence.aoc.cat/display/~aciffone)

Github documentació integració projectes

*   [Albert Ciffone](https://confluence.aoc.cat/display/~aciffone) ha proposat que projectes hauria de modificar la documentació directament allà, actualment la majoria, però queden projectes com el de VO.  
    [Rubén Cortés](https://confluence.aoc.cat/display/~rcortes) indica que hauria de ser la via, [Roger Noguera](https://confluence.aoc.cat/display/~rnoguera) indica que no compleix totalment els seus requeriments a nivell de VO.  
    S'acorda tractar-ho amb [Roger Noguera](https://confluence.aoc.cat/display/~rnoguera) , [Albert Ciffone](https://confluence.aoc.cat/display/~aciffone)  i Lidia Muñoz en una reunió a banda.

2

[Rubén Cortés](https://confluence.aoc.cat/display/~rcortes)

Facturació 2021, avís als proveïdors

*   [Rubén Cortés](https://confluence.aoc.cat/display/~rcortes) ha reenviat un excel amb els projectes en que falta alguna cosa per pagar, i ha demanat si us plau que es gestioni i es parli amb els proveidors per a que s'emeti aquest ultim pagament dins d'aquest any.

3

 [José Luis Pastor](https://confluence.aoc.cat/display/~jlpastor)

Proves de concepte a AWS

*   [José Luis Pastor](https://confluence.aoc.cat/display/~jlpastor) fora del ordre del dia, volia explicar les proves de concepte amb AWS, han participat també [Sergio Gutierrez](https://confluence.aoc.cat/display/~sgutierrez) i [Usuario desconocido (jlorenzo)](https://confluence.aoc.cat/display/~jlorenzo).

Tasques
-------

Document generated by Confluence on 06 junio 2025 23:40

[Atlassian](http://www.atlassian.com/)