Gestió de l'Àrea de Tecnologia : Acta reunió de Tecnologia (TEC-187) 13/06/2022  

1.  [Gestió de l'Àrea de Tecnologia](index.md)
2.  [Página de inicio de Gestió de l'Àrea de Tecnologia](13893786.md)
3.  [Actes de reunió de seguiment](34505308.md)
4.  [Seguiment de Tecnologia 2022](Seguiment-de-Tecnologia-2022_64979516.md)

Gestió de l'Àrea de Tecnologia : Acta reunió de Tecnologia (TEC-187) 13/06/2022
===============================================================================

Created by Ivan Caballero, last modified on 13 junio 2022

Data

13-jun-2022

Assistents
----------

*   [David Tejada](https://confluence.aoc.cat/display/~dtejada) [Rubén Cortés](https://confluence.aoc.cat/display/~rcortes) [Sergio Gutierrez](https://confluence.aoc.cat/display/~sgutierrez) [Ivan Caballero](https://confluence.aoc.cat/display/~icaballero) [Carlos Mena](https://confluence.aoc.cat/display/~cmena) [Antoni Llebaria](https://confluence.aoc.cat/display/~allebaria) [Toni Vierge](https://confluence.aoc.cat/display/~tvierge) [Sergio Figueras](https://confluence.aoc.cat/display/~sfigueras) [Rafael Carrasco](https://confluence.aoc.cat/display/~rcarrasco)[Andreu Martinez](https://confluence.aoc.cat/display/~amartinez) [Kenneth Capseta](https://confluence.aoc.cat/display/~kcapseta) [Èric Antonell](https://confluence.aoc.cat/display/~eantonell) [Artur Barbeta](https://confluence.aoc.cat/display/~abarbeta) [Ramon Grangé](https://confluence.aoc.cat/display/~RGrange) [Roger Noguera](https://confluence.aoc.cat/display/~rnoguera) [Oscar Trapote](https://confluence.aoc.cat/display/~otrapote) [Francesc Ferrer](https://confluence.aoc.cat/display/~FFerre) [Manel Rella](https://confluence.aoc.cat/display/~mrella) [José Luis Pastor](https://confluence.aoc.cat/display/~jlpastor) [Áurea Alcaide](https://confluence.aoc.cat/display/~aalcaide) [Usuario desconocido (elopez)](https://confluence.aoc.cat/display/~elopez)

  

Ordre del dia
-------------

[TEC-187](https://contacte.aoc.cat/browse/TEC-187?src=confmacro) - Los datos no se pueden recuperar debido a un error inesperado.
---------------------------------------------------------------------------------------------------------------------------------

Acta
----

Punt

Ponent

Títol

Notes

1

[Rubén Cortés](https://confluence.aoc.cat/display/~rcortes)

Nova incorporació

RC informa que l'1 de juliol s'incorpora a l'equip el Jordi Florit, que ocuparà una plaça de Responsable de Projectes. Inicialment portarà Representa.

Les properes places s'ocuparan com interines, per la "taxa de reposició" que ens afecta.

2

[Rubén Cortés](https://confluence.aoc.cat/display/~rcortes)

Formació en els serveis de l'AOC

RC informa que els caps de servei s'han format en els serveis de l'AOC que no porten. S'ha fet des del servei "Campus". L'Àrea de Tecnologia també ho farà, i en els pròxims dies rebrem les convocatòries. La formació és des del punt de vist de l'usuari final i és obligatòria.

3

[Carlos Mena](https://confluence.aoc.cat/display/~cmena)

Migració de codi a GitHub

S'han donat d'alta als usuaris al GitHub a través de l'eina PAM. És important que els usuaris segueixin les instruccions del manul d'usuari per instal·lar un plugin necessari pels accessos web: [https://intranet.aoc.cat/display/SEG/Manual+de+l%27usuari](https://intranet.aoc.cat/display/SEG/Manual+de+l%27usuari)

És important seguir la nomenclatura en els projectes.

L'eina Burpsuite pot fer escanejos de les web per trobar vulnerabilitats. Des de QA es demana que es creïn tickets a JIRA al projecte GiQ amb les URLs per a poder-lo configurar.

 [Sergio Gutierrez](https://confluence.aoc.cat/display/~sgutierrez) indica que ha perdut informació amb la incidència del STASH i que prioritzarà la migració a GitHub. La migració la farà des de repositoris en local on té la informació.

[Artur Barbeta](https://confluence.aoc.cat/display/~abarbeta)indica que Representa ja està pujat.

4

[Ivan Caballero](https://confluence.aoc.cat/display/~icaballero)

Recordatori migració de recollida de dades d'AOCFS01

[Ivan Caballero](https://confluence.aoc.cat/display/~icaballero) recorda que s'han de recollir les dades que cadascú tingui en el servidor de fitxers AOCFS01 ja que la migració de dades es farà d'Endreca cap a Sharepoint, i les dades d'AOCFS01 es deixaran morir.

Les dades s'han de moure d'AOCFS01 a ENDRECA. Només s'han de moure les que siguin necessàries.

5

[Rubén Cortés](https://confluence.aoc.cat/display/~rcortes)

Migració d'oficines

[Rubén Cortés](https://confluence.aoc.cat/display/~rcortes)informa que el projecte de migració d'oficines està avançant, però que hi ha algunes dificultats: com que no s'havia tingut en compte que l'espai d'AOC havia d'estar tancat o la configuració de la xarxa és complicada, que els usuaris del CTTI surten pel NUS.

Tasques
-------

Document generated by Confluence on 06 junio 2025 23:40

[Atlassian](http://www.atlassian.com/)