Gestió de l'Àrea de Tecnologia : Acta reunió de Tecnologia (TEC-184) 16/05/2022  

1.  [Gestió de l'Àrea de Tecnologia](index.md)
2.  [Página de inicio de Gestió de l'Àrea de Tecnologia](13893786.md)
3.  [Actes de reunió de seguiment](34505308.md)
4.  [Seguiment de Tecnologia 2022](Seguiment-de-Tecnologia-2022_64979516.md)

Gestió de l'Àrea de Tecnologia : Acta reunió de Tecnologia (TEC-184) 16/05/2022
===============================================================================

Created by Antoni Llebaria, last modified on 16 mayo 2022

Data

16-may-2022

Assistents
----------

*   [David Tejada](https://confluence.aoc.cat/display/~dtejada)
    
*   [Rubén Cortés](https://confluence.aoc.cat/display/~rcortes)
*   [Sergio Gutierrez](https://confluence.aoc.cat/display/~sgutierrez)
*   [Ivan Caballero](https://confluence.aoc.cat/display/~icaballero)
*   [Carlos Mena](https://confluence.aoc.cat/display/~cmena)
    
*   [Antoni Llebaria](https://confluence.aoc.cat/display/~allebaria)
*   [Toni Vierge](https://confluence.aoc.cat/display/~tvierge)
*   [Sergio Figueras](https://confluence.aoc.cat/display/~sfigueras)
*   [Rafael Carrasco](https://confluence.aoc.cat/display/~rcarrasco)
*   [Andreu Martinez](https://confluence.aoc.cat/display/~amartinez)
*   [Usuario desconocido (jlorenzo)](https://confluence.aoc.cat/display/~jlorenzo)
*   [Kenneth Capseta](https://confluence.aoc.cat/display/~kcapseta)
*   [Èric Antonell](https://confluence.aoc.cat/display/~eantonell)
*   [Artur Barbeta](https://confluence.aoc.cat/display/~abarbeta)
*   [Ramon Grangé](https://confluence.aoc.cat/display/~RGrange)
*   [Roger Noguera](https://confluence.aoc.cat/display/~rnoguera)
*   [Oscar Trapote](https://confluence.aoc.cat/display/~otrapote)
*   [Francesc Ferrer](https://confluence.aoc.cat/display/~FFerre)
*   [Manel Rella](https://confluence.aoc.cat/display/~mrella)
*   [José Luis Pastor](https://confluence.aoc.cat/display/~jlpastor)
*   [Áurea Alcaide](https://confluence.aoc.cat/display/~aalcaide)
*   [Esperança Lopez](https://confluence.aoc.cat/display/~elopez)
    

Ordre del dia
-------------

*   Ticket de referència →  [TEC-184](https://contacte.aoc.cat/browse/TEC-184?src=confmacro) - Los datos no se pueden recuperar debido a un error inesperado.

Acta
----

Punt

Ponent

Títol

Notes

1

[Rafael Carrasco](https://confluence.aoc.cat/display/~rcarrasco)

Desplegament VALId infra CATCert/Nexica

[SIS-4613](https://contacte.aoc.cat/browse/SIS-4613): No podem encabir el VALID que tenim a Nexica a la Infra del vCenter d'AOC.

**Important:** **Pendent que [Andreu Martinez](https://confluence.aoc.cat/display/~amartinez) posi en marxa la cabina amb NTT.**  
Més info --> [SIS-4613](https://contacte.aoc.cat/browse/SIS-4613?src=confmacro) - Los datos no se pueden recuperar debido a un error inesperado.

2

[Rafael Carrasco](https://confluence.aoc.cat/display/~rcarrasco)

Tasques manteniment amb Oracle Consulting als Oracle Weblogic12c (DEV,PRE,PRO)

[SIS-4870](https://contacte.aoc.cat/browse/SIS-4870 "PCI30 - Tasques de manteniment amb Oracle Consulting als Oracle Weblogic12c (DEV,PRE,PRO)"): El darrer parxejat a WL12 PRE, de cara a propagar els pegats al entorn de PRO:

**S'ha donat el vist-i-plau per dimecres 18-05-2022**

**(pactat amb el [David Tejada](https://confluence.aoc.cat/display/~dtejada) : primer farem els desplegaments de PRO de cada dimecres i després el parxejat)  
**

  

3

[Rafael Carrasco](https://confluence.aoc.cat/display/~rcarrasco)

PRJ - Migració de tots els frontals (VH) antics WebXX, als nous frontals httpXX

[SIS-3438](https://contacte.aoc.cat/browse/SIS-3438 "PRJ - Migració de tots els frontals (VH) antics WebXX, als nous frontals httpXX. (OBJP3)"): Ara que per fi tenim clares les causes del per què no podem aturar els frontals de PL4 amb impacte a [www.eacat.cat:](http://www.eacat.cat)

[SIS-3438](https://contacte.aoc.cat/browse/SIS-3438?src=confmacro) - Los datos no se pueden recuperar debido a un error inesperado.  
**Confirmat que el [Rafael Carrasco](https://confluence.aoc.cat/display/~rcarrasco) farà el .csr del nou certificat i el [David Tejada](https://confluence.aoc.cat/display/~dtejada) farà la petició del certificat en qüestió. (eacat.cat tindrà àlies pl6.eacat.cat)  
**

4

[Carlos Mena](https://confluence.aoc.cat/display/~cmena)

Presentació automatització dels processos de desplegament

En Carlos Mena fa presentació de l'automatització dels processos de desplegament (CI/CD) en els que s'ha estat treballant durant els darrers mesos des de la unitat de QA.

**La presentació .ppt resideix al Confluence \[[https://intranet.aoc.cat/display/GIQ](https://intranet.aoc.cat/display/GIQ "https://intranet.aoc.cat/display/giq")\]  
**

5

[Sergio Gutierrez](https://confluence.aoc.cat/display/~sgutierrez)

Traspàs de l'Hèstia al DSO

El DSO finalment ha decidit acceptar la proposta que els hi fèiem de que mantinguem l'Hèstia al CAOC fins que hagin desenvolupat el nou w-Social que substituirà l'Hèstia en 2024. Aquesta decisió ens permet mantenir la línia d'evolutius de l'Hèstia i el mateix ritme de treball que manteníem en els darrers anys.

6

[Sergio Gutierrez](https://confluence.aoc.cat/display/~sgutierrez)

Nova versió del DESA'L a PRO el 25/05

Aquesta nova versió implicarà una aturada d'uns 30 minuts tant del propi DESA'L com de tots els serveis que s'integren amb ell (eValisa, eTauler, idCAT Mòbil, eTRAM 2.0) i també l'actualització de la JDK 1.8 al PL6PRO.

Recordatori: quan es va actualitzar la JDK a 1.8 al portlet PL6PRE de COPIA va haver-hi problemes amb el inputStream (amb la versió anterior no calia fer el close explícitament, i ara sí); la resta en principi no ha patit problemes.

7

[Ivan Caballero](https://confluence.aoc.cat/display/~icaballero)

Formació en programació segura: TOP 10 OWASP Web Application Security Risk

Els 10 alumnes preseleccionats són els següents:

**Ivan Caballero, Rafa Carrasco, Oscar Trapote, Serguio Gutierrez, Roger Noguera, Ramon Grangé, Artur Barbeta, Aurea Alcaide, Francesc Ferrer, Jose Luis Pastor**

El format en principi serà de **3 sesions de 1'15" per setmana**.

Podeu consultar el temari en el següent carpeta: **\\\\endreca\\SEGURETAT\\PROJECTES\\Formació seguretat de l'area 2022**

Si algú vol fer el curs es pot apuntar. Hi ha 15 places disponibles.

Edit: Afegit Toni Llebaria

Tasques
-------

Document generated by Confluence on 06 junio 2025 23:40

[Atlassian](http://www.atlassian.com/)