Gestió de l'Àrea de Tecnologia : Acta reunió de Tecnologia (TEC 177) 02/05/2022  

1.  [Gestió de l'Àrea de Tecnologia](index.md)
2.  [Página de inicio de Gestió de l'Àrea de Tecnologia](13893786.md)
3.  [Actes de reunió de seguiment](34505308.md)
4.  [Seguiment de Tecnologia 2022](Seguiment-de-Tecnologia-2022_64979516.md)

Gestió de l'Àrea de Tecnologia : Acta reunió de Tecnologia (TEC 177) 02/05/2022
===============================================================================

Created by Artur Barbeta, last modified by Carlos Mena on 02 mayo 2022

Data

02-may-2022

Assistents
----------

*   [David Tejada](https://confluence.aoc.cat/display/~dtejada)
    
*   [Rubén Cortés](https://confluence.aoc.cat/display/~rcortes)
*   [Sergio Gutierrez](https://confluence.aoc.cat/display/~sgutierrez)
*   [Ivan Caballero](https://confluence.aoc.cat/display/~icaballero)
*   [Carlos Mena](https://confluence.aoc.cat/display/~cmena)
    
*   [Antoni Llebaria](https://confluence.aoc.cat/display/~allebaria)
*   [Toni Vierge](https://confluence.aoc.cat/display/~tvierge)
*   [Sergio Figueras](https://confluence.aoc.cat/display/~sfigueras)
*   [Rafael Carrasco](https://confluence.aoc.cat/display/~rcarrasco)
*   [Andreu Martinez](https://confluence.aoc.cat/display/~amartinez)
*   [Usuario desconocido (jlorenzo)](https://confluence.aoc.cat/display/~jlorenzo)
*   [Kenneth Capseta](https://confluence.aoc.cat/display/~kcapseta)
*   [Èric Antonell](https://confluence.aoc.cat/display/~eantonell)
*   [Artur Barbeta](https://confluence.aoc.cat/display/~abarbeta)
*   [Ramon Grangé](https://confluence.aoc.cat/display/~RGrange)
*   [Roger Noguera](https://confluence.aoc.cat/display/~rnoguera)
*   [Oscar Trapote](https://confluence.aoc.cat/display/~otrapote)
*   [Francesc Ferrer](https://confluence.aoc.cat/display/~FFerre)
*   [Manel Rella](https://confluence.aoc.cat/display/~mrella)
*   [José Luis Pastor](https://confluence.aoc.cat/display/~jlpastor)
*   [Áurea Alcaide](https://confluence.aoc.cat/display/~aalcaide)
*   [Esperança Lopez](https://confluence.aoc.cat/display/~elopez)
    

Ordre del dia
-------------

*   Ticket de referència →  [TEC-177](https://contacte.aoc.cat/browse/TEC-177?src=confmacro) - Los datos no se pueden recuperar debido a un error inesperado.

Acta
----

Punt

Ponent

Títol

Notes

1

[Rafael Carrasco](https://confluence.aoc.cat/display/~rcarrasco)

Varis

\- Migració frontals de PRO SIS-3438. Comenta els problemes amb EACAT [pl.eacat.net](http://pl.eacat.net)  
www.eacat.cat no redirecciona correctament a pl6.eacat.cat. Al donar de baixa el pl4 ha deixat de funcionar. Rafa proposa mirar d'on venen algunes crides que no sabem qui està llenççant.

\- Revisió per possible desmantellament de servidor aoc-l-web01dev (10.120.3.17) SEG-284  
Roger dona l'ok.

\- Borsa d'hores Oracle per tasques Weblogic12c. Tasques de manteniment ja iniciades SIS-4870  
S'atura upgrade en curs del WL12 a PRE fins que es validi correctament a DEV.

\- Finestra per intervenció als balancejadors A10 per afegir VLAN pel VALID a Infra AOC SIS-4613  
Es tanteja com a possible aquesta setmana a falta de resposta de NTT.

2

[Carlos Mena](https://confluence.aoc.cat/display/~cmena)

Upgrade Nexus

\- En Carlos Mena comenta l'enfoc en com fer upgrade del Nexus amb els implicats. Sobrirà un tiquet nou:

[https://contacte.aoc.cat/browse/TEC-183](https://contacte.aoc.cat/browse/TEC-183)

  

3

[Sergio Gutierrez](https://confluence.aoc.cat/display/~sgutierrez)

DESAL i GICAR-IDP

\- Els integrats a DESAL caldrà que actualitzin el client (i documentació) abans de fer el darrer canvi. El nou client és compatible amb les dues versions de DESAL.

\- GICAR de PRE: el GICAR de PRE està ko desde finals del 2021 que CTTI va actualitzar l'agent amb el que s'integra l'IDP. El fet de no disposar del GICAR de PRE ens dificulta molt tant les proves de la Valisa com d'altres serveis d'EACAT.  
Si us plau, necessitem que s'actualitzi el nou agent de GICAR a PRE i que torni a funcionar la integració IDP<->GICAR.  
Andreu comenta que estan a l'espera del proveïdor que desenvolupa GICAR.

4

[Rubén Cortés](https://confluence.aoc.cat/display/~rcortes)

VALID DR

\- Ruben comenta que s'ha demanat tenir VALID DR. Els passos seran:  
Canvi de Identitats DR a Identitats

1a fase:  
Manteniment VAlid MC:  
\- Traslladar tràfic a Nexica (DNS públic, MasterNat i privat)  
\- Aprofitar per fer manteniment BDD a MC  
\- Deixem tràfic a Nexica  
2a fase  
\- Ampliar recursos MC  
\- Validar que podem assumir la càrrega total de Valid a MC fent proves de càrrega à QA  
3a fase  
\- Traslladar tràfic de NX a Mediacloud  
\- Comprovar que tothom ataca identitats i no identitats-dr  
\- Fer Manteniment a Nexica  
\- Revisar tema de traces  
\- Una vegada estiguin les dues plataformes OK decidir quina actua de principal

5

[Ivan Caballero](https://confluence.aoc.cat/display/~icaballero)

Seguretat i curs 

\- Ivan Caballero comenta que estem contractant un curs per desenvolupadors on estareu convocats la gent de projectes. El curs és per identificar les 10 vulnerabilitats de codi més comuns. Seran 10 sesions de 1 hora, i es faran 2 o 3 per setmana.

  
Resum auditoria de SCD  
Us comento els temes que més o menys ens afecten a tots:  
Tema Kaspersky. Pasem pels pels, però l'any vinent haurà d'estar millor.  
SLA en el tractament de vulnerabilitats  
Andreu comenta la possibilitat de tenir l'antivirus activat però sense activitat proactiva.  
Vulneverabilitats: es revisaran les criticitats i s'obligarà a posar previsions de la solució

Tasques
-------

Document generated by Confluence on 06 junio 2025 23:40

[Atlassian](http://www.atlassian.com/)