Gestió de l'Àrea de Tecnologia : Seguiment tecnologia - reunió 06/03/2023  

1.  [Gestió de l'Àrea de Tecnologia](index.md)
2.  [Página de inicio de Gestió de l'Àrea de Tecnologia](13893786.md)
3.  [Actes de reunió de seguiment](34505308.md)
4.  [Seguiment de Tecnologia 2023](Seguiment-de-Tecnologia-2023_81855426.md)

Gestió de l'Àrea de Tecnologia : Seguiment tecnologia - reunió 06/03/2023
=========================================================================

Created by Carlos Mena, last modified on 06 marzo 2023

Data

06-mar-2023

Assistents
----------

*   [Albert Ciffone](https://confluence.aoc.cat/display/~aciffone) [Andreu Martinez](https://confluence.aoc.cat/display/~amartinez) [Antoni Llebaria](https://confluence.aoc.cat/display/~allebaria) [Artur Barbeta](https://confluence.aoc.cat/display/~abarbeta) [Áurea Alcaide](https://confluence.aoc.cat/display/~aalcaide) [Cristian Morales](https://confluence.aoc.cat/display/~cmorales) [David Tejada](https://confluence.aoc.cat/display/~dtejada) [Èric Antonell](https://confluence.aoc.cat/display/~eantonell) [Francesc Ferrer](https://confluence.aoc.cat/display/~FFerre) [Ivan Caballero](https://confluence.aoc.cat/display/~icaballero) [Jordi Florit](https://confluence.aoc.cat/display/~JFlorit) [José Luis Pastor](https://confluence.aoc.cat/display/~jlpastor) [Kenneth Capseta](https://confluence.aoc.cat/display/~kcapseta) [Manel Rella](https://confluence.aoc.cat/display/~mrella) [Oscar Trapote](https://confluence.aoc.cat/display/~otrapote) [Rafael Carrasco](https://confluence.aoc.cat/display/~rcarrasco) [Ramon Grangé](https://confluence.aoc.cat/display/~RGrange) [Roger Noguera](https://confluence.aoc.cat/display/~rnoguera) [Rubén Cortés](https://confluence.aoc.cat/display/~rcortes) [Sergio Figueras](https://confluence.aoc.cat/display/~sfigueras) [Sergio Gutierrez](https://confluence.aoc.cat/display/~sgutierrez) [Toni Muñoz Serrano](https://confluence.aoc.cat/display/~TMunoz) [Toni Vierge](https://confluence.aoc.cat/display/~tvierge.admin) [Albert Ciffone](https://confluence.aoc.cat/display/~aciffone) [Elena Torres](https://confluence.aoc.cat/display/~etorres) [Carlos Mena](https://confluence.aoc.cat/display/~cmena)

Ordre del dia
-------------

*   [TEC-202](https://contacte.aoc.cat/browse/TEC-202?src=confmacro) - Los datos no se pueden recuperar debido a un error inesperado.

Acta
----

Punt

Ponent

Títol

Notes

1

[Rubén Cortés](https://confluence.aoc.cat/display/~rcortes)

Reorganització reunions seguiment presencials

*   [Rubén Cortés](https://confluence.aoc.cat/display/~rcortes) realitza una nova proposta d'organització de les reunions de seguiment per tal de fomentar la col·laboració entre tots els membres de les diferents unitats durant la jornada presencial.
    *   Actualment les reunions estan organitzades de la següent manera:
        *   Tecnologia virtual : cada 15 dies
        *   Presencials específiques per unitat (no coincideixen entre elles)
    *   La nova organització seria la següent:
        *   Reunions de tecnologia cada 15 dies: una en format virtual (1h) i l'altre en format presencial (2h)
        *   Reunions d'unitats mensuals de manera virtual

2

[Andreu Martinez](https://confluence.aoc.cat/display/~amartinez)

MX ToolBox

*   MX Tool Box es un servei que consulta si determinats correus estan en alguna llista negra
*   Arran dels canvis en el procés de contractació de les llicencies, [Andreu Martinez](https://confluence.aoc.cat/display/~amartinez) planteja si es necessaria la contractació d'aquest servei, donat que dels correus dels informes només 5, son gestionats des de la unitat de sistemes.
*   [Ivan Caballero](https://confluence.aoc.cat/display/~icaballero) fa la proposta de revisar els informes rebuts durant el darrer any , per verificar si alguns dels correus s'han afegit a alguna llista negra, per tenir en compte a l'hora de renovar-ho.
*   S'acorda que si que es farà la renovació i que es el contracte es gestionarà des de la unitat de Sistemes.
*   [Andreu Martinez](https://confluence.aoc.cat/display/~amartinez)indica que si no hi ha inconvenient, també s'afegirà a la unitat de Qualitat per a la recepció d'aquests informes.

3

[Rubén Cortés](https://confluence.aoc.cat/display/~rcortes)

Hèstia: Problema enviament de correus

*   [Rubén Cortés](https://confluence.aoc.cat/display/~rcortes) exposa el problema relacionat amb l'hèstia i els correus.
*    [David Tejada](https://confluence.aoc.cat/display/~dtejada)i [Toni Vierge](https://confluence.aoc.cat/display/~tvierge) traslladen que es tracta d'un problema amb la gestió dels adjunts (que no arriben a Footprints), donat que l'error inicial (problemes de connectivitat) es va solucionar el passat 24 de febrer
*   [David Tejada](https://confluence.aoc.cat/display/~dtejada)indica que aquest problema no es reproduïrà quan es migri Hestia a Zendesk (previst per aquest maig) i conjuntament amb [Toni Vierge](https://confluence.aoc.cat/display/~tvierge) analitzaran les opcions que hi ha i les traslladaran a la cap de servei.

4

[Toni Vierge](https://confluence.aoc.cat/display/~tvierge)

Aturada DC's oficina

*   [Toni Vierge](https://confluence.aoc.cat/display/~tvierge)proposa l'aturada del DC01 per d'aqui 15 dies (20 de març). No obstant, indica que després de revisar les traces encara veuen consultes de determinades màquines (com per exemple Argo, on actualment està el Jenkins i l'Stash).
*   [Albert Ciffone](https://confluence.aoc.cat/display/~aciffone) exposa que no hi ha problemes en aturar Argo)i que, des de la unitat de QA, es prioritzarien les migracions dels projectes que actualment estan al Jenkins (que ja estan inventariats i, a priori no hauria de ser molt difícil afegir-los al nou Jenkins). En relació a l'Stash, també es comenta que no hauria d'haver-hi problemes en afegir-los al Github. Que per desconeixement dels projectes que cal migrar s'hauria de pivotar des de projectes, i en cas que es necessiti, la unitat de QA també podria donar suport.

  

Tasques / Acords
----------------

1.  *   _Nova organització de les reunions de tecnologia (cada 15 dies) : 1 en format virtual i l'altre en format presencial (de 2h)   [Rubén Cortés](https://confluence.aoc.cat/display/~rcortes) 20-mar-2023_  
    *   _Gestió de les llicencies del producte MX ToolBox, un cop es finalitzi el contracte actual (2024) @Sistemes 01-ene-2024_ 
    *   _Migració dels projectes de l'Stash a Github @Projectes 19-mar-2023_ 
    *   _Aturada de la màquina Argo, on es troba actualment l'Stash i el Jenkins [Toni Vierge](https://confluence.aoc.cat/display/~tvierge)   20-mar-2023_  
    *   _Avaluació de l'error d'Hèstia amb el tractament d'adjunts i traslladar una proposta a la cap de servei (Belen Alvarez) [Toni Vierge](https://confluence.aoc.cat/display/~tvierge) [David Tejada](https://confluence.aoc.cat/display/~dtejada)_

Document generated by Confluence on 06 junio 2025 23:40

[Atlassian](http://www.atlassian.com/)