Gestió de l'Àrea de Tecnologia : Acta reunió de Tecnologia (TEC-194) 14/11/2022  

1.  [Gestió de l'Àrea de Tecnologia](index.md)
2.  [Página de inicio de Gestió de l'Àrea de Tecnologia](13893786.md)
3.  [Actes de reunió de seguiment](34505308.md)
4.  [Seguiment de Tecnologia 2022](Seguiment-de-Tecnologia-2022_64979516.md)

Gestió de l'Àrea de Tecnologia : Acta reunió de Tecnologia (TEC-194) 14/11/2022
===============================================================================

Created by Sergio Gutierrez on 15 noviembre 2022

Data

14-nov-2022

Assistents
----------

*   [Rubén Cortés](https://confluence.aoc.cat/display/~rcortes)[David Tejada Admin](https://confluence.aoc.cat/display/~dtejada.admin) [Artur Barbeta](https://confluence.aoc.cat/display/~abarbeta) [Jordi Florit](https://confluence.aoc.cat/display/~JFlorit) [Roger Noguera](https://confluence.aoc.cat/display/~rnoguera) [Francesc Ferrer](https://confluence.aoc.cat/display/~FFerre) [Rafael Carrasco](https://confluence.aoc.cat/display/~rcarrasco) [Ramon Grangé](https://confluence.aoc.cat/display/~RGrange) [Ivan Caballero](https://confluence.aoc.cat/display/~icaballero) [Sergio Gutierrez](https://confluence.aoc.cat/display/~sgutierrez) [Antoni Llebaria](https://confluence.aoc.cat/display/~allebaria) [Áurea Alcaide](https://confluence.aoc.cat/display/~aalcaide) [Carlos Mena](https://confluence.aoc.cat/display/~cmena) [Oscar Trapote](https://confluence.aoc.cat/display/~otrapote) [Albert Ciffone](https://confluence.aoc.cat/display/~aciffone) [Ramon Grangé](https://confluence.aoc.cat/display/~RGrange) [Kenneth Capseta](https://confluence.aoc.cat/display/~kcapseta)[Jordi Florit](https://confluence.aoc.cat/display/~JFlorit) [Toni Vierge](https://confluence.aoc.cat/display/~tvierge.admin) [Toni Muñoz Serrano](https://confluence.aoc.cat/display/~TMunoz)[Sergio Figueras](https://confluence.aoc.cat/display/~sfigueras)[José Luis Pastor](https://confluence.aoc.cat/display/~jlpastor)
    

Ordre del dia
-------------

*   [https://contacte.aoc.cat/browse/TEC-194](https://contacte.aoc.cat/browse/TEC-194)

Acta
----

  

**Ponent**

**Títol**

**Comentaris**

1

[Rubén Cortés](https://confluence.aoc.cat/display/~rcortes)

Noves places Tecnologia

Ja s’han excepcionat les places pendents de Tecnologia i per tant es pot iniciar la selecció externa d'aquestes places: 3 places A32 de sistemes, 1 A32 ST, 1 B14 ST i un B16 de Lloc de treball

2

[Rafael Carrasco](https://confluence.aoc.cat/display/~rcarrasco)

Decomissió servidors Oracle10g Mediacloud

S'ha finalitzat la decomissió dels Oracles 10g que tenim a Mediacloud 

L'eliminació d'aquests dispositius s'ha realitzat d'acord al procediment segur que tenim establert i ja no queda cap rastre d'aquests dispositius a les cabines

3

[Rafael Carrasco](https://confluence.aoc.cat/display/~rcarrasco)

Disponibilitat Pilot eNotum a Nexica

Ja està disponible a Nexica el pilot de l'eNotum

Es tracta d'un pilot molt complet que inclou la web de ciutadà, la part d'administració, una PCI 30 completa, el data grid de memòria Hazelcast, els frontals Apache, etc.

L'objectiu no era en cap cas muntar un DR complet, sinó muntar un pilot d'eNotum a Nexica. Per aquest motiu s'han fet servir el LiveCycle i el TrustedX de Mediacloud.

4

[Rubén Cortés](https://confluence.aoc.cat/display/~rcortes)

Migració documents eNotum a DESA'L

[Rubén Cortés](https://confluence.aoc.cat/display/~rcortes) pregunta si un cop enllestida la migració de l'eNotum al DESA'L es pot alliberar l'espai de cabina que ocupen aquests documents

[Ramon Grangé](https://confluence.aoc.cat/display/~RGrange) explica que ara mateix els documents s'han de mantenir duplicats (a l'NFS i al DESA'L), però que un cop enllestida la migració de l'eNotum amb MUXv3 sí que es podrà deixar de duplicar aquests documents i es podrien esborrar de l'NFS

[Rafael Carrasco](https://confluence.aoc.cat/display/~rcarrasco) comenta que l'espai que ocupen aquests documents és superior als 2TBs

[Sergio Gutierrez](https://confluence.aoc.cat/display/~sgutierrez) confirma que DESA'L no té cap problema per poder encabir-los

5

[Rubén Cortés](https://confluence.aoc.cat/display/~rcortes)

Compliment dels objectius

[Rubén Cortés](https://confluence.aoc.cat/display/~rcortes) indica que abans de finals de novembre ha de reunir-se amb tothom per fer la revisió del compliment dels objectius

6

[Rubén Cortés](https://confluence.aoc.cat/display/~rcortes)

Revisió horari desplegaments

[Rubén Cortés](https://confluence.aoc.cat/display/~rcortes) comenta que l'horari de desplegaments que tenim actualment té els seus orígens al 2009. En aquell moment els horaris estaven més orientats a l'horari d'ús dels empleats públics que no pas a l'horari dels ciutadans, no tenien en compte les possibilitats d'automatització que tenim ara, i tampoc disposàvem dels recursos d'OT que tenim a hores d'ara.

Hauríem d'analitzar si aquests horaris continuen sent els més adients per a les necessitats actuals o si els podem adaptar, en tant que l'impacte que pot implicar un tall de servei en determinats horaris no és el mateix en funció del tipus de serveis (empleats públics / ciutadans).

Podríem distingir desplegament complexos que impliquen canvis importants d'infraestructura, i desplegaments de noves versions més simples.

[David Tejada](https://confluence.aoc.cat/display/~dtejada)  indica que gestionar horaris totalment a mida seria totalment inviable i que hem de tenir en compte l'horari de jornada laboral.

[Rubén Cortés](https://confluence.aoc.cat/display/~rcortes) demana que en les properes setmanes ho analitzem en detall i que també aprofitem la reunió del dia 24/11 de caps de servei per comentar-ho amb els caps de servei en tant que s'hauran d'encarregar de que algú es responsabilitzi de validar la publicació de les noves versions

Tasques
-------

  

Document generated by Confluence on 06 junio 2025 23:40

[Atlassian](http://www.atlassian.com/)