Gestió de l'Àrea de Tecnologia : Acta reunió de Subdirecció d'Operacions (TEC-218) 28/06/2023  

1.  [Gestió de l'Àrea de Tecnologia](index.md)
2.  [Página de inicio de Gestió de l'Àrea de Tecnologia](13893786.md)
3.  [Actes de reunió de seguiment](34505308.md)
4.  [Seguiment de Tecnologia 2023](Seguiment-de-Tecnologia-2023_81855426.md)

Gestió de l'Àrea de Tecnologia : Acta reunió de Subdirecció d'Operacions (TEC-218) 28/06/2023
=============================================================================================

Created by Jordi Florit, last modified on 28 junio 2023

Data

27-jun-2023

Assistents
----------

*   [Andreu Martinez](https://confluence.aoc.cat/display/~amartinez) [Antoni Llebaria](https://confluence.aoc.cat/display/~allebaria) [Artur Barbeta](https://confluence.aoc.cat/display/~abarbeta) [Áurea Alcaide](https://confluence.aoc.cat/display/~aalcaide) [Cristian Morales](https://confluence.aoc.cat/display/~cmorales) [David Tejada](https://confluence.aoc.cat/display/~dtejada) [Èric Antonell](https://confluence.aoc.cat/display/~eantonell) [Francesc Ferrer](https://confluence.aoc.cat/display/~FFerre) [Ivan Caballero](https://confluence.aoc.cat/display/~icaballero) [Jordi Florit](https://confluence.aoc.cat/display/~JFlorit) [José Luis Pastor](https://confluence.aoc.cat/display/~jlpastor) [Kenneth Capseta](https://confluence.aoc.cat/display/~kcapseta) [Oscar Trapote](https://confluence.aoc.cat/display/~otrapote) [Rafael Carrasco](https://confluence.aoc.cat/display/~rcarrasco) [Roger Noguera](https://confluence.aoc.cat/display/~rnoguera) [Rubén Cortés](https://confluence.aoc.cat/display/~rcortes) [Sergio Figueras](https://confluence.aoc.cat/display/~sfigueras) [Sergio Gutierrez](https://confluence.aoc.cat/display/~sgutierrez) [Toni Muñoz Serrano](https://confluence.aoc.cat/display/~TMunoz) [Toni Vierge](https://confluence.aoc.cat/display/~tvierge.admin) [Albert Ciffone](https://confluence.aoc.cat/display/~aciffone) [Elena Torres](https://confluence.aoc.cat/display/~etorres) [Carlos Mena](https://confluence.aoc.cat/display/~cmena) [Elena Torres](https://confluence.aoc.cat/display/~etorres) [Oriol Bernal](https://confluence.aoc.cat/display/~obernal) [Angel Sánchez](https://confluence.aoc.cat/display/~asanchez) [Pau Giner](https://confluence.aoc.cat/display/~pginer) [Carlos Saura](https://confluence.aoc.cat/display/~csaura)

Ordre del dia
-------------

*   [TEC-218](https://contacte.aoc.cat/browse/TEC-218?src=confmacro) - Los datos no se pueden recuperar debido a un error inesperado.

Acta
----

Fora de l'ordre del día es comenta que:  
  
\- No es farà contracte amb Nexica. Es farà un trasllat de màquines de Nexica cap a T-Systems.

\- S'ha d'iniciar el plec per la nova OT.

\- Es parla sobre qui dona la Pull request final a PRO de cara als desplegaments via QA. ST està provisionalment a sobre dels deplegaments per estar al cas que es facin correctament. De cara al nuvol, serà el propi proveidor qui farà aquest ok final.

  

Punt

Ponent

Títol

Notes

1

[Cristian Morales](https://confluence.aoc.cat/display/~cmorales)

GitHub

*   Ens comenta que tot PRJ ha de treballar amb GitHUB i penjar allà la documentació. S'actualitzaria la web aoc amb l'enllaç al document de GitHub (responsabilitat de Projectes fer-ho)
    

2

[David Tejada](https://confluence.aoc.cat/display/~dtejada)

Conexió amb GICAR

*   Estem anant amb l'agent que ja tenim (siteminder), no el nou (Shibbolet). Pla d'actuació per fer-ho. Hi ha ja projecte per actualitzar màquines i fer-ho a Dev.
    

3

[Kenneth Capseta](https://confluence.aoc.cat/display/~kcapseta)

Gestió de reCaptcha

*   Kenneth ens indica que hauriem de tenir un compte únic de l'AOC per gestionar-ho.
*   Elena comenta que per Google Tag Manager s'està utilitzant un compte de Innovació. La idea és tenir més, perque estàn, per exemple, lligats a telèfons movils i no és pràctic.

4

[Sergio Gutierrez](https://confluence.aoc.cat/display/~sgutierrez)

Pilot a PRO de Valid 2.0

*   Sergio ens indica que s'habilitarà el pilot a PRO de Valid 2.0. Proves inicials fetes i tot OK. Al Setembre es faran proves més exhaustives amb Vàlid i PSIS, per veure on està el limit.
    

5

[Ivan Caballero](https://confluence.aoc.cat/display/~icaballero)

Baixes Windows 2008

*   Estat baixes Windows 2008: Jose Luis ens indica que Footprints s'està migrant actualment (migrant tickets cap a Helpdesk).
    
*   EACAT (en curs): el problema principal és la migració de la BD.
    
*   Es comenta indicar una data limit per parar la màquina de (eTram)  
    (es proposa 30 de juliol). Ferran ho traslladarà a OGE
    
*   Els serveis més sensibles s'estan ja configurant per migrar cap a MUX3 (en unes 2 setmanes es farà la migracio cap a MUX3)  
    Els integradors estàn fent-ho també. La idea es tancar ja per l'any que ve. Roger ens recorda que cal que tothom s'integri com toca i després fer una repasada nosaltres per revisar que estigui be, perque ara mateix no estàn integrant correctament.

6

[Andreu Martinez](https://confluence.aoc.cat/display/~amartinez)

Update Windows

*   Aquest juliol Microsoft desplegarà un canvi incompatible amb el que tenim nosaltres. De moment es desactiven les actualitzacions fins que es pugui abordar. Afecta a EACAT i a tot el referent amb Windows.
    

7

[Toni Vierge](https://confluence.aoc.cat/display/~tvierge.admin)

EXCHANGE01 i AOCFS01

*   Toni ens informa sobre les aturades de EXCHANGE01 i AOCFS01, a punt de tancar però pendents de dos accions: migració footprints a Zendesk i de la carpeta d'Endreca

Tasques / Acords
----------------

Document generated by Confluence on 06 junio 2025 23:40

[Atlassian](http://www.atlassian.com/)